臺灣高雄地方法院刑事判決　　　　　　　96年度訴字第1856號
公　訴　人　臺灣高雄地方法院檢察署檢察官
被　　　告　己○○
　　　　　　　　　　樓
選任辯護人　陳魁元律師
被　　　告　庚○○
被　　　告　戊○○
　　　　　　　　　　現於臺灣高雄看守所
被　　　告　甲○○　36歲民.
上二人共同
選任辯護人　溫三郎律師
被　　　告　癸○○
　　　　　　　　　　現於臺灣高雄看守所
選任辯護人　陳魁元律師
被　　　告　丁○○
選任辯護人　吳建勛律師
　　　　　　鄭旭廷律師
　　　　　　李汶哲律師
被　　　告　子○○
　　　　　　　　　　現於臺灣高雄看守所
被　　　告　寅○○
被　　　告　乙○○
選任辯護人　楊士弘律師
被　　　告　辛○○
　　　　　　　　　　樓
被　　　告　卯○○
　　　　　　　　　　樓
被　　　告　丙○○
被　　　告　壬○○
上列被告因偽造文書等案件，經檢察官提起公訴（95年度偵字第
18291 號、96年度偵字第5897、9039、11888 號），本院改依通
常程序判決如下：
    主  文
己○○連續結夥三人、攜帶兇器竊盜，累犯，處有期徒刑玖年，
應於刑之執行前，令入勞動場所強制工作參年，扣案如附表十六編
號1 至7 所示之物、附表十七編號1 至4 所示之物，及附表二、附
表三所示之信用卡簽帳單上偽造之署名，均沒收之。又共同意圖
為自己不法之所有，以不正之方法由自動付款設備取得他人之物
，累犯，處有期徒刑陸月，減為有期徒刑參月。應執行有期徒刑
玖年貳月，並應於刑之執行前，令入勞動場所強制工作參年，扣
案如附表十六編號編號1 至7 所示之物、附表十七編號1 至4 所示之
物，及附表二、附表三所示之信用卡簽帳單上偽造之署名，均沒
收之。
庚○○連續結夥三人、攜帶兇器竊盜，處有期徒刑貳年，扣案如
附表十六編號1 至7 所示之物，沒收之。又共同意圖為自己不法之
所有，以不正之方法由自動付款設備取得他人之物，處有期徒刑
肆月，減為有期徒刑貳月。應執行有期徒刑貳年貳月，扣案如附
表十六編號1 至7 所示之物，沒收之。
戊○○連續攜帶兇器竊盜，累犯，處有期徒刑柒年；應於刑之執
行前，令入勞動場所強制工作參年。又共同攜帶兇器竊盜，未遂
，累犯，處有期徒刑拾月，減為有期徒刑伍月。扣案如附表十六編
號8 、9 、10、11所示之物，沒收之。又意圖為自己不法之所有
，以不正之方法由自動付款設備取得他人之物，累犯，處有期徒
刑伍月，減為有期徒刑貳月又拾伍日。應執行有期徒刑柒年陸月
，並應於刑之執行前，令入勞動場所強制工作參年，扣案如附表
十六編號8 、9 、10、11所示之物，沒收之。
甲○○共同攜帶兇器竊盜，未遂，處有期徒刑捌月，減為有期徒
刑肆月。如易科罰金，以新臺幣壹仟元折算壹日。
癸○○共同連續攜帶兇器竊盜，累犯，處有期徒刑貳年貳月；又
攜帶兇器竊盜，累犯，處有期徒刑拾月，減為有期徒刑伍月；扣
案如附表十六編號12至18所示之物，沒收之。應執行有期徒刑貳年
陸月，扣案如附表十六編號12至18所示之物，沒收之。
丁○○共同連續攜帶兇器竊盜，處有期徒刑壹年，減為有期徒刑
陸月。又攜帶兇器竊盜，累犯，處有期徒刑捌月，減為有期徒刑
肆月。扣案如附表十六編號12至18所示之物，沒收之。又意圖為自
己不法之所有，以不正之方法由自動付款設備取得他人之物，累
犯，處有期徒刑陸月，減為有期徒刑參月。應執行有期徒刑壹年
，扣案如附表十六編號12至18所示之物，沒收之。
子○○連續結夥三人、攜帶兇器竊盜，處有期徒刑肆年陸月；應
於刑之執行前，令入勞動場所強制工作參年。又攜帶兇器竊盜，
處有期徒刑陸月，減為有期徒刑參月。扣案如附表十六編號1 至7
所示之物，沒收之。應執行有期徒刑肆年捌月，並應於刑之執行
前，令入勞動場所強制工作參年，扣案如附表十六編號1 至7 所示
之物，沒收之。
寅○○共同連續收受贓物，處有期徒刑壹年陸月，減為有期徒刑
玖月。扣案如附表十六編號1 及附表十七編號1 、2 所示之物，沒收
。
乙○○共同行使偽造之私文書，足以生損害於他人，處有期徒刑
貳年。扣案如附表十六編號1 、附表十七編號1 至4 所示之物，及附
表二、附表三所示之信用卡簽帳單上偽造之署名，均沒收之。
卯○○共同行使偽造之私文書，足以生損害於他人，處有期徒刑
壹年陸月，減為有期徒刑玖月。扣案如附表十六編號1 、附表十七編
號1 至3 所示之物，及附表二、附表三所示之信用卡簽帳單上偽
造之署名 (卯○○偽簽部分)， 均沒收之。
辛○○共同行使偽造之私文書，足以生損害於他人，處有期徒刑
壹年貳月，減為有期徒刑柒月。扣案如附表十六編號1 、附表十七編
號1 、2 、4 所示之物，及附表二、附表三所示之信用卡簽帳單
上偽造之署名 (辛○○偽簽部分)， 均沒收之。
丙○○共同行使偽造之私文書，足以生損害於他人，處有期徒刑
肆月，如易科罰金，以銀元參佰元即新臺幣玖佰元折算壹日。減
為有期徒刑貳月，如易科罰金，以銀元參佰元即新臺幣玖佰元折
算壹日。扣案如附表十六編號1 、附表十七編號1 、2 所示之物，及
附表二、附表三所示之信用卡簽帳單上偽造之署名 (丙○○偽簽
部分)， 均沒收之。
壬○○連續收受贓物，處有期徒刑壹年捌月。扣案如附表十七編號
5、6所示之物，沒收之。
    事  實
一、己○○前於民國 (下同)89 年間，因竊盜案件，經法院判處
    有期徒刑2 年確定，於90年8 月2 日縮短期刑假釋出監，於
    91年5 月20日假釋期滿未經撤銷視為執行完畢。戊○○前於
    93 年 間，因竊盜、偽造文書等案件，經法院判處應執行有
    期徒刑1 年確定，於95年3 月14日縮短期刑執行完畢。癸○○前於89年間，因竊盜等案，經法院判處有期徒刑3年確定
    ，於95年3 月8 日縮短期刑執行完畢。丁○○前於95年間，
    因竊盜案件，經法院判處有期徒刑4 月，於95年8 月2 日易
    科罰金執行完畢。詎己○○猶不知悔改，為貪圖暴利，竟於
    94年10月間某日起，分別與庚○○（係己○○之妹）、戊○○、子○○、癸○○、丁○○等5 人，單獨或共同或結夥三
    人以上，基於意圖為自己不法所有之竊盜概括犯意聯絡，分
    別以其所有之0000000000、0000000000號 (以上2 支電話係
    己○○使用，0000000000號電話未扣案)、0000000000(庚○○使用)、0000000000(戊○○使用，未扣案)、0000000000(
    子○○使用)、0000000000(癸○○使用)、0000000000(丁○○使用，未扣案)號 行動電話為竊盜聯絡工具，及其所有如
    附表十六編號3 、4 、5 、6 、8 、9 、10、11、12、13、14
    、16、17、18所示之小型手電筒等物為竊盜工具，於南部地
    區各大賣場之停車場或結婚喜宴、民俗節慶、郊外旅遊觀光
    景點等民眾駕車群聚之處所，在現場埋伏守候，見附表一所
    示之Ｈ○○等人離開車子後，即攜帶客觀上足對人之生命、
    身體產生危險，堪為兇器使用之磨尖六角扳手或螺絲起子等
    物為犯罪工具，以撬壞車門鎖之方式進入車內 (無證據證明
    已致車門鎖不堪使用，檢察官未起訴毀損罪)， 竊取Ｈ○○
    等人置於車內之財物（竊盜之行為人、時間、地點、犯罪方
    法、被害人、竊得物品，詳如附表一所示，盜領部分即附表
    一編號35-1、44-1、52 -1 除外）。己○○、戊○○、子○○等3 人行為時為年滿18歲之人，其3 人分別於附表一所示
    之95年4 月16日起至95年6 月28日止、95年3 月16日起至95
    年6 月30日止、95年2 月12日起至95年6 月19日止，期間分
    別僅約2 個月餘、3 個月餘、4 個月餘，即分別為7 次、19
    次、17次竊盜行為，足見其3 人均有竊盜犯罪之習慣。
二、庚○○、戊○○、子○○、癸○○、丁○○等5 人竊得附表
    一所示之財物後，如竊得之財物中有信用卡，即通知己○○
    。己○○即基於共同收受贓物、共同行使偽造私文書、共同
    詐欺取財之概括犯意，聯絡乙○○向庚○○、戊○○、子○○、癸○○、丁○○等5 人收取竊得之信用卡，或收取其自
    己竊得之信用卡 (己○○交付自己竊得之信用卡予乙○○或
    其指派之人部分，其本身不成立收受贓物罪)， 以便持卡冒
    名盜刷而向特約商店詐取財物。乙○○明知己○○交付信用
    卡之目的在於盜刷詐取財物，竟仍與己○○、寅○○、丙○○共同基於收受贓物之概括犯意聯絡，及與己○○共同基於
    行使偽造私文書、共同詐欺取財之概括犯意聯絡，除親自於
    附表二、附表三所示之時間，向己○○、庚○○、戊○○、
    子○○、癸○○、丁○○等6 人收取竊得之信用卡之外，復
    以其所有之0000000000、0000000000行動電話 (均扣案)撥
    打寅○○所有之0000000000、0000000000號行動電話 ( 均
    未扣案)， 或丙○○所有之0000000000號行動電話 (未扣案
    )， 指示寅○○或丙○○分別向己○○、庚○○、戊○○、
    子○○、癸○○、丁○○等6 人收取竊得之信用卡 (無證據
    證明庚○○、戊○○、子○○、癸○○、丁○○等5 人對於
    行使偽造私文書、詐欺取財之犯行，亦有犯意之聯絡及行為
    之分擔)， 寅○○、丙○○明知乙○○指示伊所收受之信用
    卡，係來路不明之贓物，仍分別與己○○、乙○○基於共同
    收受贓物之概括犯意聯絡，與乙○○約定，其每取得一張信
    用卡供盜刷成功新台幣 (下同)1 萬 元，即得抽取500 元之
    代價，而替乙○○前往約定地點，分別向己○○、庚○○、
    戊○○、子○○、癸○○、丁○○等6 人收取如附表二、附
    表三所示之信用卡，再於約定地點交付乙○○ (乙○○、寅
    ○○、丙○○收受信用卡之情形，詳如附表二、附表三所示
    之接卡人欄位記載，乙○○本人收受己○○竊得之信用卡部
    分，不與己○○成立共同正犯)。 乙○○取得附表二、附表
    三所示之信用卡後，即與知情之卯○○（係乙○○之胞妹）
    、丙○○（係乙○○之胞弟）、辛○○（係丙○○之妻），
    基於共同收受贓物、共同行偽造私文書、共同詐欺取財之概
    括犯意聯絡，而分別以其所有之0000000000、0000000000號
    行動電話與與卯○○、丙○○、辛○○等人分別所有之0000
    000000、0000000000( 以上2 支電話係卯○○使用，000000
    0000號電話未扣案)、0000000000 號 (丙○○使用，未扣案
    )、0000000000(辛○○使用)行 動電話相互聯絡，先於附表
    二、附表三所示之時間，分別交付如附表二、附表三所示之
    信用卡予卯○○、丙○○、辛○○等人 (交付信用卡之時間
    ，均在每張信用卡之第一筆盜刷時間之前某時)， 卯○○、
    辛○○2 人明知乙○○交付之信用卡，係來路不明之贓物，
    仍分別與乙○○基於共同收受贓物、共同行偽造私文書、共
    同詐欺取財之概括犯意聯絡，與乙○○約定，其每取得一張
    信用卡並盜刷成功1 萬元，即得抽取500 元之代價，丙○○
    明知乙○○交付之信用卡，係來路不明之贓物，亦承前共同
    收受贓物之概括犯意聯絡，及與與乙○○基於共同行偽造私
    文書、共同詐欺取財之概括犯意聯絡，與乙○○約定，其每
    取得一張信用卡並盜刷成功1 萬元，即得抽取500 元之代價
    ，而分別自乙○○處取得附表二、附表三所示之信用卡 (卯
    ○○、辛○○、丙○○3 人所取得之信用卡即指附表二、附
    表三所示盜刷行為人欄所指之信用卡)， 並由乙○○陪同卯
    ○○、丙○○、辛○○等人分別前往附表二、附表三所示之
    特約商店，而分別由卯○○、丙○○、辛○○等人冒用附表
    二、附表三所示之名義，在信用卡簽帳單上偽簽附表二、附
    表三所示之署名，向特約商店之員工刷卡購物，並將偽簽之
    信用卡簽帳單交付特約商店員工，致特約商店之員工陷於錯
    誤而交付渠購得之商品，足以生損害於附表二、附表三所示
    之被冒名者、特約商店及信用卡發卡銀行對於信用卡使用管
    理之正確性（盜刷行為人、盜刷時間、盜刷地點、被害人、
    信用卡卡號、發卡銀行、盜刷金額，詳如附表二、附表三所
    示，合計卯○○盜刷金額186 萬5175元，辛○○盜刷金額96
    萬7648元，丙○○盜刷金額13萬8889元）。卯○○、丙○○
    、辛○○等人詐得財物後，即將購得之商品交付乙○○，乙○○再將之交付己○○，而自己○○處取得購買商品價格之
    2 成抽成金 (如商品價格1 萬元，取得2000元)， 或自己留
    下可用之商品，而扣除約定之抽成金後，補現金差額予己○○，再與卯○○、丙○○、辛○○均分上開抽成金。己○○
    取得上開商品之後，即以其所有之上開行動電話聯絡其前妻
    壬○○，以盜刷取得之商品價格之6 折或6.5 折價格出售予
    曾女，壬○○明知己○○出售之商品係來路不明之贓物，仍
    基於收受贓物之概括犯意，以其所有之0000000000、000000
    0000號 (均扣案)行 動電話與己○○互相聯絡，而以低價收
    購後轉售牟利或留供自己使用，合計約向己○○購得價值22
    8 萬1213元之商品。己○○出售商品取得款項後，再與附表
    一所示之竊盜行為人拆帳朋分，每竊得一張信用卡約分得20
    00元。
三、戊○○於附表一編號35-1所示之時間、地點，因其竊得之財
    物中包含Ｚ○○所有之提款卡，竟另行起意，基於為自己不
    法所有之意圖，以不正方法由自動付款設備取得他人之物之
    犯意，以不詳之方式猜測提款卡之密碼，並輸入測試，而由
    自動提款機提領4萬元。
    己○○、庚○○於附表一編號44-1所示之時間、地點，因其
    竊得之財物中包含Ｑ○○所有之提款卡，竟另行起意，共同
    基於為自己不法所有之意圖，以不正方法由自動付款設備取
    得他人之物之犯意，由己○○出面以不詳之方式猜測提款卡
    之密碼，並輸入測試，而由自動提款機提領9萬6000元，庚○○則分得3、4萬元。
    丁○○於附表一編號52-1所示之時間、地點，因其竊得之財
    物中包含Ｆ○○所有之提款卡，且該提款卡上記載提款之密
    碼，竟另行起意，基於為自己不法所有之意圖，以不正方法
    由自動付款設備取得他人之物之犯意，輸入上開提款卡密碼
    ，而由自動提款機提領10萬元。
四、嗣經臺灣高雄地方法院檢察署檢察官檢察官指揮高雄市政府
    警察局刑警大隊，分別於附表(四)至(十五)所示之時、地查獲己○○等人，並扣得如附表(四)至(十五)所示供渠等所有供其犯罪使用
    之物，或渠等犯罪所得之物及其他相關證物，始悉上情。
五、案經中國信託銀行代理人ｒ○○、台新銀行代理人宇○○、
    臺灣中小企業銀行代理人宙○○、遠東銀行代理人Ｖ○○、
    玉山銀行代理人Ｌ○○、合作金庫銀行代理人申○○、兆豐
    銀行代理人Ｋ○○、聯邦銀行代理人Ｕ○○、國泰世華銀行
    代理人ｕ○○、日盛銀行代理人酉○○、上海銀行代理人Ｍ
    ○○、臺灣新光銀行代理人Ｉ○○、華僑銀行代理人Ｄ○○
    、第一銀行代理人Ｒ○○、富邦銀行代理人ｅ○○、花旗銀
    行代理人ｈ○○、美國運通銀行代理人Ｏ○○、慶豐銀行代
    理人ｉ○○、大眾銀行代理人午○○、渣打銀行代理人高培
    茜、新竹國際銀行代理人楊添銘、萬泰銀行代理人Ｔ○○、
    荷蘭銀行代理人ｇ○○訴由高雄市政府警察局報告臺灣高雄
    地方法院檢察署檢察官偵查起訴。
    理  由
壹、證據能力部分：
一、按，「被告以外之人於審判外之言詞或書面陳述，除法律有
    規定者外，不得作為證據」，刑事訴訟法第159 條第1 項固
    定有明文。惟按，「被告以外之人於審判外之陳述，雖不符
    前4 條之規定，而經當事人於審判程序同意作為證據，法院
    審酌該言詞陳述或書面陳述作成時之情況，認為適當者，亦
    得為證據。當事人、代理人或辯護人於法院調查證據時，知
    有第159 條第1 項不得為證據之情形，而未於言詞辯論終結
    前聲明異議者，視為有前項之同意」，刑事訴訟法第159 條
    之5 亦規定甚明。本件被害人Ｈ○○、甲寅○、天○○、ｍ
    ○○、甲午○、ｘ○○、ａ○○、ｋ○○、未○○、Ｎ○○
    、ｗ○○、甲乙○、蘇琡娟、ｄ○○、ｙ○○、Ｃ○○、Ｗ
    ○○、辰○○、亥○○、ｊ○○、Ｘ○○、甲甲○、甲丙○
    、戌○○、黃國財、ｓ○○、ｚ○○、甲壬○、玄○○、甲
    庚○、ｂ○○、甲丑○、ｆ○○、甲丁○、巳○○、甲卯○
    、甲戊○、甲癸○、ｖ○○、地○○、甲辛○、ｔ○○、Ｚ
    ○○、ｌ○○、Ａ○○、ｎ○○、甲子○、黃○○、Ｙ○○
    、Ｊ○○、甲己○、Ｑ○○、Ｅ○○、ｃ○○、Ｓ○○、Ｂ
    ○○、Ｇ○○、ｑ○○、ｏ○○、Ｐ○○、Ｆ○○、甲辰○
    、ｐ○○等人，及被害人中國信託銀行代理人ｒ○○、台新
    銀行代理人宇○○、臺灣中小企業銀行代理人宙○○、遠東
    銀行代理人Ｖ○○、玉山銀行代理人Ｌ○○、合作金庫銀行
    代理人申○○、兆豐銀行代理人Ｋ○○、聯邦銀行代理人Ｕ
    ○○、國泰世華銀行代理人ｕ○○、日盛銀行代理人酉○○
    、上海銀行代理人Ｍ○○、臺灣新光銀行代理人Ｉ○○、華
    僑銀行代理人Ｄ○○、第一銀行代理人Ｒ○○、富邦銀行代
    理人ｅ○○、花旗銀行代理人ｈ○○、美國運通銀行代理人
    Ｏ○○、慶豐銀行代理人ｉ○○、大眾銀行代理人午○○、
    渣打銀行代理人高培茜、新竹國際銀行代理人楊添銘、萬泰
    銀行代理人Ｔ○○、荷蘭銀行代理人ｇ○○於警詢時之陳述
    ，及被害人Ｈ○○、ｑ○○、ｏ○○、甲辰○、ｐ○○等人
    出具之贓物認領保管單各1 份，雖屬被告以外之人於審判外
    之言詞或書面陳述，惟檢察官、被告及辯護人於本院審理時
    ，知有上情而未於言詞辯論終結前聲明異議，本院審酌上開
    筆錄及贓物認領保管單作成時，較無人情施壓或干擾，亦無
    不當取供之情形，或虛偽作假之動機，認為以之作為本案之
    證據亦屬適當，上開被害人警詢中之陳述及贓物認領保管單
    ，依刑事訴訟法第159 條之5 之規定，自得為證據。再者，
    本件同案被告己○○、庚○○、寅○○、癸○○、丁○○、
    子○○、乙○○、卯○○、辛○○、丙○○、壬○○於警詢
    、偵查中之陳述，就其本身以外之人而言，均屬被告以外之
    人於審判外之言詞陳述，惟檢察官、被告己○○、庚○○、
    寅○○、癸○○、丁○○、子○○、乙○○、卯○○、辛○○、丙○○、壬○○及其選任之辯護人於本院審理時，均知
    有上情而未於言詞辯論終結前聲明異議，本院審酌上開筆錄
    作成時，較無人情施壓或干擾，亦無不當取供之情形，認為
    以之作為本案之證據亦屬適當，上開被告於警詢、偵查中之
    陳述，對其餘被告 (不含被告戊○○、甲○○)而 言，依刑
    事訴訟法第159 條之5 之規定，亦得為證據。
二、次按，刑事訴訟法第159 條之4 規定，除前3 條之情形外，
    下列文書亦得為證據：(一)除顯有不可信之情況外，公務員職
    務上製作之紀錄文書、證明文書。此係因公務員職務上製作
    之紀錄文書或證明文書，係公務員依職權所為，與其責任、
    信譽攸關，若有錯誤、虛偽，公務員可能因此擔負刑事及行
    政責任，且該等文書經常處於可能受公開檢查之狀態，其正
    確性及真實之保障極高，具有一定程度之不可代替性，是除
    非有顯不可信之情況外，上開公務文書應具有證據能力；查
    本件卷附之高雄市政府警察局刑事警察大隊搜索扣押筆錄、
    扣押物品目錄表（被告己○○扣押物品目錄表警卷第1 卷第
    63至74頁、被告庚○○扣押物品目錄表警卷第1 卷第104至
    110 頁、被告戊○○、甲○○扣押物品目錄表警卷第1 卷第
    165 至175 頁、被告癸○○扣押物品目錄表警卷第1 卷第
    214 至223 頁、被告丁○○扣押物品目錄表警卷第1 卷第
    243 至251 頁、子○○扣押物品目錄表警卷第1 卷第282至
    291 頁、乙○○扣押物品目錄表警卷第2 卷第372 至385 頁
    、卯○○扣押物品目錄表警卷第2 卷第487 至492 頁、壬○○扣押物品目錄表警卷第3 卷第578 至584 頁），均係公務
    員職務上製作之文書，且均交由被告己○○等人親簽閱覽，
    經常處於可能受公開檢查之狀態，經查亦無顯不可信之情況
    ，上開文書自均具有證據能力。
三、再按，被告以外之人於偵查中向檢察官所為陳述，除顯有不
    可信之情況者外，得為證據，刑事訴訟法第159 條之1 第2
    項亦定有明文。本件證人即同案被告己○○於檢察官95年7
    月1 日偵查中之證述 (95年度偵字第18291 號卷第28至40頁
    )， 及證人己○○、寅○○、乙○○於檢察官96年4 月10日
    偵查中之證述 (見96年度偵字第5897號卷第131 至140 頁)
    ，檢察官、被告戊○○及其選任之辯護人於本院審判期日調
    查證據時，並未曾提及檢察官在偵查時，對上揭證人己○○
    、寅○○、乙○○有任何不法取供之情形，是上開證人己○○、寅○○、乙○○之陳述，客觀上並無顯不可信之情況，
    前揭證人於偵查中之證詞自均具有證據能力，亦予敘明。
四、末按，被告以外之人於審判外向法官所為之陳述，得為證據
    ，刑事訴訟法第159 條之1 第1 項定有明文。立法理由係認
    被告以外之人（包括證人、鑑定人、告訴人、被害人及共同
    被告等）之陳述係在法官面前為之，因其任意陳述之信用性
    已受確定保障之情況下所為，自得作為證據。不問係其他刑
    事案件之羈押訊問期日、勘驗期日、準備程序期日、審理期
    日或民事事件、行政訴訟程序，凡係在普通法院法官（軍事
    法官、外國法官不與之）面前所為之陳述，均具有證據能力
    。查同案被告己○○於本院95年7 月1 日羈押審查訊問時稱
    ：「今日於警詢、偵訊所述都實在。」，有本院95年度聲羈
     字第665 號訊問筆錄在卷可按。是以，被告己○○既於本
     院訊問時供稱其當日之警詢陳述均實在，其當日之警詢陳
     述即屬於本院訊問時之陳述之部分，自得採為證據。
貳、實體部分：
一、訊據被告己○○坦承附表一編號11、12、13、30、36、44、
    45、47等竊盜、附表一編號44-1盜領存款之行為及聯絡被告
    乙○○向伊及附表一所載之竊盜行為人取得信用卡之事實；
    被告庚○○坦承附表一編號1 、2 、11、12、13、28、30、
    36、47、49等竊盜行為，被告癸○○坦承附表一編號29、31
    、34、37、43、48、54等竊盜行為，被告丁○○坦承附表一
    編號18、24、37、52等竊盜及附表一編號52-1盜領存款之行
    為，被告子○○坦承附表一編號3 、4 、5 、7 、16、17、
    21、23 、28 、32、33、41、53等竊盜行為。被告乙○○坦
    承有於附表二、附表三所記載之盜刷時間之前某時，親自或
    聯絡寅○○向附表一所載之竊盜行為人取得附表二、附表三
    所示之信用卡，並且分別交給卯○○、辛○○、丙○○三人
    前往特約商店冒名盜刷取得財物（交付信用卡之時間均指每
    張信用卡之第一筆盜刷時間之前某時，盜刷情形詳如附表二
    、附表三明細表所示)， 及於附表二、附表三所載之時間分
    別陪同卯○○、辛○○、丙○○共同前往特約商店，由卯○○或辛○○或丙○○前往冒名盜刷財物之事實。被告寅○○
    坦承於附表二、附表三所載之盜刷時間之前某時，依被告乙○○之指示，向附表一所載之竊盜行為人取得附表二、附表
    三所示之信用卡後交付乙○○之事實 (取得並交付信用卡之
    時間均指每張信用卡之第一筆盜刷時間之前某時)。 被告卯
    ○○坦承於附表二、附表三所示之盜刷時間之前某時，向被
    告乙○○取得附表二、附表三所示之信用卡後 (詳如附表二
    、附表三盜刷行為人為卯○○之部分，取得信用卡之時間均
    指每張信用卡之第一筆盜刷時間之前某時)， 與被告乙○○
    一起前往附表二、附表三所示之特約商店，冒用附表附表二
    、附表三所示之名義 (詳如附表二、附表三盜刷行為人為卯
    ○○之部分)在 信用卡簽帳單上簽名，將該偽造之簽帳單交
    付特約商店員工而向特約商店詐取財物之事實。被告辛○○
    坦承於附表二、附表三所示之盜刷時間之前某時，向被告乙○○取得附表二、附表三所示之信用卡後 (詳如附表二、附
    表三盜刷行為人為辛○○之部分，取得信用卡之時間均指每
    張信用卡之第一筆盜刷時間之前某時)， 與被告乙○○一起
    前往附表二、附表三所示之特約商店，冒用附表附表二、附
    表三所示之名義 (詳如附表二、附表三盜刷行為人為辛○○
    之部分)在 信用卡簽帳單上簽名，將該偽造之簽帳單交付特
    約商店員工而向特約商店詐取財物之事實。被告丙○○坦承
    其受被告乙○○之指示向附表一之竊盜行為人 (經查係子○○)取 得附表二編號35示之信用卡，及於附表二編號18-1、
    38-1所示之盜刷時間之前某時，向被告乙○○取得附表二編
    號18-1、38-1所示之信用卡後 (取得信用卡之時間均指每張
    信用卡之第一筆盜刷時間之前某時)， 與被告乙○○一起前
    往附表二編號18-1、18-2、18-3、18-4、38-1、38-2、38-3
    所示所示之特約商店，冒用「ｍ○○」、「ｌ○○」之名義
    在信用卡簽帳單上簽名，將該偽造之簽帳單交付特約商店員
    工而向特約商店詐取財物之事實。被告壬○○坦承向被告乙○○購買起訴書所載之化粧品、保養品之事實。惟被告己○○辯稱：其對於被告乙○○、卯○○、丙○○、辛○○等人
    之盜刷行為，應僅是幫助犯。被告庚○○辯稱其並無為附表
    一編號44之竊盜行為，亦無參與附表編號44-1之盜領存款行
    為。被告子○○辯稱其並沒有為附表一編號11、12、13、30
    、36之竊盜行為，其從來沒有跟己○○一起行竊等語。被告
    卯○○辯稱其並沒有自乙○○處取得卡號0000000000000000
    之信用卡 (即附表二編號1-5 至1-8 部分)， 並冒用用侯美
    玉名義前往特約商店盜刷取得財物之犯行。被告丙○○辯稱
    其並沒有自乙○○處取得卡號0000000000000000、00000000
    00000000、0000000000000000、0000000000000000、000000
    0000000000號之信用卡 (即附表二編號1-1 至1-3 、8-1 至
    8-2 、26-1至26-4部分)， 並冒用Ｎ○○、Ｚ○○、ｚ○○
    名義前往特約商店盜刷取得財物之犯行。被告戊○○矢口否
    認犯行，辯稱其於95年3 月14日始服刑完畢出監，並沒有犯
    附表一編號6 、8 、9 、10、14、15、19、20、22 、25 、
    26、27、35、38、39、40、42、46、50、51( 編號51 即 起
    訴書犯罪事實欄第二項部分)之 竊盜行為及附表一編號35-1
    盜領存款之行為，附表一編號51部分，其只是停車時，看見
    該車車門沒有關好，替其關好車門而已；其選任之辯護人則
    以：「警方詢問同案被告己○○、乙○○、寅○○時，均是
    先提示0000000000號行動電話之通聯紀錄及基地台位置，並
    告知同案被告己○○、乙○○、寅○○該行動電話之使用人
    是戊○○，同案被告己○○、乙○○、寅○○才於警詢、偵
    查中指認被告戊○○涉案，實際上戊○○並未使用0000
    000000號行動電話，上開同案被告己○○、乙○○、寅○○
    於警詢、偵查中之指證，顯不可採」等語置辯。被告甲○○
    亦矢口否認犯行，辯稱其僅是去家樂福賣場買東西、上廁所
    ，並沒有竊取附表一編號51之自用小客車內之財物等語。
二、經查：
(一)被告己○○部分：
  1.共同竊盜及盜領存款部分：
    被告己○○所為附表一編號11、12、13、30、36、44、45、
    47等竊盜、附表一編號44-1盜領存款之犯行，除據被告己○○於警詢、偵查及本院審理時坦承不諱之外，核與同案被告
    庚○○及子○○於警詢、偵查中之供述情節，及被害人ｙ○○、Ｃ○○、Ｗ○○、甲癸○、ｌ○○、Ｑ○○、ｃ○○、
    Ｂ○○於警詢時之陳述情節相符。此外，復有被害人Ｑ○○
    之存款遭盜領之翻拍照片2 張、被害人Ｑ○○之高雄縣林園
    鄉農會存款存摺封面及內頁影本各1 紙在卷可按，及附表四
    編號3 、附表六編號5 所示之物扣案為證，足見被告己○○
    上開自白應與事實相符，其竊盜及盜領存款之犯行明確洵堪
    認定。
  2.共同收受贓物、共同行使偽造私文書及共同詐欺取財部分：
    證人乙○○於95年6 月30日警詢時供稱：「我住處查扣的物
    品，都是盜刷得來的，有些東西要交回去給己○○。」等語
    ，於95年7 月1 日警詢時供稱：「盜刷購得之物，有部分賣
    給壬○○，是己○○要我交付給壬○○的。」、「盜刷所得
    商品以約六成的價錢賣，盜刷人分一成，我與接卡人分一成
    ，剩餘的、信用卡、簽帳單、發票，我全數交給壬○○。」
    等語 (均見警詢筆錄)。 於95年7 月1 日偵查中供稱：「如
    我 (盜刷)買 到1 萬元的貨，己○○會給2000元，讓我、辛○○、卯○○、寅○○四人平分，一人500 元。」等語 (
    見偵訊筆錄)。 於本院96年月14日審理時亦證稱：「 (拆帳
    是誰在算？你還是己○○在算？)我 刷了卡之後，如果我需
    要的東西我就留下，其他東西我就交給己○○、壬○○，壬○○拿錢給我。我應得的部分我都先扣下來，如果不足，我
    就再補給己○○。」等語 (見當日審判筆錄)。 本院審酌被
    告己○○明知其與附表一所示之竊盜行為人竊得之信用卡係
    贓物，竟仍聯絡被告乙○○向伊及附表一之竊盜行為人收取
    竊得之信用卡，並由乙○○交付被告卯○○、辛○○、丙○○等人持向附表二、附表三所示之特約商店，冒名盜刷詐得
    財物，被告乙○○取得上開物品之後，除取得其應得之抽成
    之外，其餘物品均交由被告己○○處理，或依被告己○○之
    指示交予被告壬○○，足見本件被告己○○就收受贓物 (不
    包含己○○自己竊得之信用卡部分，即被害人ｙ○○、翁秋
    惠、Ｗ○○、甲癸○、ｌ○○、Ｑ○○、ｃ○○、Ｂ○○部
    分)、 冒名盜刷信用卡，並於信用卡簽帳單上偽簽他人署名
    後交付特約商店之員工，以詐取購買之商品等犯行，實係基
    於為自己犯罪之意思，且居於主導之地位，其對於被告乙○○、卯○○、丙○○、辛○○等人之收受贓物、盜刷行為，
    自應為共同正犯，而非僅是幫助犯。辯護人認被告就上開犯
    行，僅為幫助犯云云，尚難採信。此外，上開事實復經被害
    人Ｎ○○、甲丙○、戌○○、玄○○、甲丑○、ｆ○○、甲
    丁○、Ｚ○○、ｎ○○、甲子○、黃○○、Ｊ○○、Ｓ○○
    、甲寅○、天○○、ｍ○○、甲午○、ｘ○○、ａ○○、ｋ
    ○○、未○○、ｗ○○、ｓ○○、ｚ○○、甲壬○、甲庚○
    、ｂ○○、巳○○、甲卯○、甲戊○、ｖ○○、地○○、甲
    辛○、ｔ○○、Ａ○○、Ｙ○○、甲己○、Ｅ○○、甲乙○
    、蘇琡娟、ｄ○○、辰○○、亥○○、ｊ○○、Ｘ○○、甲
    甲○、Ｇ○○等人於警詢時指訴明確，及證人ｙ○○、Ｃ○○ (翁秋惠之夫)、 Ｗ○○、甲癸○、ｌ○○、Ｑ○○、ｃ
    ○○、Ｂ○○於警詢時證述在卷，亦經被告卯○○、丙○○
    、辛○○於警詢、偵查中供述明確，復有附表二、附表三所
    示之信用卡簽帳單附卷可按，足認被告己○○共同收受贓物
    、共同行使偽造私文書及共同詐欺取財之犯行亦堪認定。
(二)被告庚○○部分：
  1.被告庚○○所為附表一編號1 、2 、11、12、13、28、30
    、36、47、49等竊盜犯行，除據被告庚○○於警詢、偵查及
    本院審理時坦承不諱之外，核與同案被告己○○及子○○於
    警詢、偵查中之供述情節，及被害人Ｈ○○、ｍ○○、ｙ○○、Ｃ○○、Ｗ○○、甲卯○、甲癸○、ｌ○○、Ｂ○○、
    ｑ○○於警詢時之陳述情節相符。此外，復有被害人Ｈ○○
    、ｑ○○提出之贓物領據2 紙在卷可按，及附表五編號3 所
    示之物扣案為證，足見被告庚○○上開自白應與事實相符。
  2.又被告庚○○雖否認有竊取被害人Ｑ○○之財物及盜領其存
    款之犯行，而同案被告己○○於96年4 月4 日警詢時供稱被
    害人Ｑ○○部分，是伊一個人犯案的等語，其2 人之供述雖
    核相符。惟被告己○○於同日警詢時亦供稱被害人Ｂ○○部
    分，是伊一個人犯案的，然被告庚○○於96年4 月3 日警詢
    時則坦承被害人Ｂ○○部分是己○○行竊，伊負責把風等情
     (均見警詢筆錄)， 足見被告己○○於警詢時之陳述，不無
    迴護被告庚○○之嫌，尚不足為有利於被告庚○○之認定。
    本院審酌被告庚○○於96年4 月3 日警詢時坦承「被害人Ｑ
    ○○是我們行竊的，己○○盜領後，我拿了3 、4 萬元」乙
    語 (見警詢筆錄)， 於本院96年5 月31日行準備程序時亦坦
    承其有參與竊取Ｑ○○財物之犯行 (見當日準備程序筆錄)
    。則被告庚○○既坦承己○○竊取被害人Ｑ○○財物並盜領
    其存款之後，其自己○○處分得3 、4 萬元，衡諸常情，苟
    非被告庚○○與己○○共同竊取被害人Ｑ○○之財物，並共
    同另行起意盜領其存款，被告己○○何需於盜領後交付3 、
    4 萬元予庚○○？足見被告庚○○確有與被告己○○共同為
    為附表一編號44之竊盜行為，亦有與被告己○○共同另行起
    意為附表編號44-1之盜領存款行為 (即被害人Ｑ○○部分)
    ，其所辯不足採信。此外，上開事實業經被害人Ｑ○○於警
    詢時指訴在卷，亦有被害人Ｑ○○之存款遭盜領之翻拍照片
    2 張在卷可按，被告庚○○共同竊盜被害人Ｑ○○財物及盜
    領其提款之犯行，亦堪認定。
(三)被告癸○○部分：
    被告癸○○所為附表一編號29、31、34、37、43、48、54
    等竊盜犯行，除據被告癸○○於警詢、偵查及本院審理時坦
    承不諱之外，核與同案被告丁○○於偵查中之供述情節，及
    被害人甲戊○、ｖ○○、ｔ○○、Ａ○○、甲己○、ｐ○○
    於警詢時之陳述情節相符。此外，復有附表十六編號12、13、
    14、15所示之物扣案為證，足見被告癸○○上開自白應與事
    實相符，其竊盜犯行洵堪認定。
(四)被告丁○○部分：被告丁○○所為附表一編號18、24、37、
    52等竊盜、附表一編號52-1盜領存款之犯行，除據被告丁○○於警詢、偵查及本院審理時坦承不諱之外，核與同案被告
    癸○○於警詢、偵查中之供述情節，及被害人甲甲○、ｂ○○、Ａ○○、Ｆ○○於警詢時之陳述情節相符。此外，復有
    被害人Ｆ○○提出之板橋新海郵局存摺封面及內頁影本各1
    紙在卷可按，及附表十六編號16、17、18所示之物扣案為證，
    足見被告丁○○上開自白應與事實相符，其竊盜及盜領提款
    之犯行明確洵堪認定。
(五)被告子○○部分：
  1.被告子○○所為附表一編號3 、4 、5 、7 、16、17、21、
    23、28、32、33、41、53等竊盜犯行，除據被告子○○於警
    詢、偵查及本院審理時坦承不諱之外，核與同案被告己○○
    及庚○○於警詢、偵查中之供述情節，及被害人甲午○、ｘ
    ○○、ａ○○、ｗ○○、ｊ○○、Ｘ○○、ｓ○○、甲庚○
    、甲卯○、地○○、甲辛○、Ｙ○○、甲辰○於警詢時之陳
    述情節相符。此外，復有被害人甲辰○提出之贓物領據1 紙
    在卷可按，及附表十六編號4 、5 、6 、7 所示之物扣案為證
    ，足見被告子○○上開自白應與事實相符，其上開竊盜犯行
    洵堪認定。
  2.被告子○○雖辯稱其並沒有為附表一編號11、12、13、30、
    36之竊盜犯行，其從來沒有跟己○○一起行竊等語。惟查，
    被告己○○於96年4 月4 日警詢時供稱：「我與庚○○、子
    ○○有時會一起犯案」乙語，同案被告庚○○於96年4 月3
    日警詢時亦供稱：「我與己○○、子○○會相邀一同犯案」
    乙語。且被告子○○於96年3 月22日警詢時亦坦承其與己○○、庚○○是一同行竊的搭檔等情 (均見警詢筆錄)。 本院
    審酌其3 人於警詢時之供述情節相符，衡諸常情，苟非確有
    其事，怎可能為一致之供述？是以，本院認被告子○○事後
    翻異前供，無非事後卸責之詞，委無足採。此外，上開事實
    業經被害人ｙ○○、Ｃ○○、Ｗ○○、甲癸○、ｌ○○於警
    詢時之指訴在卷，復有附表十六編號4 、5 、6 、7 所示之物
    扣案為證，足見被告子○○確有上開竊盜犯行，亦堪認定。
(六)被告乙○○部分：
    被告乙○○於附表二、附表三所記載之盜刷時間之前某時，
    親自或聯絡寅○○、丙○○分別向己○○及附表一所載之竊
    盜行為人取得附表二、附表三所示之信用卡，並且分別交給
    卯○○、辛○○、丙○○三人前往特約商店冒名盜刷取得財
    物（交付信用卡之時間均指每張信用卡之第一筆盜刷時間之
    前某時，盜刷情形詳如附表二、附表三明細表所示)， 及於
    附表二、附表三所載之時間分別陪同卯○○、辛○○、丙○○共同前往特約商店，由卯○○或辛○○或丙○○前往冒名
    盜刷財物之犯行，除據被告乙○○於警詢、偵查及本院審理
    時坦承不諱之外，核與同案被告己○○、庚○○、寅○○、
    癸○○、丁○○、子○○、卯○○、辛○○、丙○○、壬○○於警詢、偵查及本院審理中之供述情節相符。此外，上開
    事實復據被害人Ｎ○○、甲丙○、戌○○、玄○○、甲丑○
    、ｆ○○、甲丁○、Ｚ○○、ｎ○○、甲子○、黃○○、Ｊ
    ○○、Ｓ○○、甲寅○、天○○、ｍ○○、甲午○、ｘ○○
    、ａ○○、ｋ○○、未○○、ｗ○○、ｓ○○、ｚ○○、甲
    壬○、甲庚○、ｂ○○、巳○○、甲卯○、甲戊○、甲癸○
    、ｖ○○、地○○、甲辛○、ｔ○○、ｌ○○、Ａ○○、Ｙ
    ○○、甲己○、Ｑ○○、Ｅ○○、ｃ○○、甲乙○、蘇琡娟
    、ｄ○○、辰○○、亥○○、ｙ○○、Ｃ○○、Ｗ○○、ｊ
    ○○、Ｘ○○、甲甲○、Ｂ○○、Ｇ○○等人，及被害人中
    國信託銀行代理人ｒ○○、台新銀行代理人宇○○、臺灣中
    小企業銀行代理人宙○○、遠東銀行代理人Ｖ○○、玉山銀
    行代理人Ｌ○○、合作金庫銀行代理人申○○、兆豐銀行代
    理人Ｋ○○、聯邦銀行代理人Ｕ○○、國泰世華銀行代理人
    ｕ○○、日盛銀行代理人酉○○、上海銀行代理人Ｍ○○、
    臺灣新光銀行代理人Ｉ○○、華僑銀行代理人Ｄ○○、第一
    銀行代理人Ｒ○○、富邦銀行代理人ｅ○○、花旗銀行代理
    人ｈ○○、美國運通銀行代理人Ｏ○○、慶豐銀行代理人ｉ
    ○○、大眾銀行代理人午○○、渣打銀行代理人高培茜、新
    竹國際銀行代理人楊添銘、萬泰銀行代理人Ｔ○○、荷蘭銀
    行代理人ｇ○○於警詢時指訴在卷，復有附表二、附表三所
    示之信用卡簽帳單在卷可稽，及附表七、附表十一所示之物
    扣案為證，足見被告乙○○上開自白應與事實相符，其共同
    收受贓物、共同行使偽造私文書及共同詐欺取財之犯行，洵
    堪認定。
(七)被告寅○○部分：
    被告寅○○於附表二、附表三所載之盜刷時間之前某時，依
    被告乙○○之指示，向附表一所載之竊盜行為人取得附表二
    、附表三所示之信用卡後交付乙○○之犯行，除據被告寅○○於警詢、偵查及本院審理時坦承不諱之外，核與同案被告
    乙○○、己○○、庚○○、癸○○、丁○○、子○○於警詢
    、偵查及本院審理中之供述，及被害人Ｎ○○、甲丙○、戌
    ○○、玄○○、甲丑○、ｆ○○、甲丁○、Ｚ○○、ｎ○○
    、甲子○、黃○○、Ｊ○○、Ｓ○○、甲寅○、天○○、ｍ
    ○○、甲午○、ｘ○○、ａ○○、ｋ○○、未○○、ｗ○○
    、陳碗勛、ｚ○○、甲壬○、甲庚○、ｂ○○、巳○○、甲
    卯○、甲戊○、甲癸○、ｖ○○、地○○、甲辛○、ｔ○○
    、ｌ○○、Ａ○○、Ｙ○○、甲己○、Ｑ○○、Ｅ○○、ｃ
    ○○、甲乙○、蘇琡娟、ｄ○○、辰○○、亥○○、ｙ○○
    、Ｃ○○、Ｗ○○、ｊ○○、Ｘ○○、甲甲○、Ｂ○○、Ｇ
    ○○等人於警詢時之陳述情節相符。足見被告寅○○上開自
    白應與事實相符，其收受贓物之犯行洵堪認定。
(八)被告卯○○部分：
  1.被告卯○○於附表二、附表三所示之盜刷時間之前某時，向
    被告乙○○取得附表二、附表三所示之信用卡後 (詳如附表
    二、附表三盜刷行為人為卯○○之部分，取得信用卡之時間
    均指每張信用卡之第一筆盜刷時間之前某時)， 與被告乙○○一起前往附表二、附表三所示之特約商店，冒用附表附表
    二、附表三所示之名義 (詳如附表二、附表三盜刷行為人為
    卯○○之部分)在 信用卡簽帳單上簽名，將該偽造之簽帳單
    交付特約商店員工而向特約商店詐取財物之犯行，除據被告
    卯○○於警詢、偵查及本院審理時坦承不諱之外，核與同案
    被告乙○○、己○○、庚○○、寅○○、癸○○、丁○○、
    子○○、辛○○、丙○○於警詢、偵查及本院審理中之供述
    情節相符。此外，上開事實復據被害人甲丙○、戌○○、玄
    ○○ (鄭忠正之妻)、 ｆ○○、甲丁○、Ｚ○○ (廖曉雯之
    夫)、 ｎ○○、甲子○、黃○○、Ｓ○○、甲寅○ (林莉莉
    之夫)、 天○○、ａ○○、ｋ○○、未○○、ｗ○○、甲壬○、ｂ○○、巳○○、甲癸○、ｖ○○、甲辛○、ｔ○○、
    甲己○、Ｑ○○、Ｅ○○、甲乙○、ｄ○○、辰○○、ｙ○○、Ｃ○○ (翁秋惠之夫)、 ｊ○○、甲甲○等人，及被害
    人遠東銀行代理人Ｖ○○、玉山銀行代理人Ｌ○○、合作金
    庫銀行代理人申○○、兆豐銀行代理人Ｋ○○、聯邦銀行代
    理人Ｕ○○、國泰世華銀行代理人ｕ○○、中國信託銀行代
    理人ｒ○○、臺灣中小企業銀行代理人宙○○、台新銀行代
    理人宇○○、第一銀行代理人Ｒ○○、美國運通銀行代理人
    Ｏ○○、慶豐銀行代理人ｉ○○、臺灣新光銀行代理人Ｉ○○、大眾銀行代理人午○○、渣打銀行代理人高培茜、新竹
    國際銀行代理人楊添銘、萬泰銀行代理人Ｔ○○、荷蘭銀行
    代理人ｇ○○於警詢時指訴在卷，復有附表二、附表三所示
    之信用卡簽帳單在卷可稽，及附表九所示之物扣案為證，足
    見被告卯○○上開自白應與事實相符，其收受贓物、共同行
    使偽造私文書及共同詐欺取財之犯行洵堪認定。
  2.被告卯○○雖辯稱其並沒有自乙○○處取得卡號0000000000
    000000之信用卡 (即附表二編號1-5 至1-8 部分)， 並冒用
    侯美玉名義前往特約商店盜刷取得財物之犯行。惟查，被告
    卯○○於95年10月31日警詢時坦承附表二編號1-5 、1-6 所
    示之2 筆信用卡簽帳單係其盜刷，並在該信用卡簽帳單上簽
    名確認 (被冒名者：侯美玉)， 此有該2 筆信用卡簽帳單附
    卷可稽。再者，附表二編號1-5 、1-6 之信用卡簽帳單上之
    簽名字跡，與附表二編號1-7 、1-8 之信用卡簽帳單上之簽
    名字跡，兩者特徵相同，亦有該4 筆信用卡簽帳單在卷可證
    。且附表二編號1-5 、1-6 所示之2 筆信用卡刷卡地點為漢
    神名店百貨，刷卡時間分別為95年3 月16日16時47分、16時
    52分，而附表二編號1-7 、1-8 之2 筆信用卡刷卡地點為大
    立伊勢丹百貨，刷卡時間分別為同日17時06分、17時14分，
    亦有上開信用卡簽帳單在卷可按。衡以上開信用卡遭人盜刷
    4 筆之時間、地點均極為接近，顯係同一人在密接之時間、
    地點盜刷。是被告卯○○既坦承盜刷附表二編號1-5 、1-6
    所示該2 筆金額，足見其確有自乙○○處取得卡號00000000
    00000000之信用卡 (即附表二編號1-5 至1-8 部分)， 並於
    附表二編號1-5 至1-8 之時間、地點，持上開信用卡盜刷詐
    取財物。此外，上開事實復據被害人Ｎ○○，及被害人臺灣
    中小企業銀行代理人宙○○於警詢時指訴在卷，復有附表二
    編號1-5 至1-8 所示之信用卡簽帳單在卷可稽。綜上所述，
    被告卯○○亦有上開收受贓物、共同行使偽造私文書及共同
    詐欺取財之犯行洵堪認定，其事後空言否認盜刷附表二編號
    1-5 至1-8 所示之2 筆信用卡簽帳單，要屬卸責之詞，不足
    採信。
(九)被告辛○○部分：
    被告辛○○於附表二、附表三所示之盜刷時間之前某時，向
    被告乙○○取得附表二、附表三所示之信用卡後 (詳如附表
    二、附表三盜刷行為人為辛○○之部分，取得信用卡之時間
    均指每張信用卡之第一筆盜刷時間之前某時)， 與被告乙○○一起前往附表二、附表三所示之特約商店，冒用附表附表
    二、附表三所示之名義 (詳如附表二、附表三盜刷行為人為
    辛○○之部分)在 信用卡簽帳單上簽名，將該偽造之簽帳單
    交付特約商店員工而向特約商店詐取財物之犯行，除據被告
    辛○○於警詢、偵查及本院審理時坦承不諱之外，核與同案
    被告乙○○、己○○、庚○○、寅○○、癸○○、丁○○、
    子○○、卯○○、丙○○於警詢、偵查及本院審理中之供述
    情節。此外，上開事實復據被害人甲丑○、Ｊ○○、甲午○
    、ｘ○○、ｓ○○、甲庚○、甲卯○、甲戊○、地○○、Ａ
    ○○、Ｙ○○、ｃ○○、蘇琡娟、亥○○ (莊媛婷之夫)、
    Ｗ○○、Ｘ○○、Ｂ○○、Ｇ○○等人，及被害人國泰世華
    銀行代理人ｕ○○、中國信託銀行代理人ｒ○○，日盛銀行
    代理人酉○○、上海銀行代理人Ｍ○○、臺灣新光銀行代理
    人Ｉ○○、玉山銀行代理人Ｌ○○、華僑銀行代理人Ｄ○○
    、富邦銀行代理人ｅ○○、花旗銀行代理人ｈ○○、台新銀
    行代理人宇○○、慶豐銀行代理人ｉ○○、聯邦銀行代理人
    Ｕ○○、遠東銀行代理人Ｖ○○、新竹國際銀行代理人楊添
    銘於警詢時指訴在卷，復有附表二、附表三所示之信用卡簽
    帳單在卷可稽，及附表十所示之物扣案為證，足見被告辛○○上開自白應與事實相符，其收受贓物、共同行使偽造私文
    書及共同詐欺取財之犯行洵堪認定。
(十)被告丙○○部分：
  1.被告丙○○受被告乙○○之指示向附表一之竊盜行為人 (經
    查係子○○)取 得附表二編號35示之信用卡，及於附表二編
    號18-1、38-1所示之盜刷時間之前某時，向被告乙○○取得
    附表二編號18-1、38-1所示之信用卡後 (取得信用卡之時間
    均指每張信用卡之第一筆盜刷時間之前某時)， 與被告乙○○一起前往附表二編號18-1、18-2、18-3、18-4、38-1、38
    -2、38-3所示之特約商店，冒用「ｍ○○」、「ｌ○○」之
    名義在信用卡簽帳單上簽名，將該偽造之簽帳單交付特約商
    店員工而向特約商店詐取財物之犯行，除據被告丙○○於警
    詢、偵查及本院審理時坦承不諱之外，核與同案被告乙○○
    、己○○、庚○○、寅○○、子○○於警詢、偵查及本院審
    理中之供述情節相符。此外，上開事實復據被害人地○○、
    ｍ○○、ｌ○○3 人，及被害人中國信託銀行代理人ｒ○○
    、玉山銀行代理人Ｌ○○、兆豐銀行代理人Ｋ○○、國泰世
    華銀行代理人ｕ○○於警詢時指訴在卷，復有附表二編號
    18-1、18-2、18-3、18-4、38-1、38-2、38-3所示之信用卡
    簽帳單在卷可稽，足見被告丙○○上開自白應與事實相符，
    其上開共同收受贓物、共同行使偽造私文書及共同詐欺取財
    之犯行洵堪認定。
  2.被告丙○○雖辯稱其並沒有自乙○○處取得卡號0000000000
    000000、0000000000000000、0000000000000000、00000000
    00000000、0000000000000000號之信用卡 (即附表二編號
    1-1 至1-3 、8-1 至8-2 、26-1至26-4部分)， 並冒用Ｎ○○、Ｚ○○、ｚ○○名義前往特約商店盜刷取得財物之犯行
    。惟查，被告丙○○於96 年10 月31日警詢時供稱：「 (據
    被害人Ｎ○○報案指述： (略)。 以上你與乙○○、辛○○
    、卯○○等人是否有參與此次盜刷案？)我 與乙○○、辛○○、卯○○等人都有參與此次盜刷。」、「 (據被害人Ｚ○○指稱： (略)警 方所提供之被害人Ｚ○○、廖曉雯2 人被
    盜刷之簽帳單是何人所偽簽的？)我 只認得出新光三越百貨
    簽帳單 (卡號0000000000000000) 金額8514元是我偽簽的，
    其他的我就認不出來了。」等語 (均見警詢筆錄)。 本院審
    酌：
  (1)被告丙○○於95年10月31日警詢時坦承其持卡號0000000000
    000000之信用卡，在新光三越百貨盜刷8514元 (即附表二編
    號8-2 部分，被冒名者：Ｚ○○)， 查該筆盜刷之時間為95
    年6 月3 日12時14分許，而該信用卡另於同日12時11分許，
    在新光三越百貨刷卡6000元 (即附表二編號8-1 部分)， 此
    有該2 筆信用卡簽帳單在卷可證。衡以上開2 筆信用卡遭人
    盜刷之地點相同，時間極為接近，應係同一人在密接之時間
    、地點盜刷。況且，觀之附表二編號8-1 、8-2 之信用卡簽
    帳單上之簽名字跡，兩者字跡之特徵相同，亦有該2 筆信用
    卡簽帳單在卷可證。則被告丙○○既坦承盜刷其中一筆 (即
    附表二編號8-2 部分)， 足見其確有自乙○○處取得上開卡
    號0000000000000000之信用卡，並於附表二編號8-1 、8-2
    之時間、地點，持上開信用卡盜刷詐取財物。
  (2)被告丙○○於95年10月31日警詢時在附表二編號1-2 所示之
    信用卡簽帳單上簽名確認係其盜刷 (被冒名者：Ｎ○○)，
    查該信用卡刷卡時間係95年3 月16日17時02分，刷卡地點在
    太平洋崇光百貨公司，且該信用卡於同日95年3 月16日16時
    45分，亦在太平洋崇光百貨公司刷卡7425元 (即附表二編號
    1-1 部分)， 此有該2 筆信用卡簽帳單在卷可證。衡以上開
    信用卡遭人盜刷2 筆之地點相同，時間極為接近，應係同一
    人在密接之時間、地點盜刷。況且，觀之附表二編號1-1 、
    1-2 之信用卡簽帳單上之簽名字跡，兩者字跡之特徵相同，
    亦有該2 筆信用卡簽帳單在卷可證。是被告丙○○既坦承盜
    刷附表二編號1-2 所示該筆金額，足見其確有自乙○○處取
    得上開附表二編號1-1 、1-2 之信用卡，並於附表二編號1-
    1 、1-2 之時間、地點，持上開信用卡盜刷詐取財物。又被
    告丙○○於警詢時在附表二編號1-3 所示之信用卡簽帳單上
    簽名確認係其盜刷 (被冒名者：Ｎ○○)， 觀之上開信用卡
    簽帳單上之簽名字跡，核與附表二編號1- 1、1-2 之信用卡
    簽帳單上之簽名字跡之特徵，亦屬相同，此有該信用卡簽帳
    單3 紙附卷可按，足見被告丙○○亦有自乙○○處取得上開
    附表二編號1-3 之信用卡，並於附表二編號1-3 之時間、地
    點，持上開信用卡盜刷詐取財物。
  (3)被告乙○○於95年10月30日警詢時供稱：「ｚ○○是丙○○
    所簽」等語 (見警詢筆錄)。 本院審酌被告乙○○當次警詢
    係由警方提示附表二編號26-1至26-4之信用卡遭盜刷期間，
    其與同案被告卯○○、辛○○、丙○○之行動電話發受話之
    基地台位置，及該4 筆盜刷之信用卡簽帳單後，被告乙○○
    始明確指認 (見警詢筆錄)， 衡情當無誤認之情形。是被告
    丙○○空言否認上開犯行，尚難採信，其確有自乙○○處取
    得上開附表二編號26-1至26-4之信用卡，並於附表二編號
    26-1至26-4 之時間、地點，持上開信用卡盜刷詐取財物。
  (4)此外，上開事實復據被害人Ｎ○○、Ｚ○○ (廖曉雯之夫)
    、ｚ○○3 人，及被害人中國信託銀行代理人ｒ○○、台新
    銀行代理人宇○○、玉山銀行代理人Ｌ○○、花旗銀行代理
    人ｈ○○於警詢時指訴在卷，復有附表二編號1-1 、1-2 、
    1-3 、8-1 、8- 2、8-3 、26-1、26-2、26-3、26-4所示之
    信用卡簽帳單在卷可稽。綜上所述，被告丙○○亦有上開收
    受贓物、共同行使偽造私文書及共同詐欺取財之犯行洵堪認
    定，其所辯要屬卸責之詞，不足採信。
(十一)被告壬○○部分：
    被告壬○○明知其向被告乙○○購買起訴書所載之化粧品、
    保養品等物品，係來路不明之贓物乙節，除據被告壬○○於
    警詢、偵查及本院審理時坦承不諱之外，核與同案被告己○○、乙○○於警詢、偵查及本院審理時之供述情節相符。此
    外，復有如附表十一？所示之物扣案為證，其犯行明確洵堪
    認定。再者，被告壬○○雖僅坦承其向被告壬○○購買之贓
    物價值約3 、4 萬元云云，惟本院依據扣案之帳冊記載，認
    其向被告壬○○購買之贓物價值共228 萬1213元 (即螢光筆
    部分總和，見警一卷【白皮】第215 頁至第222 頁)， 附此
    敘明。
(十二)被告戊○○部分：
   1.證人即同案被告己○○於檢察官95年7 月1 日偵查中證稱
     ：「 (問：大胖如何把利潤交給你？)他 叫我打電話給乙○○，大胖就會分一、二仟元給我。」、「 (問：如何把
     錢交給你？)打 電話約地方，是大胖打給我，他的電話後
     面是948 。」等語。證人即同案被告寅○○於同日偵查中
     亦證稱：「 (你的卡何來？)是 乙○○通知我去拿的，都
     指定我一個地點，叫我去那邊等，不一定是誰 (拿來)，昨
     天拿給我的是戊○○，我筆錄上有指認，己○○以前也拿
     給我過」乙語 (均見偵訊筆錄，95年度偵字第18291 號卷
     第28至40頁)。 又證人己○○於檢察官96年4 月10日偵查
     中復證稱：「我在偷竊場合認識戊○○，就是我在停車場
     偷竊車內財物時，剛好也碰到他 (戊○○)在 竊取別輛車
     ，有打過招呼。」、「戊○○如果偷到信用卡，會打電話
     告訴我，我再轉知乙○○去跟他拿，總共約有10幾次。」
     、「我在偷竊的場合碰到戊○○，有打過招呼，我們有交
     換過電話，我就告訴他 (戊○○)， 乙○○有在收偷來的
     信用卡，如果有偷到，可以打電話給我，我可以通知乙○○，後來他們有偷到信用卡，就會打電話給我，說他們在
     什麼時間、地點，我再轉知乙○○。」、「我留給他 ( 戊○○)的 電話，我已不記得，他留給我的電話，我只記得
     後面的是49或48，前面的忘記了。」、「 (問：利潤是你
     直接交給戊○○？)有 四、五次是乙○○將錢交給我，我
     再將錢交給他們，每次大約是幾千元，其餘的乙○○有無
     將錢交給他們，我就不清楚了。」等語。另證人即同案被
     告乙○○於同日偵查中亦證稱：「我曾經跟他 (戊○○)拿
     過他偷竊來的信用卡，是己○○跟我說 (戊○○有竊來的
     信用卡)。 」、「沒有直接和戊○○連絡過，都是透過己○○聯絡的。」、「我本人直接去向戊○○拿過2 次信用
     卡，寅○○大約去拿過10幾次。」等語。證人寅○○於同
     日偵查中亦證稱：「認識戊○○，但是甲○○好像只有見
     過一、二次面。」、「跟戊○○、甲○○沒有金錢糾紛。
     」、「都是乙○○打電話給我，要我去約定的地點拿信用
     卡，我總共拿10幾次。」、「 (這10幾次你去拿時，都只
     有戊○○拿給你或是有時戊○○和甲○○一起拿給你？)每
     次都是只有一個人拿給我，大部分都是戊○○，只有一、
     二次是甲○○拿給我，我向他們拿信用卡，不用給他們錢
     ，我拿了卡就走。」等語 (均見當日偵訊筆錄，96年度偵
     字第5897號卷第131 至140 頁)。 本院審酌證人己○○、
     寅○○之前後證述情節均屬一致，且其證述情節亦與證人
     乙○○之證述內容相符，衡諸常情，苟非確有其事，證人
     己○○、寅○○、乙○○當不可能為如此相符之證述，是
     本院認證人己○○、寅○○、乙○○之上開證述內容，應
     與事實相符，足為認定被告戊○○犯罪事實之證據。
   2.雖證人乙○○於本院96年8 月14日審理時證稱：「 (警卷
     第37頁、38頁、39頁，被告乙○○95年10月31日第三次警
     詢筆錄，被害人ｋ○○、未○○、Ｎ○○部分，你對你警
     詢筆錄有何意見？)我 有這樣講。」、「我有拿到這些東
     西 (指信用卡)」 、「是因為刑大有拿通聯紀錄給我看，
     也有列出我的車號，他有跟監我到某一個地點，跟戊○○
     接手或拿東西，電話號碼、車號是我的，我就說那天是我
     去接的，他說所有通聯紀錄都是我去接洽，我看電話號碼
     、車號沒有錯才承認。刑大提示通聯紀錄說戊○○幾分幾
     秒打給己○○，後來己○○又打給我，他們也有跟監，我
     確定這些卡我接的沒有錯 (我才承認)。 」等情，其中被
     害人ｋ○○遭人竊取信用卡之時間為95年2 月23日11時許
     ，彼時被告戊○○在監服刑 (在監期間自94年4 月7 日起
     至95年3 月14日止，見卷附之臺灣高等法院被告戊○○之
     前案紀錄表)， 其自不可能竊取被害人ｋ○○之信用卡後
     交付證人乙○○，是證人乙○○上開證述內容，顯與事實
     不符。從而，證人乙○○於該次警詢時經警員提示通聯紀
     錄之往來情形，而指認被告戊○○交付被害人未○○之信
     用卡予伊，此部分確有瑕疵，不足採為不利於被告戊○○
     之證據。然尚不能據此即認證人乙○○於偵查及本院審理
     時之供述內容不足採信，仍應調查其他事證以資認定究竟
     證人乙○○之陳述，究竟何者與事實相符，何者不可採信
     。又證人乙○○於上開警詢時供稱：「 (問：依據被害人
     未○○報案指述： (略)． ．．以上你與辛○○、卯○○
     等人是否有參與此次盜刷案？)有 的。」、「 (問：被害
     人未○○信用卡被盜刷．．．此件信用卡是否為你指派寅
     ○○去接卡？)是 我指派的沒錯。」、「 (問：依據被害
     人Ｎ○○報案指述： (略)． ．．以上辛○○、卯○○、
     丙○○等人是否有參與此次盜刷案？)有 的。」、「 ( 問
     ：被害人Ｎ○○信用卡係於台南市○○○路○ 段16號「台
     南特易購」 (TESCO)被偷竊．．．此件盜刷案是否為你指
     派寅○○接卡的？)是 我指派寅○○去接卡的沒錯。」等
     語，其並未供述係自戊○○處取得被害人未○○、Ｎ○○
     之信用卡，是被告戊○○及其選任之辯護人認被害人未○○、Ｎ○○遭人偷竊信用卡之時間 (即95年3 月11日18 時
     10分許、95年3 月16日14時至15時20分許之間某時)，被
     告戊○○仍在監服行，並進而質疑證人乙○○之證詞可信
     度，尚有誤會。況被害人Ｎ○○之信用卡失竊之時 (即95
     年3 月15日10至12時之間某時，見被害人Ｎ○○之警詢筆
     錄)， 被告戊○○已服刑完畢出監，是更難執此而認證人
     乙○○於95年10月31日警詢時有關被害人Ｎ○○之供述內
     容，與事實不符，附此敘明。況且，證人乙○○於本院9 6
     年8 月14日審理時仍證稱：「去年六月三十日被警方查獲
     之前，就有見過戊○○，印象中見過3 次左右。有時候他
     遠遠走過來，我有看過這個人，有時候他從車子後面過來
     ，我就沒有注意這個人，3 次都是他從車子前面過來。」
     、「見面的目的，是拿信用卡給我。己○○打電話給我，
     說有一個戊○○車號幾號，說他看到我的車，會拿過來給
     我。」、「我沒有印象是哪3 次，因為3 次是陸陸續續，
     有時候我請寅○○過去。」、「 (問：你在95年10月30 日
     有去是刑大作第3 次警詢筆錄，當天你有指認出拿卡給你
     的人嗎？)有 。他有拿相片給我看。」、「 (問：警察是
     否有跟監一次？)是 。」、「 (問：警察跟監你的那次，
     把卡拿給你的人是否是戊○○？)是 ，警察有拿相片給我
     看。」等語 (見當日審判筆錄)。 則證人乙○○於本案為
     警查獲之前，確因向被告戊○○拿取信用卡而對戊○○留
     有印象，並於95年10月30日警詢時指認被告戊○○確有拿
     信用卡交付予伊，實堪認定。是以，本院認被告戊○○確
     曾拿竊得之信用卡交付證人乙○○或乙○○指派前往接卡
     之證人寅○○，毋庸置疑。
   3.另證人寅○○於本院96年8 月14日審理時證稱：「 (請求
     提示寅○○第三次警詢95年10月30日筆錄，第13、16、17
     頁，被害人是天○○、未○○、Ｎ○○，你是否有講戊○○有拿卡給你？)這 也是警方用通聯紀錄比對，一開始電
     話打給誰，我不知道，是乙○○打給我，叫我過去接卡，
     警察說這支電話打給誰，警方說是戊○○。」、「 (問：
     上開筆錄中0000000000，基地台在哪個位置，你是因為警
     察有這樣提示，你才認為電話是戊○○打的？你才認為去
     向戊○○接卡的？)是 警察說這支電話是戊○○的，我才
     這樣講，我沒有說那支電話是戊○○的。」等語 (見當日
     審判筆錄)。 查被害人天○○、未○○遭人竊取信用卡之
     時間分別為95年2 月4 日15時50分許、95年3 月11日18 時
     10分許 (詳見被害人天○○、未○○之警詢筆錄)， 彼時
     被告戊○○在監服刑，業如前述，其自不可能竊取被害人
     ｋ○○之信用卡後交付證人乙○○，是證人乙○○上開證
     述內容，顯與事實不符。從而，證人寅○○於該次警詢時
     經警員提示通聯紀錄之往來情形，而指認被告戊○○交付
     被害人天○○、未○○之信用卡予伊，此部分確有瑕疵，
     不足採為不利於被告戊○○之證據。然如前2.所述，尚不
     能據此即認證人寅○○於偵查及本院審理時之供述內容不
     足採信，仍應調查其他事證以資認定究竟證人寅○○之陳
     述，究竟何者與事實相符，何者不可採信。又證人寅○○
     於上開警詢時供稱：「 (問：依據被害人Ｎ○○報案指述
     ： (略)． ．．此件盜刷案是否為戊○○將信用卡交給你
     的？)是 乙○○叫我過去接卡的，戊○○拿給我的沒錯。
     」等語，而被害人Ｎ○○之信用卡係於95年3 月16日14 時
     至15時20分許之間某時失竊 (見前述)， 被告戊○○已服
     刑完畢出監，是更難執此而認證人寅○○上開95年10月31
     日警詢時關於被害人Ｎ○○之供述內容，與事實不符，亦
     附此敘明。況且，證人寅○○於本院96年8 月14日審理時
     仍證稱：「我在本案95年6 月30日為警查獲之前，有見過
     戊○○、甲○○，兩個都見過，跟張見過三、四次面。」
     、「 (見面目的做什麼？)我 看到戊○○是因為刑大有照
     片給我指認，我才知道。是乙○○打電話給說去一個地方
     等，就看到戊○○拿東西給我。」、「 (問：你的確有跟
     戊○○接過卡？)是 。」、「 (問：接卡確實時間、地點
     ？)我 不記得，是最後一次警察有跟監，有記到時間，我
     不知道時間。」、「 (問：警察跟監那次，你確實跟戊○○接卡？)警 察有拿照片給我指認。」等語 (見當日審判
     筆錄)。 是證人寅○○於本案為警查獲之前，確因向被告
     戊○○拿取信用卡而對戊○○留有印象，並於95年10月30
     日警詢時指認被告戊○○確有拿信用卡交付予伊，亦堪認
     定。是以，本院認被告戊○○確曾拿竊得之信用卡交付證
     人寅○○，亦灼然可見。
   4.本院復查：
   同案被告己○○於本院95年7 月1 日羈押審查訊問時稱：
     「今日於警詢、偵訊所述都實在。」，有本院95年度聲羈
     字第665 號訊問筆錄在卷可按。是以，被告己○○既於本
     院訊問時供稱其當日之警詢陳述均實在，其當日之警詢陳
     述即屬於本院訊問時之陳述之部分，自得採為證據。而被
     告己○○於95年7 月1 日警詢時供稱：「 (問：你所供述
     你們集團中負責竊盜的人為何人？真實姓名為何？如何聯
     絡？)真 實姓名我不知道，他的綽號叫大胖，綽號大胖竊
     得信用卡後，會主動跟我聯絡，我再打電話給盜刷者 (車
     手)乙 ○○。」、「 (問：綽號大胖的手機為何？) 我也
     輸入在我的手機裡面，只知道最後三碼是948 。」等語 (
     見警詢筆錄)。 核與被告戊○○於本院95年7 月1 日羈押
     審查庭時坦承：「聯絡己○○都是我聯絡的」乙語相符。
     另依卷內之證據資料顯示 (詳見下述至)， 附表一編
     號6 、8 、9 、10、14、15、19、20、22、25、26、27、
     35、38、39、40、42、46、50之竊盜案件發生之後，與被
     告己○○使用之0000000000、0000000000號行動電話聯絡
     之電話為0000000000號行動電話，其最後三碼確為948 ，
     足見0000000000號行動電話即係被告戊○○使用之電話，
     合先敘明。
   被害人Ｎ○○於95年3 月16日14時至15時20分許，在台南
     市○○○路○ 段16號「台南特易購」 (TESCO)遭人偷竊置
     於車內之信用卡4 張．而其失竊之信用卡在高雄市太平洋
     崇光百貨 (高雄市前鎮區○○○路215 號)遭 人盜刷第一
     筆之時間為95年3 月16日16時45分許 (即附表二編號1-1
     部分)， 此經被害人Ｎ○○於95年10月13日警詢時陳述明
     確，亦有附表二編號1-1 之信用卡簽帳單附卷可證。而被
     告戊○○使用之0000000000號行動電話自95年3 月16日14
     時04分12秒起至同年月14時59分53秒許止，其發受話之基
     地台位置均在台南市安平區○○○路○段16號B1，嗣同日
     15時15 分06 秒許、15時18分32秒許，被告戊○○以上開
     電話撥打被告己○○使用之0000000000號行動電話 (己○○於95年6 月30日警詢時坦承其自94年起至95年初之間使
     用上開0000000000號行動電話，見警詢筆錄)， 被告己○○即於同日15時20分36秒許，以上開行動電話與被告壬○○使用之0000000000號行動電話聯絡，壬○○再於同日15
     時21分35秒許以其所有之0000000000號行動電話聯絡被告
     乙○○使用之0000000000號行動電話，被告乙○○於同日
     15時22 分36 秒以其所有之0000000000號行動電話與被告
     寅○○使用之0000000000號行動電話聯絡，於同日15時23
     分31秒與被告己○○使用之0000000000號行動電話聯絡，
     及於同日15時24分15秒以0000000000號行動電話與被告辛○○聯絡，被告寅○○接獲乙○○之電話後，於同日16時
     19分02 秒 許以上開行動電話與乙○○聯絡，被告戊○○
     於同日16 時19 分08秒許，亦與被告己○○使用之上開行
     動電話聯絡，當時被告寅○○、戊○○之使用之行動電話
     發受話之基地台位置均在高雄市○○區○○路72號頂樓，
     且上開信用卡遭人在太平洋崇光百貨盜刷第一筆之後，被
     告乙○○即於同日16時45分31秒許以0000000000行動電話
     與被告辛○○使用之0000000000號行動電話聯絡，其使用
     之行動電話發受話之基地台位置在高雄市前鎮區○○○路
     217 號B5-17 樓樓頂，即在盜刷地點高雄市前鎮區○○○
     路215 號附近，此有上開0000000000、0000000000、00000
     00000 、0000000000、0000000000、0000000000、0000000
     000 、0000000000號行動電話通聯紀錄各1 份及附表二編
     號1-1 之信用卡簽帳單1 紙在卷可證。本院審酌被害人Ｎ
     ○○失竊信用卡之時，被告戊○○適在該處附近，而被害
     人Ｎ○○失竊之信用卡遭人盜刷之前，被告戊○○與同案
     被告己○○聯絡之後，己○○即與壬○○聯絡，壬○○再
     聯絡乙○○，乙○○再聯絡寅○○、辛○○，待寅○○到
     達高雄市○○區○○路72號附近時，被告戊○○亦自台南
     返回高雄市○○區○○路72號附近，旋被害人Ｎ○○失竊
     之信用卡即遭人盜刷，且被害人之信用卡遭人盜刷之後，
     被告乙○○即與被告辛○○聯絡，其使用之行動電話發受
     話之基地台位置即在盜刷地點附近，足見被告戊○○即係
     竊取被害人Ｎ○○之信用卡，並將竊得之信用卡交付同案
     被告乙○○指派之寅○○之人，洵堪認定。
   被害人甲乙○於95年3 月28日18時許，在嘉義縣新港鄉潭
     大村28號旁空地遭人偷竊車內財物 (含信用卡)． 而其失
     竊之信用卡在高雄市大立伊勢丹百貨 (高雄市前金區○○○路59號)遭 人盜刷第一筆之時間為95年3 月28日20時41
     分許 (即附表三編號A-1 部分)， 此經被害人甲乙○於95
     年3 月29日警詢時陳述明確，亦有附表三編號A-1 之信用
     卡簽帳單附卷可證。而被告戊○○使用之0000000000號行
     動電話自95年3 月28日14時19分11秒起至同年月18時09分
     57秒許止，其發受話之基地台位置均在嘉義縣新港鄉○○
     路85之3 號5 樓，嗣同日19時47分40秒許，被告戊○○以
     上開電話撥打被告己○○使用之0000000000號行動電話，
     被告己○○於同日19時48分26秒許，以上開行動電話與被
     告乙○○使用之0000000000號行動電話，乙○○再於同日
     20時01分34秒許，以其所有之0000000000號行動電話與被
     告己○○使用之上開行動電話聯絡，彼時被告戊○○使用
     之行動電話發受話之基地台位置在高雄縣大樹鄉○○路城
     隍巷7 之15號9 樓頂，被告乙○○使用之行動電話發受話
     之基地台位置在高雄縣大樹鄉○○路266 號12樓頂，且上
     開信用卡遭人盜刷第一筆之後，被告乙○○即於同日20時
     42分07秒許以0000000000行動電話與被告辛○○使用之
     0000000000號行動電話聯絡，其使用之行動電話發受話之
     基地台位置在高雄市前金區○○○路15號12樓樓頂，與盜
     刷地點即高雄市○○區○○路59號極為接近，此有上開000
     0000000 、0000000000、0000000000、0000000000、00000
     00000 號行動電話通聯紀錄各1 份及附表三編號A-1 之信
     用卡簽帳單1 紙在卷可證。本院審酌被害人甲乙○失竊財
     物之時，被告戊○○適在該處附近，而被害人甲乙○失竊
     之信用卡遭人盜刷之前，被告戊○○與同案被告己○○聯
     絡之後，己○○即與乙○○聯絡，旋被害人甲乙○失竊之
     信用卡即遭人盜刷，且被害人之信用卡遭人盜刷之後，被
     告乙○○即與被告辛○○聯絡，其使用之行動電話發受話
     之基地台位置，與盜刷地點極為接近，足見被告戊○○即
     係竊取被害人甲乙○之車內財物，並將竊得之信用卡交付
     同案被告乙○○之人，洵堪認定。
   被害人蘇琡娟於95年4 月4 日10時35分許，在台南縣仁德
     鄉○○路711 號家樂福B1停車場)遭 人偷竊車內財物 (含
     信用卡)． 而其失竊之信用卡在高雄市○○路家樂福愛河
     店 (高雄市○○區○○路356 號)遭 人盜刷第一筆之時間
     為95年4 月4 日11時35分許 (即附表三編號B-1 部分)，此
     經被害人蘇琡娟於95年4 月10日警詢時陳述明確，亦有附
     表三編號B-1 之信用卡簽帳單附卷可證。而被告戊○○使
     用之0000000000號行動電話於95年4 月4 日10時35分40 秒
     許，其發話之基地台位置在台南縣仁德鄉○○路671 號8樓
     ，於同日10時43分02秒許，被告戊○○以上開電話撥打被
     告己○○使用之0000000000號行動電話，被告己○○即於
     同日10時44分04秒許，以上開行動電話與被告乙○○使用
     之0000000000號行動電話，被告乙○○於同日10時44分40
     秒以其所有之0000000000號行動電話與被告辛○○使用之
     0000000000號行動電話聯絡，及於同日11時11分14秒與被
     告己○○使用之0000000000號行動電話聯絡，被告戊○○
     亦於同日11時13分01秒許以上開行動電話與己○○聯絡，
     彼時被告乙○○使用之行動電話發受話之基地台位置在高
     雄市○○區○○路72號頂樓，被告戊○○使用之行動電話
     發受話之基地台位置在高雄市三民區○○○路235 號5 樓
     ，兩者之基地台位置相近，且上開信用卡遭人盜刷第一筆
     之後，被告辛○○即於同日11時37分30秒許以上開行動電
     話與被告乙○○使用之0000000000號行動電話聯絡聯絡，
     其使用之行動電話發受話之基地台位置在高雄市鹽埕區○○○路269 號16樓之1 號樓頂，與盜刷地點即高雄市○○
     區○○路356 號極為接近，此有上開0000000000、00000
     00000 、0000000000、0000000000、0000000000號行動電
     話通聯紀錄各1 份及附表三編號B-1 之信用卡簽帳單1 紙
     在卷可證。本院審酌被害人蘇琡娟失竊財物之時，被告戊○○適在該處附近，而被害人蘇琡娟失竊之信用卡遭人盜
     刷之前，被告戊○○與同案被告己○○聯絡之後，己○○
     即與乙○○聯絡，乙○○再聯絡辛○○，待戊○○到達高
     雄市三民區○○○路235 號5 樓附近時，被告乙○○亦在
     高雄市○○區○○路72號附近，旋被害人蘇琡娟失竊之信
     用卡即遭人盜刷，且被害人之信用卡遭人盜刷之後，被告
     辛○○即與被告乙○○聯絡，其使用之行動電話發受話之
     基地台位置，與盜刷地點極為接近，足見被告戊○○即係
     竊取被害人蘇琡娟車內財物，並將竊得之信用卡交付同案
     被告乙○○之人，洵堪認定。
   被害人ｄ○○於95年4 月8 日8 時25分許，在高雄縣大社
     鄉觀音山陳家墓園馬路旁遭人偷竊車內財物 (含信用卡)．
     而其失竊之信用卡在高雄市新光三越百貨 (高雄市前鎮區
     ○○○路213 號)遭 人盜刷第一筆之時間為95年4 月8 日
     11時31分許 (即附表編三號C-1 部分)， 此經被害人ｄ○○於95年4 月10日警詢時陳述明確，亦有附表三號C-1 之
     信用卡簽帳單附卷可證。而被告戊○○使用之0000000000
     號行動電話於95年4 月8 日8 時23分35秒許，其發受話之
     基地台位置在高雄縣大社鄉○○路112 巷5 之6 號，嗣同
     日8時25 分07秒許，被告戊○○以上開電話撥打被告己○○使用之0000000000號行動電話，被告己○○於同日10時
     06分06秒許，以上開行動電話與被告乙○○使用之0000000
     000 號行動電話聯絡，被告乙○○於同日10時06分51秒以
     上開行動電話與被告寅○○使用之0000000000號行動電話
     聯絡，及於同日11時07分31秒許，以其所有之0000000000
     號行動電話與被告辛○○使用之0000000000號行動電話聯
     絡，旋被害人ｄ○○失竊之信用卡即遭人盜刷，且上開信
     用卡遭人盜刷第一筆之後，被告辛○○即於同日11時34分
     41秒許以上開行動電話與被告乙○○使用之0000000000號
     行動電話聯絡，彼時辛○○使用之行動電話發受話之基地
     台位置在高雄市前鎮區○○○路213 號頂樓，即盜刷地點
     附近，此有上開0000000000、0000000000、0000000000、0
     000000000 、0000000000、0000000000號行動電話通聯紀
     錄各1 份及附表三號C-1 之信用卡簽帳單1 紙附卷可證。
     本院審酌被害人ｄ○○失竊財物之時，被告戊○○適在該
     處附近，而被害人ｄ○○失竊之信用卡遭人盜刷之前，被
     告戊○○與同案被告己○○聯絡之後，己○○即與乙○○
     聯絡，乙○○再聯絡寅○○、辛○○，旋被害人ｄ○○失
     竊之信用卡即遭人盜刷，且被害人之信用卡遭人盜刷之後
     ，被告辛○○聯絡被告乙○○，而彼時辛○○使用之行動
     電話發受話之基地台位置即在盜刷地點附近，足見被告戊○○即係竊取被害人ｄ○○車內財物，並將竊得之信用卡
     交付同案被告乙○○指派之寅○○之人，洵堪認定。
   被害人辰○○於95年4 月21日16時30分許，在高雄市前鎮
     區○○○路688 號「金銀島購物中心」停車場遭人偷竊置
     於車內之信用卡3 張．而其失竊之信用卡在高雄市漢神名
     店百貨遭人盜刷第一筆之時間為95年4 月21日17時40分許
      (即附表三編號D-1 部分)， 此經被害人辰○○於95年10
     月4 日警詢時陳述明確，亦有附表三編號D-1 之信用卡簽
     帳單附卷可證。而被告戊○○使用之0000000000號行動電
     話自95年4 月21日15時09分27秒起至同年月16時49分50秒
     許止，其發受話之基地台位置均在高雄市前鎮區○○○路
     560 號3 樓頂，嗣同日16時49分50秒許，被告戊○○以上
     開電話撥打被告己○○使用之0000000000號行動電話，被
     告己○○即於同日16時51分23秒許，以上開行動電話與被
     告乙○○使用之0000000000號行動電話聯絡，被告寅○○
     則於同日16時55分58秒、17時06分06秒許，以其所有之
     0000000000號行動電話與被告乙○○使用之上開行動電話
     聯絡，被告乙○○旋於同日17時07分14秒再以上開行動電
     話與己○○使用之0000000000號行動電話聯絡，嗣被告戊○○於同日17時07分50秒許，再以上開行動電話與被告己○○之前揭0000000000號行動電話聯絡，彼時被告寅○○
     、戊○○使用之行動電話發受話之基地台位置分別在高雄
     市三民區○○○路13號12樓頂、高雄市三民區○○○路112
     號頂樓，兩者極為接近，且上開信用卡遭人盜刷第一筆之
     後，被告乙○○即於同日17時44分58秒許以0000000000號
     行動電話與被告卯○○使用之0000000000號行動電話聯絡
     ，彼時卯○○使用之行動電話發受話之基地台位置在高雄
     市前金區○○○路266 之1 號，即盜刷地點附近，此有上
     開0000000000、0000000000、0000000000、0000000000、
     0000000000、0000000000號行動電話通聯紀錄各1 份及附
     表三編號D-1 之信用卡簽帳單1 紙在卷可證。本院審酌被
     害人辰○○失竊信用卡之時，被告戊○○適在該處附近，
     而被害人辰○○失竊之信用卡遭人盜刷之前，被告戊○○
     與同案被告己○○聯絡之後，己○○、乙○○、寅○○戊○○間彼此互相密切連繫，旋被害人辰○○失竊之信用卡
     即遭人盜刷，且被害人之信用卡遭人盜刷之後，被告乙○○即與被告卯○○互相聯絡，而彼時卯○○使用之行動電
     話發受話之基地台位置即在盜刷地點附近，足見被告戊○○即係竊取被害人辰○○之信用卡，並將竊得之信用卡交
     付同案被告乙○○指派之寅○○之人，洵堪認定。
   被害人亥○○於95年4 月24日17時許，在高雄市前鎮區○○○路688 號「金銀島購物中心」停車場發現其車內財物
     (含 信用卡)遭 人偷竊 (實際失竊時間應為同日13時53分
     許)． 而其失竊之信用卡 (其妻莊媛婷所有)在 高雄市○○區○○路356 號家樂福愛河店遭人盜刷第一筆之時間為
     95年4 月24日14時27分許 (即附表三編號E-2 部分)， 此
     經被害人亥○○於95年4 月24日警詢時陳述明確，亦有附
     表三編號E-2 之信用卡簽帳單附卷可證。而被告戊○○使
     用之0000000000號行動電話自95年4 月24日12時06分54秒
     起至同年月12時48分20秒許止，其發受話之基地台位置均
     在高雄市前鎮區○○○路560 號3 樓頂，嗣同日13時53分
     14秒許，被告己○○以其所有之0000000000號行動電話與
     被告乙○○使用之0000000000號行動電話聯絡，被告乙○○於同日13時56分34秒許，以其所有之0000000000號行動
     電話與被告辛○○使用之0000000000號行動電話聯絡，此
     時被告乙○○使用之0000000000號行動電話發受話之基地
     台位置在高雄市前鎮區○○○路560 號4 樓頂，與被告戊○○之上開電話發受話之基地台位置僅樓層不同；嗣被告
     辛○○所有之上開電話發受話之基地台位置從高雄市○○
     區○○路11樓之25屋頂往高雄市鹽埕區○○○路269 號16
     樓之1 樓頂移動，旋上開信用卡即遭人在家樂福愛河店遭
     人盜刷，此有上開0000000000、0000000000、0000000000
     、0000000000、0000000000號行動電話通聯紀錄各1 份及
     附表三編號E-2 之信用卡簽帳單1 紙在卷可證。本院審酌
     被害人亥○○失竊財物之時，被告戊○○適在該處附近，
     嗣被告己○○聯絡乙○○，乙○○即聯絡被告辛○○，此
     時被告乙○○之行動電話發受話之基地台位置與被告戊○○之上開電話發受話之基地台位置極為接近，且被告辛○○接獲被告乙○○之電話後，即往盜刷地點移動，旋被害
     人亥○○失竊之信用卡即遭人盜刷，足見被告戊○○即係
     竊取被害人亥○○車內財物，並將竊得之信用卡交付同案
     被告乙○○之人，洵堪認定。
   被害人甲丙○於95年5 月6 日20時許，在高雄縣三民鄉龍
     鳳瀑布旅遊時發覺遭人偷竊其置於車內之信用卡2 張 (實
     際失竊時間應為同日16時13分許)． 而其失竊之信用卡在
     高雄市大立伊勢丹百貨 (高雄市前金區○○○路57號)遭人
     盜刷第一筆之時間為95年5 月6 日17時40分許 (即附表二
     編號2-1 部分)， 此經被害人甲丙○於95年5 月15日警詢
     時陳述明確，亦有附表二編號2-1 之信用卡簽帳單附卷可
     證。而被告戊○○使用之0000000000號行動電話於95年5
     月6 日9 時05分02秒許，其發受話之基地台位置在高雄縣
     甲仙鄉○○路190 號14樓頂，之後即往高雄縣三民鄉移動
     ，於同日16時13分14秒許，再返回上開基地台位置附近，
     在被害人甲丙○信用卡之地點附近；旋戊○○撥打被告己○○使用之0000000000號行動電話，被告乙○○亦於同日
     16時16分17秒以其所有之0000000000號行動電話與被告己○○之上開電話聯絡，之後，乙○○又於同日16時16分55
     秒、16時23分15秒許以上開電話與被告寅○○使用之00000
     00000 、0000000000號行動電話聯絡，再於同日17時13分
     13秒、17時22分00秒許，分別與被告被告丙○○、卯○○
     使用之0000000000、0000000000號行動電話聯絡，且上開
     信用卡遭人在大立伊勢丹百貨盜刷第一筆之後，被告乙○○即於同日17時41分52秒許，以0000000000行動電話與被
     告卯○○使用之0000000000號行動電話聯絡，及於同日17
     時43分41秒許，以上開行動電話與被告丙○○使用之00000
     0000 0號行動電話聯絡，其使用之行動電話發受話之基地
     台位置分別在高雄市前金區○○○路15號12樓樓頂、高雄
     市前金區○○○路59號2 樓，即在盜刷地點高雄市前金區
     ○○○路57號附近，此有上開0000000000、0000000000、
     0000000000、0000000000、0000000000、0000000000號行
     動電話通聯紀錄各1 份、附表二編號2-1 之信用卡簽帳單1
     紙及基地台位置示意圖1 紙在卷可證。本院審酌被害人甲
     丙○失竊信用卡之時，被告戊○○適在該處附近，而被害
     人甲丙○失竊之信用卡遭人盜刷之前，被告戊○○與同案
     被告己○○聯絡之後，乙○○亦與己○○聯絡，之後，乙○○再聯絡寅○○、卯○○、丙○○，旋被害人甲丙○失
     竊之信用卡即遭人盜刷，且被害人之信用卡遭人盜刷之後
     ，被告乙○○即與被告卯○○、丙○○聯絡，其使用之行
     動電話發受話之基地台位置即在盜刷地點附近，足見被告
     戊○○即係竊取被害人甲丙○車內財物，並將竊得之信用
     卡交付同案被告乙○○指派之寅○○之人，洵堪認定。
   被害人戌○○於95年5 月7 日12時30許，在高雄縣三民鄉
     龍鳳瀑布旅遊，翌日8 時許發覺遭人偷竊其置於車內皮包
     之信用卡3 張 (實際失竊時間應為5 月7 日15時24分許)
     ．而其失竊之信用卡在高雄市漢神名店百貨 (高雄市前金
     區○○○路266 之1 號)遭 人盜刷第一筆之時間為95年5
     月7 日16時59分許 (即附表二編號3-1部分)， 此經被害人
     戌○○、證人黃國財分別於95年5 月8 日、95年8 月2日
     警詢時陳述明確，亦有附表二編號3-1之信用卡簽帳單附卷
     可證。而被告戊○○使用之0000000000號行動電話於95 年
     5 月7 日10時10分45秒許，其發受話之基地台位置在高雄
     縣三民鄉○○段973 號地號，於同日15時24分42秒許，被
     告己○○以其所有之0000000000號行動電話與被告戊○○
     聯絡，戊○○之行動電話發受話之基地台位置在高雄縣甲
     仙鄉○○路190 號14樓頂，及於同日15時26分21秒許，以
     上開電話與被告乙○○使用之0000000000號行動電話聯絡
     ，被告乙○○接獲電話之後，旋於同日15時27分01秒，以
     上開電話與被告寅○○使用之0000000000號行動電話聯絡
     ，並於同日16時58分32秒許，以其所有之0000000000號行
     動電話與被告辛○○使用之0000000000號行動電話聯絡，
     彼時被告辛○○之行動電話發受話之基地台位置在高雄市
     前金區○○○路266 之1 號機房內，旋上開信用卡即遭人
     在漢神名店百貨盜刷，此有上開0000000000、0000000000
     、0000000000、0000000000、0000000000、0000000000號
     行動電話通聯紀錄各1 份及附表二編號3-1 之信用卡簽帳
     單1 紙在卷可證。本院審酌被害人戌○○失竊信用卡之時
     ，被告戊○○適在該處附近，而被害人戌○○失竊之信用
     卡遭人盜刷之前，被告戊○○與同案被告己○○聯絡之後
     ，乙○○亦與己○○聯絡，之後，乙○○再聯絡寅○○、
     辛○○，且被害人之信用卡遭人盜刷之前，被告乙○○即
     與被告辛○○聯絡，被告辛○○使用之行動電話發受話之
     基地台位置即在盜刷地點附近，旋被害人戌○○失竊之信
     用卡即遭人盜刷，足見被告戊○○即係竊取被害人戌○○
     置於車內皮包之信用卡，並將竊得之信用卡交付同案被告
     乙○○指派之寅○○之人，洵堪認定。
   被害人鄭忠正之妻玄○○於95年5 月11日15時30許，在高
     雄市前鎮區○○○路688 號「金銀島購物中心」停車場發
     覺遭人偷竊車內財物 (含信用卡1 張，實際失竊時間應為
     同日14時43分許)． 而其失竊之信用卡在高雄市遠東百貨
      (高雄市苓雅區○○○路21號)遭 人盜刷第一筆之時間為
     95年5 月11日15時37分許 (即附表二編號4-1 部分)，此
     經證人玄○○於95年5 月12日警詢時陳述明確，亦有附表
     二編號4-1 之信用卡簽帳單附卷可證。查被告戊○○使用
     之0000000000號行動電話自95年5 月11日9 時54分31秒起
     至同日14時43分44秒許止，其發受話之基地台位置均在高
     雄市前鎮區○○○路560 號樓頂，其於同日14時43分44 秒
     許，以上開行動電話與被告己○○使用之0000000000號行
     動電話聯絡，己○○於同日14時58分35秒許，以上開電話
     與被告乙○○使用之0000000000號行動電話聯絡，被告乙○○接獲電話之後，旋於同日14時59分15秒，以其所有之
     0000000000號行動電話與被告辛○○使用之0000000000 號
     行動電話聯絡，嗣於同日15時56分39秒許，被告戊○○之
     行動電話發受話之基地台位置在高雄市○○區○○街2之4
     號7 樓頂，同日15時33分30秒許，被告乙○○使用之行動
     電話發受話之基地台位置亦在同一地點，且被告辛○○於
     同日15時33分37秒許，以上開電話與被告乙○○使用之000
     0000000 號行動電話聯絡彼時被告辛○○之行動電話發受
     話之基地台位置在高雄市前鎮區○○○路21號，旋上開信
     用卡即遭人在高雄市遠東百貨盜刷，此有上開0000000000
     、0000000000、0000000000、0000000000、0000000000號
     行動電話通聯紀錄各1 份及附表二編號4-1 之信用卡簽帳
     單1 紙在卷可證。本院審酌被害人鄭忠正失竊財物之時，
     被告戊○○適在該處附近，而被害人鄭忠正失竊之信用卡
     遭人盜刷之前，被告戊○○與同案被告己○○聯絡之後，
     己○○即與乙○○聯絡，之後，乙○○再聯絡辛○○，且
     被害人之信用卡遭人盜刷之前，被告辛○○復與乙○○聯
     絡，其使用之行動電話發受話之基地台位置即在盜刷地點
     附近，旋被害人鄭忠正失竊之信用卡即遭人盜刷，足見被
     告戊○○即係竊取被害人鄭忠正置於車內之信用卡，並將
     竊得之信用卡交付同案被告乙○○之人，洵堪認定。
   被害人甲丑○於95年5 月19 日11時49許，發覺其在高雄市
     前鎮區○○○路688 號「金銀島購物中心」停車場遭人偷
     竊置於車內皮夾之信用卡3 張，實際失竊時間應為同日11
     時13分許)． 而其失竊之信用卡在高雄市大立伊勢丹百貨
      (高雄市前金區○○○路57號)遭 人盜刷第一筆之時間為
     95年5 月19日11時45分許 (即附表二編號5-1 部分)， 此
     經證人甲丑○於95年5 月19日警詢時陳述明確，亦有附表
     二編號5-1 之信用卡簽帳單附卷可證。查被告戊○○使用
     之0000000000號行動電話自95年5 月19日10時01分56秒起
     至同日12時29分53秒許止，其發受話之基地台位置均在高
     雄市前鎮區○○○路560 號樓頂，被告己○○於同日11時
     13分12秒許，以其所有之0000000000號行動電話與戊○○
     聯絡，及於同日11時15分26秒許，以上開電話與被告乙○○使用之0000000000號行動電話聯絡，被告乙○○接獲電
     話之後，旋於同日11時16分04秒，以其所有之0000000000
     號行動電話與被告辛○○使用之0000000000號行動電話聯
     絡，嗣上開信用卡遭人盜刷之後，被告乙○○於同日11時
     53分03秒許，以0000000000號行動電話與被告辛○○聯絡
     ，彼時被告辛○○之行動電話發受話之基地台位置在高雄
     市前金區○○○路15號12樓樓頂，此有上開0000000000、
     0000000000、0000000000、0000000000、0000000000號行
     動電話通聯紀錄各1 份及附表二編號5-1 之信用卡簽帳單1
     紙在卷可證。本院審酌被害人甲丑○失竊信用卡之時，被
     告戊○○適在該處附近，而被害人甲丑○失竊之信用卡遭
     人盜刷之前，被告己○○與被告戊○○聯絡之後，再與乙○○聯絡，之後，乙○○再聯絡辛○○，且被害人之信用
     卡遭人盜刷之後，被告乙○○復與被告辛○○聯絡，辛○○使用之行動電話發受話之基地台位置即在盜刷地點附近
     ，足見被告戊○○即係竊取被害人甲丑○置於車內皮夾之
     信用卡，並將竊得之信用卡交付同案被告乙○○之人，洵
     堪認定。
   被害人ｆ○○、甲丁○於95年5 月19日12時55許，發覺其
     在高雄市前鎮區○○○路688 號「金銀島購物中心」停車
     場遭人偷竊置於車內之財物（含信用卡，實際失竊時間應
     為同日12時29分許)． 而其2 人失竊之信用卡在高雄市遠
     東百貨 (高雄市苓雅區○○○路21號)遭 人盜刷第一筆之
     時間分別為95年5 月19日13時07分、同日13時14分許 (即
     附表二編號7-7 、6-1 部分)， 此經被害人ｆ○○、甲丁○分別於95年5 月19日、95年7 月21日警詢時陳述明確，
     亦有附表二編號5-1 之信用卡簽帳單附卷可證。查被告戊○○使用之0000000000號行動電話自95年5 月19日10時01
     分56秒起至同日12時29分53秒許止，其發受話之基地台位
     置均在高雄市前鎮區○○○路560 號樓頂，被告己○○於
     同日12時29分53秒許，以其所有之0000000000號行動電話
     與戊○○聯絡，及於同日12時43分21秒許，以上開電話與
     被告乙○○使用之0000000000號行動電話聯絡，被告乙○○接獲電話之後，旋於同日12時44分22秒，以其所有之
     0000000000號行動電話與被告卯○○使用之0000000 000
     號行動電話聯絡，嗣上開信用卡遭人盜刷之後，被告卯○○於同日13時11分37秒許，以上開行動電話與被告乙○○
     使用之0000000000號電話聯絡，彼時被告卯○○之行動電
     話發受話之基地台位置在高雄市苓雅區○○○路21號，此
     有上開0000000000、0000000000、0000000000、000000000
     0 、0000000000號行動電話通聯紀錄各1 份及附表二編號
     6-1 、7-7 之信用卡簽帳單各1 紙在卷可證。本院審酌被
     害人ｆ○○、甲丁○失竊車內財物 (含信用卡)之時，被告
     戊○○適在該處附近，而被害人ｆ○○、甲丁○失竊之信
     用卡遭人盜刷之前，被告己○○與被告戊○○聯絡之後，
     再與乙○○聯絡，之後，乙○○再聯絡卯○○，且被害人
     之信用卡遭人盜刷之後，被告卯○○復與被告乙○○聯絡
     ，卯○○使用之行動電話發受話之基地台位置即在盜刷地
     點附近，足見被告戊○○即係竊取被害人ｆ○○、甲丁○
     玉置於車內之財物 (含信用卡)， 並將竊得之信用卡交付
     同案被告乙○○之人，洵堪認定。
   被害人巳○○於95年5 月21日12時許，將其所有之自用小
     客車停放高雄縣旗山鎮○○街6 之1 號附近，同日返家途
     中發覺遭人偷竊其置於車內之信用卡3張 (實際失竊時間應
     為5 月21日12時23分許)． 而其失竊之信用卡在高雄市漢
     神名店百貨 (高雄市前金區○○○路266 之1 號)遭 人盜
     刷第一筆之時間為95年5 月21日14時44分許 (即附表二編
     號30-2部分)， 此經被害人巳○○於95年5 月25日警詢時
     陳述明確，亦有附表二編號30-2之信用卡簽帳單附卷可證
     。而被告戊○○使用之0000000000號行動電話於95年5 月
     21日12時23分許，與被告己○○使用之0000000000號行動
     電話聯絡，彼時其發受話之基地台位置在高雄縣旗山鎮○○路570 巷2 號12樓頂，在被害人巳○○失竊信用卡之地
     點附近；被告己○○於同日13時24分19秒許，以上開電話
     與被告乙○○使用之0000000000號行動電話聯絡，被告乙○○接獲電話之後，旋於同日13時25分02秒，以上開電話
     與被告寅○○使用之0000000000號行動電話聯絡，並於同
     日13時52分30秒許，以上開行動電話與被告卯○○使用之
     0000000000號行動電話聯絡，嗣於同日14時39分54秒，被
     告乙○○以其所有之0000000000號行動電話與卯○○聯絡
     ，彼時被告卯○○之行動電話發受話之基地台位置在高雄
     市前金區○○○路266 之1 號，旋上開信用卡即遭人在漢
     神名店百貨盜刷，此有上開000000000 0 、0000000000 、
     0000000000、0000000000、0000000000、0000000000號行
     動電話通聯紀錄各1 份、附表二編號30-2之信用卡簽帳單1
     紙及基地台位置示意圖1 紙在卷可證。本院審酌被害人巳
     ○○失竊信用卡之時，被告戊○○適在該處附近，而被害
     人巳○○失竊之信用卡遭人盜刷之前，被告戊○○與同案
     被告己○○聯絡之後，己○○再與乙○○聯絡，之後，乙○○再聯絡寅○○、卯○○，且被害人之信用卡遭人盜刷
     之前，被告乙○○復與被告卯○○聯絡，被告卯○○使用
     之行動電話發受話之基地台位置即在盜刷地點附近，旋被
     害人巳○○失竊之信用卡即遭人盜刷，足見被告戊○○即
     係竊取被害人巳○○置於車內之信用卡，並將竊得之信用
     卡交付同案被告乙○○指派之寅○○之人，洵堪認定。
   被害人Ｚ○○於95年6 月3 日10時30分許，將其所有之自
     用小客車停放屏東市○○路188 號「家樂福大賣場」3 樓
     停車場，翌日發覺遭人偷竊其置於車內之提款卡、信用卡
     及其妻廖曉雯之提款卡 (實際失竊時間應為6 月3 日10時
     59分許)． 而其2 人失竊之信用卡分別在高雄市新光三越
     百貨 (高雄市前鎮區○○○路213 號)、 高雄市太平洋崇
     光百貨遭人盜刷第一筆之時間為95年6 月3 日12時11分許
     、95年6 月3 日12時12分許 (即附表二編號8-1 、9-1 部
     分)， 此經被害人Ｚ○○於95年6 月5 日警詢時陳述明確
     ，亦有附表二編號8-1 、9-1 之信用卡簽帳單附卷可證。
     而被告戊○○於95年6 月21日12時59分52秒許，使用00000
     00000 號行動電話與被告己○○使用之0000000000號行動
     電話聯絡，彼時其發受話之基地台位置在屏東縣屏東市○○路261 巷4 樓，在被害人Ｚ○○失竊信用卡之地點附近
     ；被告己○○於同日11時01分28秒許，以上開電話與被告
     乙○○使用之0000000000號行動電話聯絡，被告乙○○接
     獲電話之後，旋於同日11時02分12秒，以上開電話與被告
     寅○○使用之0000000000號行動電話聯絡，及分別於同日
     12時09分19秒許、12時10分05秒許，以其所有之000000000
     0 號行動電話分別與被告卯○○、丙○○使用之000000000
     0 、0000000000號行動電話聯絡，丙○○接獲電話之後，
     再於同日12時10分48秒許，以上開電話與被告辛○○使用
     之0000000000號行動電話聯絡，彼時被告卯○○、丙○○
     、辛○○之行動電話發受話之基地台位置均在高雄市苓雅
     區○○○路222 號9 樓之1 屋頂，旋上開信用卡即遭人在
     高雄市新光三越百貨盜刷，此有上開0000000000、000000
     0000、0000000000、0000000000、0000000000、000000000
     0 、0000000000、0000000000號行動電話通聯紀錄各1 份
     、附表二編號8-1 之信用卡簽帳單1 紙及基地台位置示意
     圖1 紙在卷可證。本院審酌被害人Ｚ○○、廖曉雯失竊信
     用卡、提款卡之時，被告戊○○適在該處附近，而被害人
     Ｚ○○、廖曉雯失竊之信用卡遭人盜刷之前，被告戊○○
     與同案被告己○○聯絡之後，己○○再與乙○○聯絡，之
     後，乙○○再聯絡寅○○、卯○○、丙○○，且被害人之
     信用卡遭人盜刷之前，被告乙○○復與被告卯○○、丙○○聯絡，丙○○亦與被告辛○○聯絡，彼時被告卯○○、
     丙○○、辛○○使用之行動電話發受話之基地台位置均在
     盜刷地點附近，足見被告戊○○即係竊取被害人Ｚ○○、
     廖曉雯置於車內之信用卡、提款卡，並將竊得之信用卡交
     付同案被告乙○○指派之寅○○之人，洵堪認定。
   被害人陳惠蘋、甲子○於95年6 月18日，與友人前往屏東
     縣瑪家鄉涼山瀑布旅遊，於同日15時45分許返家途中分別
     發覺其所有置於友人之自用小客車內財物遭人竊取 (含信
     用卡，實際失竊時間應為6 月18日10時58分許)． 而其2
     人失竊之信用卡在高雄市漢神名店百貨 (高雄市前金區○○○路266 之1 號)遭 人盜刷第一筆之時間分別為95年6
     月18日12時36分許、95年6 月18日12時42分許 (即附表二
     編號10-2、11-1部分)， 此經被害人陳惠蘋、甲子○於95
     年6 月18日警詢時陳述明確，亦有附表二編號10-2、11-1
     之信用卡簽帳單各1 紙附卷可證。而被告戊○○於95年6
     月18日10時58分29秒許，使用0000000000號行動電話與被
     告己○○使用之0000000000號行動電話聯絡，彼時其發受
     話之基地台位置在屏東縣鹽埔鄉○○路111 巷1 之5 號6
     樓，在被害人陳惠蘋、甲子○失竊信用卡之地點附近；被
     告己○○於同日10時59分23秒許，以上開電話與被告乙○○使用之0000000000號行動電話聯絡，被告乙○○接獲電
     話之後，旋於同日11時00分41秒，以上開電話與被告寅○○使用之0000000000號行動電話聯絡，及分別於同日12時
     08 分52 秒許、12時16分41秒許，以其所有之00000 0000
     0 號行動電話與被告卯○○使用之0000000000號行動電話
     聯絡，被告卯○○於同日12時39分32秒許，再以上開行動
     電話與被告乙○○使用之0000000000號電話聯絡，彼時被
     告卯○○行動電話發受話之基地台位置在高雄市前金區○○○路266 之1 號，此有上開0000000000、0000000000、
     000 0000000 、0000000000、0000000000、0000000000號
     行動電話通聯紀錄各1 份、附表二編號10-2、11-1之信用
     卡簽帳單各1 紙及基地台位置示意圖1 紙在卷可證。本院
     審酌被害人陳惠蘋、甲子○失竊車內財物 (含信用卡)之
     時，被告戊○○適在該處附近，而被害人陳惠蘋、甲子○
     失竊之信用卡遭人盜刷之前，被告戊○○與同案被告己○○聯絡之後，己○○再與乙○○聯絡，之後，乙○○再聯
     絡寅○○、卯○○，且被害人陳惠蘋、甲子○之信用卡遭
     人盜刷之前後，被告乙○○復與被告卯○○聯絡，彼時被
     告卯○○使用之行動電話發受話之基地台位置即在盜刷地
     點附近，足見被告戊○○即係竊取被害人陳惠蘋、甲子○
     置於車內之財物 (含信用卡)， 並將竊得之信用卡交付同
     案被告乙○○指派之寅○○之人，洵堪認定。
   被害人黃○○及其母親李陳美雲於95年6 月18日，前往高
     雄縣大樹鄉統嶺村斜張橋附近旅遊，於翌日發覺其所有置
     於自用小客車內之財物遭人竊取 (含信用卡，實際失竊時
     間應為6 月18日12時02分許)． 而其2 人失竊之信用卡在
     高雄市新光三越百貨 (高雄市前鎮區○○○路213 號)、高
     雄市太平洋崇光百貨 (高雄市前鎮區○○○路215 號)遭人
     盜刷第一筆之時間分別為95年6 月18日13時11分許、95 年
     6 月18日13時15分許 (即附表二編號12-1、13-1部分)，此
     經被害人黃○○於95年6 月24日、同年7 月22日警詢時陳
     述明確，亦有附表二編號12-1、13-1之信用卡簽帳單各1
     紙附卷可證。查被告戊○○於95年6 月18日12時02分50秒
     許，使用0000000000號行動電話與被告己○○使用之0000
     000000號行動電話聯絡，彼時其發受話之基地台位置在高
     雄縣大樹鄉○○村○○路208 號，被告己○○於同日12時
     03分27秒許，以上開電話與被告乙○○使用之0000000000
     號行動電話聯絡，被告乙○○接獲電話之後，旋於同日12
     時03分59秒，以上開電話與被告寅○○使用之0000000000
     號行動電話聯絡，及分別於同日13時06分53秒許、13時14
     分15秒許，以其所有之00000 00000 號行動電話與被告卯
     ○○、辛○○使用之0000000000號、0000000000號行動電
     話聯絡，彼時被告卯○○、辛○○行動電話發受話之基地
     台位置均在高雄市前金區○○○路266 之1 號，此有上開
     0000000000、0000000000、0000000000、0000000000、00
     00000000、0000000000、0000000000號行動電話通聯紀錄
     各1 份及附表二編號12-1、13-1之信用卡簽帳單各1 紙在
     卷可證。本院審酌被害人黃○○、李陳美雲失竊置於車內
     之財物 (含信用卡)之時 ，被告戊○○適在該處附近，而
     被害人黃○○、李陳美雲失竊之信用卡遭人盜刷之前，被
     告戊○○與同案被告己○○聯絡之後，己○○再與乙○○
     聯絡，之後，乙○○再聯絡寅○○、卯○○、辛○○，彼
     時被告卯○○、辛○○使用之行動電話發受話之基地台位
     置即在盜刷地點附近，足見被告戊○○即係竊取被害人黃
     ○○、李陳美雲置於車內之財物 (含信用卡) ，並將竊得
     之信用卡交付同案被告乙○○指派之寅○○之人，洵堪認
     定。
   被害人Ｊ○○於95年6 月21日11時許，在高雄市○○區○○路356 號家樂福愛河店停車場遭人偷竊車內財物 (含信
     用卡，實際失竊時間應為同日11時22分許)． 其失竊之信
     用卡在高雄市○○區○○路家樂福愛河店遭人盜刷第一筆
     之時間為95年6 月21日11時49分許 (即附表二編號14-1部
     分)， 此經被害人Ｊ○○於95年6 月22日警詢時陳述明確
     ，亦有附表二編號14-1之信用卡簽帳單附卷可證。而被告
     戊○○於95年6 月21日11時22分59秒許，以其所有之0000
     000000號行動電話與被告己○○使用之0000000000號行動
     電話聯絡，彼時其發話之基地台位置在高雄市鹽埕區○○○路269 號16樓之14，被告己○○旋於同日11時23分36秒
     許，以上開行動電話與被告乙○○使用之0000000000號行
     動電話，並陸續於同日11時39分34秒、11時41分30秒許，
     以上開行動電話與被告戊○○聯絡，而被告乙○○亦於同
     日11時41分58秒以其所有之0000000000號行動電話與被告
     辛○○使用之0000000000號行動電話聯絡，被告戊○○於
     同日11時42分48秒起至11時44分01秒止，在高雄市○○區
     ○○路上某處等候乙○○前來拿取竊得之信用卡，嗣乙○○與辛○○一同前來取走信用卡後，旋於同日11時49分許
     時上開竊得之信用卡前往家樂福愛河店盜刷，並於盜刷得
     手後，以0000000000號行動電話與辛○○聯絡，彼時被告
     乙○○使用之行動電話發受話之基地台位置在高雄市○○
     區○○路356 號屋頂，與盜刷地點即高雄市○○區○○路
     356 號相同，此有上開0000000000、0000000000、00000
     00000 、0000000000、0000000000號行動電話通聯紀錄各
     1 份、附表二編號14-1之信用卡簽帳單1 紙及警方跟監錄
     影帶之翻拍照片2 張 (95年度警聲搜字第1568號卷第44頁
     )在 卷可證。足見被告戊○○即係竊取被害人Ｊ○○車內
     財物 (含信用卡)， 並將竊得之信用卡交付同案被告乙○○之人，洵堪認定。
   被害人Ｓ○○於95年6 月26日14時許，前往屏東縣泰武鄉
     萬安村親水公園旅遊，事後發覺其所有置於自用小客車內
     之信用卡1 張遭人竊取 (實際失竊時間應為6 月26日14時
     14分許)． 其失竊之信用卡分別在高雄市遠東百貨 (高雄
     市苓雅區○○○路21號)、 高雄市太平洋崇光百貨 (高雄
     市前鎮區○○○路215 號)遭 人盜刷之時間為95年6 月26
     日15時39分許、同日15時40分許 (即附表二編號15-1、15
     -2部分)， 此經被害人Ｓ○○於95年6 月30日警詢時陳述
     明確，亦有附表二編號15-1、15-2之信用卡簽帳單1 紙附
     卷可證。而被告戊○○於95年6 月26日14時14分21秒許，
     使用0000000000號行動電話與被告己○○使用之00000000
     00號行動電話聯絡，彼時其發受話之基地台位置在屏東縣
     內埔鄉○○路107 巷1 號7 樓，在被害人Ｓ○○失竊信用
     卡之地點附近；被告己○○於同日14時15分57秒許，以上
     開電話與被告乙○○使用之0000000000號行動電話聯絡，
     被告乙○○接獲電話之後，旋於同日14時17分05秒，以上
     開電話與被告寅○○使用之0000000000號行動電話聯絡，
     及於同日14時53分54秒許、15時29分22秒許，以其所有之
     0000000000號行動電話與被告卯○○使用之0000000000號
     行動電話聯絡，且被告卯○○自同日15時29分22秒起至同
     日15時50分24秒止，其使用之上開行動電話發受話之基地
     台位置在高雄市苓雅區○○○路222 號、217 號9 樓樓頂
     ，此有上開0000000000、0000000000、0000000000、0000
     000000、0000000000、0000000000號行動電話通聯紀錄各1
     份、附表二編號15-1、15-2之信用卡簽帳單各1 紙及基地
     台位置示意圖1 紙在卷可證。本院審酌被害人Ｓ○○失竊
     信用卡之時，被告戊○○適在該處附近，而被害人Ｓ○○
     失竊之信用卡遭人盜刷之前，被告戊○○與同案被告己○○聯絡之後，己○○再與乙○○聯絡，之後，乙○○再聯
     絡寅○○、卯○○，而上開信用卡遭人盜刷之前後時間，
     被告卯○○使用之行動電話發受話之基地台位置即在盜刷
     地點附近，足見被告戊○○即係竊取被害人Ｓ○○置於車
     內之信用卡，並將竊得之信用卡交付同案被告乙○○指派
     之寅○○之人，洵堪認定。
   被害人ｏ○○於95年6 月30日15時許，前往屏東縣恆春鎮
     貓鼻頭風景區旅遊，事後發覺伊與妻邱梅所有置於自用小
     客車內之信用卡3 張遭人竊取 (實際失竊時間應為6 月30
     日15時49分許)， 此經被害人ｏ○○於95年7 月4 日警詢
     時陳述明確，亦有附表八編號1 、2 及附表九編號1 之信
     用卡扣案及被害人ｏ○○出具之贓物領據1 紙在卷可證。
     而被告戊○○於95年6 月30日15時49分37秒許，使用
     0000000000號行動電話與被告己○○使用之0000000000號
     行動電話聯絡，彼時其發受話之基地台位置在屏東縣南州
     鄉○○村○○路99號1 樓頂，在被害人ｏ○○失竊信用卡
     之地點附近；被告己○○接獲電話之後，旋於同日15時51
     分24秒許，以上開電話與被告寅○○使用之0000000000號
     行動電話聯絡，此有上開0000000000、0000000000、0000
     000000號行動電話通聯紀錄各1 份在卷可證。且上開被害
     人ｏ○○及其妻邱梅失竊之信用卡，分別於附表八、附表
     九之時、地，為警查獲，當獲當時分別在被告乙○○、卯
     ○○身上，此有高雄市政府警察局搜索扣押筆錄、扣押物
     品目錄表各2 份在卷可按。本院審酌被害人ｏ○○及其妻
     邱梅失竊信用卡之時，被告戊○○適在該處附近，而被害
     人ｏ○○及其妻邱梅之信用卡失竊之後，被告戊○○旋與
     同案被告己○○聯絡，己○○再與寅○○聯絡，上開信用
     卡為警查獲之時，分別在乙○○、卯○○身上，足見被告
     戊○○即係竊取被害人ｏ○○及其妻邱梅置於車內之信用
     卡，並將竊得之信用卡交付同案被告乙○○指派之寅○○
     之人，洵堪認定。
   被告戊○○於95年6 月3 日10時59分許，在屏東市○○路
     188 號「家樂福大賣場」3 樓停車場，竊取被害人Ｚ○○
     所有置於自用小客車內之提款卡、信用卡及其妻廖曉雯之
     提款卡等物，業如前所述。而被害人Ｚ○○遭竊之郵局
     帳戶(局 號：000000-0，帳號：00*30*-3) 適於同日某時
     ，遭人自屏東市○○路182 號「厚生郵局」之提款機盜領4
     萬元 (分2 次盜領，分別為3 萬元、1 萬元)， 此經被害
     人Ｚ○○於95年6 月5 日警詢時陳述明確，亦有前揭郵局
     帳戶之交易明細表1 紙在卷可按。本院審酌被告戊○○既
     係竊取被害人Ｚ○○之信用卡、提款卡之人，而其竊得上
     上開提款卡之後，被害人Ｚ○○之郵局帳戶旋遭人盜領，
     衡諸常情，苟非被告戊○○以上開提款卡盜領存款，第三
     人何能任意取得上開提款卡而予以盜領存款？是本院認被
     告戊○○空言否認上開犯行，顯無足採。
   證人即96年2 月15日跟監被告戊○○之警員陳書鋒於本院
     96 年8月14日審理時證稱：「96年2 月15日我有到家樂福
     鼎山店，因為戊○○他們在那個地方可能會有偷竊的行為
    ，我們車子下去在找。我們知道他的車子在那邊的時候，我
    們不知道他人有無在車上，因為我們沒有看到他的人，我們
    看到他的人時，他是在關另外1 台車的車門，我們也有錄影
    蒐證都有拍到。除了看到戊○○關車門之外，並沒有看到其
    他動作。我們是不確定他是否從那部車出來，但我們就看到
    他在關車門 (右後車門，乘客坐的部分)， 車門依據被害人
    指訴是有被翹開的痕跡，鎖都壞了。」、「 (問：你們當時
    怎麼知道戊○○去家樂福鼎山店？)因 為他都去家樂福一些
    賣場，我們在二月之前就開始跟監，我們跟一段時間，對他
    們還算蠻瞭解。」、「當時沒有看到甲○○，他另外停在別
    的地方的時候，有看到甲○○下車。他們在鼎山店時不只停
    一個地方，換了很多位置。」、「我看到甲○○下車時，她
    是沒有做什麼動作，我們從外觀看不出她在做什麼，只有看
    到她下車。」、「(問：甲○○下車時，戊○○在做什麼？)
    有時候他們兩個一起下車，有時候戊○○下車，那時候沒有
    錄到他們在做什麼。」、「 (問：戊○○、甲○○當天在鼎
    山店停留多久？)時 間忘記多久，幾個小時，一、二個小時
    應該有。」、「 (問：戊○○去開車門那輛車，是否他到鼎
    山店接觸的第一輛車？)我 們看到時，他已經在那台車旁邊
    。他是關上那台車車門之後，又在大賣場那邊換停車位置。
    」、「後來搜索戊○○、甲○○的車子，有看到他們車內有
    些物品，但在哪買的也不知道。查獲時，戊○○10支手指有
    貼膠帶，車上也有查到有膠帶、扳手，但那些在哪買的，不
    太清楚。」、「後來戊○○、甲○○更換停車位置時，他們
    就一直注意人家車子裡面，但他那個動作，我們沒有辦法判
    斷他主觀上想要做什麼。」等語 (見當日審判筆錄)。 而本
    院法官助理勘驗警方當日跟監之蒐證錄影帶結果，被告戊○○於96年2 月15日13時53分18秒許，自其駕駛之車號7551-J
    L 自用小客車下車，動手開隔壁停放之銀色休旅車 (經查係
    Ｐ○○所有之3575-ME 號自用小客車)， 於車內停留25秒後
    ，於同日13時53分16秒許離開上開休旅車，同日13時55分16
    秒許，戊○○將上開休旅車車門關上後，駕車離開，並在停
    車場內移動。同日14時43分21秒許，被告甲○○自7551-J L
    自用小客車下車，在賣場地下室步行，再於同日14時47分32
    秒許步行上車；被告戊○○於同日14時48分20秒許下車張望
    ，同日14時9 分06秒許進入車內，同日15時10分56秒許，戊○○再次下車張望，於同日15時14分45秒許，戊○○駕車離
    開賣場，亦有本院法官助理勘驗光碟報告1 份在卷可按。足
    見證人陳書鋒上開證述情節與蒐證光碟所監錄之影像內容相
    符，其證詞之內容自堪採信。再者，被告戊○○為警查獲之
    時，為警扣得自製撬車工具1 把、美容膠2 捲、手電筒1支
    、鐵勾1 支 (即附表十二編號1 、2 、3 、4)等物，亦有高雄
    市政府警察局搜索扣押筆錄、扣押物品目錄表各1 份及查獲
    物品照片張 (見警卷一第171 頁)附 卷可證。又被告戊○○
    為警查獲之時，其雙手10指均以美容膠貼住手指尾端之指紋
    部位，亦有現場拍攝之照片2 張在卷可稽 (見警卷一第172
    頁)。 且被害人Ｐ○○所有之上開休旅車車門鎖，亦有遭人
    破壞之跡象，有該休旅車之車門照片2 張在卷可按 ( 見 警
    卷一第175 頁)。 是以，本院審酌被告戊○○於96年2 月15
    日駕駛上開自用小客車進入家樂福鼎山店停車場後，不斷上
    、下車四處張望，其為警查獲之時，雙手10指均以美容膠貼
    住手指尾端之指紋部位，其目的顯然在於防止行竊之時留下
    指紋跡證，足見其打開被害人Ｐ○○之休旅車之目的，即係
    為了行竊車內之財物，昭然若揭。另被告戊○○為警查獲之
    時，為警扣得自製撬車工具1 把、鐵勾1 支等物，而被害人
    Ｐ○○之前揭休旅車車門又有遭人破壞之跡象，足見本件被
    告戊○○係先於同日13時53分18秒之前某時，使用扣案之自
    製撬車工具或鐵勾破壞被害人Ｐ○○之休旅車車門鎖後，再
    俟機進入車內行竊，亦堪認定。至於，被告戊○○進入上開
    休旅車後，雖未竊得任何財物即下車離去，有如前述，惟被
    告戊○○於上開休旅車內停留時間長達25秒，衡諸常情，其
    當可任意竊取被害人Ｐ○○車內之財物 (如音響、吊飾、衛
    生紙)， 故本院認被告戊○○未竊取被害人Ｐ○○車內任何
    財物即離去之原因，應係並未尋得其主觀上認為有價值之物
    ，而非被害人Ｐ○○之車內並無任何財物可供竊取。從而，
    被告戊○○所為本件竊盜未遂犯行，尚非屬「不能未遂」之
    情形，附此敘明。又被告戊○○所辯其只是好意看上開休旅
    車之車門未鎖，好意替其關上車門云云，顯係事後卸責之詞
    ，不足採信。此外，復有3575-ME 號自用小客車之車籍作業
    系統- 查詢認可資料1 紙在卷及蒐證光碟片1 片附卷可按，
    被告戊○○所為附表一編號51之竊盜未遂犯行，洵堪認定。
  5.綜合上述，被告戊○○所為附表一編號6 、8 、9 、10、14
    、15、19、20、22、25、26、27、35、38、39、40、42、46
    、50、51( 編號51即起訴書犯罪事實欄第二項部分)之 竊盜
    犯行及附表一編號35之盜領存款犯行，均堪認定。
(十三)被告甲○○部分：
    被告甲○○與被告戊○○共同於96年2 月15日駕車前往家樂
    福鼎山店，而被告戊○○先於同日13時53分18秒之前某時，
    以自製撬車工具或鐵勾破壞被害人Ｐ○○之休旅車車門鎖後
    ，再於同日13時53分18秒許，自其駕駛之車號7551-JL 自用
    小客車下車，動手打開被害人Ｐ○○所有之3575-ME 號銀色
    休旅車，於車內停留25秒竊取財物未遂，業如前述。衡諸被
    告戊○○行竊之場所係人潮往來甚鉅之大賣場停車場，苟無
    他人把風，被告戊○○應不致得以從容地破壞被害人Ｐ○○
    之休旅車車門。且證人陳書鋒於本院96年8 月14日審理時證
    稱：「後來戊○○、甲○○更換停車位置時，他們就一直注
    意人家車子裡面。」等語 (見當日審判筆錄)。 而本院法官
    助理勘驗警方當日跟監之蒐證錄影帶結果，被告戊○○於96
    年2 月15日13時53分18秒許，自其駕駛之車號7551-J L自用
    小客車下車，動手打開隔壁停放之銀色休旅車 (經查係Ｐ○○所有之3575-ME 號自用小客車)， 於車內停留25秒後，於
    同日13時53分16秒許離開上開休旅車，同日13時55分16秒許
    ，戊○○將上開休旅車車門關上後，駕車離開，並在停車場
    內移動。同日14時43分21秒許，被告甲○○自7551-JL 自用
    小客車下車，在賣場地下室步行，再於同日14時47分32 秒
    許步行上車，業如前述。則被告戊○○既於同日13時5 分16
    秒許，將被害人Ｐ○○之休旅車車門關上後，即駕車離開，
    並在停車場內移動，而被告甲○○於同日14時43分21秒許，
    自上開7551-JL 自用小客車下車，顯見被告戊○○行竊被害
    人Ｐ○○之車內財物之時，被告甲○○係在7551-JL 自用小
    客車車內，並非其所辯當時在賣場購物或上廁所。是以，本
    院認被告甲○○在被告戊○○行竊被害人Ｐ○○之車內財物
    時，其確有擔任把風之工作，此外，復有3575-ME 號自用小
    客車之車籍作業系統- 查詢認可資料1 紙在卷及蒐證光碟片
    1 片附卷可按，被告甲○○所為附表一編號51之竊盜未遂犯
    行，亦堪認定。
二、新舊法比較：
    按刑法於94年1 月7 日修正，同年2 月2 日公布，並於95年
    7 月1 日施行，而新修正刑法第2 條第1 項之規定，係規範
    行為後法律變更所生新舊法律比較適用之準據法，於新法施
    行後，應適用新法第2 條第1 項之規定，為「從舊從輕」之
    比較。且比較時應就罪刑有關之共犯、未遂犯、想像競合犯
    、牽連犯、連續犯、結合犯，以及累犯加重、自首減輕暨其
    他法定加減原因 (如身分加減）與加減例等一切情形，綜其
    全部罪刑之結果而為比較，再適用有利於行為人之法律處斷
     (最高法院85年度台上字第757 號判決要旨、最高法院95年
    5 月23日95年第8 次刑事庭會議決議參照)。 茲比較新、舊
    法如下：
  (一)被告己○○等人行為時 (均不含95年7 月1 日以後之犯罪行
    為，下同)， 刑法第339 條第1 項、第339 條之2 第1 項、
    第349 條第1 項所定之法定本刑，其中關於罰金之最低額度
    ，依刑法第33條第5 款規定：罰金：一元以上。另依現行法
    規所定貨幣單位折算新臺幣條例第2 條之規定，折算為新臺
    幣後，為三元以上。而被告行為後，94年1 月7 日修正，同
    年2 月2 日公布，並於95年7 月1 日施行之刑法第33條第5
    款規定：罰金，新臺幣一千元以上，以百元計算之。比較新
    、舊法之結果，95年7 月1 日修正前之刑法第339 條第1 項
    、第339 條之2 第1 項、第349 條第1 項之法定刑，就罰金
    部分，其最低度為新臺幣三元，而95年7 月1 日修正後之刑
    法第339 條第1 項、第339 條之2 第1 項、第349 條第1 項
    之法定刑，就罰金部分，其最低度為新臺幣一千元，以修正
    前之刑法第33條第5 款之規定較有利於被告己○○等人。
  (二)被告己○○等人行為時之刑法第28條規定：「二人以上共同
    實施犯罪之行為者，皆為正犯」，而被告行為後，95年7 月
    1 日新修正施行之刑法第28條規定：「二人以上共同實行犯
    罪之行為者，皆為正犯」，考其立法理由，係將「共同正犯
    」之概念排除學說及實務上通稱之「陰謀共同正犯」、「預
    備共同正犯」，是修正後之共同正犯規定，限縮共同正犯之
    成立範圍，顯較修正前之規定有利於被告己○○等人。
  (三)又修正後之刑法刪除第56條連續犯之規定，本件被告己○○
    等人之犯行，因行為後新法業已刪除連續犯之規定，此刪除
    雖非犯罪構成要件之變更，但顯已影響行為人刑罰之法律效
    果，自屬法律有變更，依刑法第2 條第1 項規定，比較新、
    舊法結果，仍應適用較有利於被告之行為時法律即舊法論以
    連續犯（最高法院95年第8 次刑事庭會議決議參照）。
  (四)修正後之刑法刪除第55條關於牽連犯之規定，本件被告己○○等人所犯上開刑法第349 條第1 項收受贓物、第216 條、
    210 條行使偽造私文書、第339 條第1 項詐欺取財等罪具有
    牽連犯之關係，依修正前即行為時之規定，應從一重之行使
    偽造私文書罪處斷；依修正後之刑法既已刪除牽連犯之規定
    ，則所犯上述各罪應依數罪併罰之規定分論併罰。比較新舊
    法之規定，修正後之規定並非較有利於被告己○○等人。
  (五)被告己○○、戊○○、癸○○有如事實欄所載之前科，此有
    臺灣高等法院被告前案紀錄表、臺灣高等法院在監在押全國
    紀錄表各1 份附卷足參，被告己○○、戊○○、癸○○於有
    期徒刑執行完畢後5 年以內再故意犯本件有期徒刑以上之罪
    ，不論依修正前之刑法第47條，或修正後之刑法第47條第1
    項之規定，均構成累犯，對被告3 人而言，新修正之刑法第
    47條第1 項累犯規定，並無較為有利。
  (六)被告丙○○行為時之刑法第41條第1 項前段規定：「犯最重
    本刑為5 年以下有期徒刑以下之刑之罪，而受6 個月以下有
    期徒刑或拘役之宣告，因身體、教育、職業、家庭之關係或
    其他正當事由，執行顯有困難者，得以1 元以上3 元以下折
    算1 日，易科罰金。」，另依現行法規所定貨幣單位折算新
    臺幣條例第2 條規定，現行法規所定金額之貨幣為圓、銀元
    或元者，以新臺幣元之3 倍計算，及依修正前罰金罰鍰提高
    標準條例第2 條（現已刪除）規定，依刑法第41條易科罰金
    者，就其原定數額提高為100 倍折算1 日，故被告丙○○行
    為時之易科罰金折算標準，得以銀元100 元以上300 元以下
    折算1 日，經折算為新臺幣後，應以新臺幣300 元以上900
    元以下折算1 日。惟95年7 月1 日修正公布施行之刑法第41
    條第1 項前段則規定：「犯最重本刑為5 年以下有期徒刑以
    下之刑之罪，而受6 個月以下有期徒刑或拘役之宣告者，得
    以新臺幣1000元、2000元或3000元折算1 日，易科罰金。」
    比較修正前後之易科罰金折算標準，以95年7 月1 日修正公
    布施行前之規定，較有利於被告丙○○。
  (七)綜合上述，就本案而言，比較新、舊法之結果，仍以被告行
    為時之刑法規定較有利於行為人，自應依刑法第2 條第1 項
    前段規定，一體適用修正前之刑法第33條第5 款、41條第1
    項前段、第47條、第55條後段、第56條之規定。惟被告戊○○、甲○○、丁○○、子○○、癸○○等人所為附表一編號
    51至54之行為，其犯罪時間既在95年7 月1 日之後，自應逕
    行適用新修正之刑法規定，並無比較新舊法之問題，附此敘
    明。
  (八)又按，「行為後法律有變更者，適用行為時之法律。但行為
    後之法律有利於行為人者，適用最有利於行為人之法律。」
    此為刑法第2 條第1 項揭示之法律變更從舊從輕原則，規範
    目的在於避免惡化行為人之法律地位，致其受行為時無法預
    見之刑罰處罰，故該條文「法律」之解釋限於「刑罰法律」
    （釋字第103 號解釋、最高法院51年台非字第76號判例參照
    ），循此意旨，則該條文之「變更」當限於「影響整體刑罰
    權規範內容利或不利」之變更（最高法院85年度台上字第
    105 號判決參照），始合其規範目的，且限於裁判時與行為
    時所應適用之同一法律（條）之法定刑已有所變更之情形，
    若非同一法律，且不影響刑罰權利或不利變更時，則僅生擇
    一適用之問題，並無從輕原則之適用（最高法院89年度台上
    字第1373號判決參照）。查被告己○○等人行為時，刑法第
    339 條第1 項、第339 條之2 第1 項、第349 條第1 項之法
    定本刑，其中關於罰金部分，依罰金罰鍰提高標準條例第1
    條前段規定，就其原定數額提高為10倍 (中華民國72年7 月
    27日司法院、行政院令發布，並自72年8 月1 日起施行：「
    依戡亂時期罰金罰鍰提高標準條例 (80年5 月6 日修正名稱
    為罰金罰鍰提高標準條例)第1條前段及第3 條規定將刑法定
    有罰金各條之罰金數額，均提高為10倍)。 及依現行法規所
    定貨幣單位折算新臺幣條例第2 條規定，以新臺幣元之3倍
    計算，換言之，被告己○○等人行為時之刑法第339 條第1
    項、第339 條之2 第1 項、第349 條第1 項之法定本刑，就
    罰金部分，經折算為新臺幣後，為原定罰金數額之30倍；而
    被告行為後，依95年6 月14日公布之刑法施行法第1 條之1
    規定，中華民國94年1 月7 日刑法修正施行後，刑法分則編
    所定罰金之貨幣單位為新臺幣 (第1 項)。94 年1 月7 日刑
    法修正時，刑法分則編未修正之條文定有罰金者，自94年1
    月7 日刑法修正施行後，就其數額提高為30倍。但自72年6
    月26日至94年1 月7 日新增或修正之條文，就其所定數額提
    高為3 倍(第2項)。 查刑法339 條第1 項、第339 條之2 第
    1 項、第349 條第1 項自72年6 月26日至94年1 月7 日間並
    無修正，是依據前揭刑法施行法第1 條之1 之規定，刑法第
    339 條第1 項、第339 條之2 第1 項、第349 條第1 項之法
    定本刑，自95年7 月1 日起，其罰金單位改為新臺幣，並就
    原訂數額提高為30倍，與刑法施行法第1 條之1 修訂前之數
    額並無不同。是刑法施行法第1 條之1 施行後，罰金刑貨幣
    單位雖有「銀元」、「新臺幣」之更異，惟適用結果之罰金
    額度則無二致，就罰金法定刑提高之「刑罰權規範內容」並
    無利或不利變更，自不生新、舊法之比較問題。本院復審酌
    刑法施行法第1 條之1 增訂之立法理由，認立法者有意以刑
    法施行法第1 條之1 之規定取代「罰金罰鍰提高標準條例」
    及「現行法規所定貨幣單位折算新臺幣條例」之規定。是以
    ，刑法施行法第1 條之1 公布施行之後，自應適用刑法施行
    法第1條 之1 規定，附此敘明。
三、論罪科刑：
(一)核被告己○○所為附表一編號11、12、13、30、36之犯行，
    均係犯刑法第321 條第1 項第3 款、第4 款結夥三人以上、
    攜帶兇器竊盜罪，其所為附表一編號44、45、47之犯行，均
    係犯刑法第321 條第1 項第3 款攜帶兇器竊盜罪；其聯絡被
    告乙○○向附表一之竊盜行為人收取竊得之信用卡 (不包含
    收受己○○自己竊得之信用卡部分，即被害人ｙ○○、翁秋
    惠、Ｗ○○、甲癸○、ｌ○○、Ｑ○○、ｃ○○、Ｂ○○部
    分)， 並由乙○○交付被告卯○○、辛○○、丙○○等人持
    向附表二、附表三所示之特約商店，由卯○○、辛○○、丙○○等人分別冒用附表二、附表三之署名，在信用卡簽帳單
    上偽簽署名而持向特約商店員工，向其詐得財物 (包含持有
    ｙ○○、翁秋惠、Ｗ○○、甲癸○、ｌ○○、Ｑ○○、ｃ○○、Ｂ○○信用卡冒名盜刷部分)之 犯行，均係犯刑法第
    349 條第1 項收受贓物、第216 條、210 條行使偽造私文書
    及同法第339 條第1 項詐欺取財罪。又其所為附表一編號
    44-1之犯行，係犯刑法第339 條之2 第1 項以不正之方法由
    自動付款設備取得他人之物罪，其先後6 次盜領存款之行為
    ，係在時間、空間密接之下為之，侵害相同法益，為接續犯
    ，僅論以單純一罪。被告己○○先後多次竊盜犯行，所犯基
    本構成要件相同，時間緊接，顯係基於概括之犯意為之，應
    依修正前刑法第56條連續犯之規定，論以連續結夥三人以上
    、攜帶兇器竊盜罪；又其所為附表一編號11、12、13、30、
    36 之 犯行，雖與庚○○、子○○有共同犯意之聯絡及行為
    之分擔，惟結夥三人以上竊盜罪，本即含有共同正犯之性質
    ，即不再論以共同正犯；其所為附表一編號44、47之犯行，
    與庚○○有共同犯意之聯絡及行為之分擔，惟既與上開附表
    一編號11、12、13、30、36之犯行，為連續犯，並論以連續
    結夥三人以上、攜帶兇器竊盜罪，亦不再論以共同正犯。再
    者，被告己○○明知其與附表一所示之竊盜行為人竊得之信
    用卡係贓物，仍聯絡被告乙○○親自或指派寅○○、丙○○
    向伊及附表一之竊盜行為人收取竊得之信用卡，並由乙○○
    交付被告卯○○、辛○○、丙○○等人持向附表二、附表三
    所示之特約商店，盜刷詐得財物，被告己○○所為上開收受
    贓物(不 包含己○○自己竊得之信用卡部分，即被害人ｙ○○、翁秋惠、Ｗ○○、甲癸○、ｌ○○、Ｑ○○、ｃ○○、
    Ｂ○○部分)、 行使偽造私文書、詐欺取財罪，分別與同案
    被告乙○○、寅○○、卯○○、辛○○、丙○○等人間有犯
    意之聯絡及行為之分擔，均應依修正前刑法第28條之規定，
    論以共同正犯；其所犯刑法第339 條之2 以不正之方法由自
    動付款設備取得他人之物罪，與被告庚○○間，有犯意之聯
    絡及行為之分擔，亦應依修正前刑法第28條之規定，論以共
    同正犯。其先後多次共同收受贓物、共同行使偽造私文書及
    共同詐欺取財犯行，所犯構成要件相同，時間緊接，亦顯係
    基於概括之犯意為之，均應依修正前刑法第56條規定，論以
    連續犯；又其所犯上開結夥三人以上、攜帶兇器竊盜罪、共
    同收受贓物、共同行使偽造私文書及共同詐欺取財罪間，有
    方法、目的之牽連關係，應依修正前刑法第55條後段牽連犯
    規定，從一重之連續結夥三人以上、攜帶兇器竊盜罪論處。
    其所犯連續結夥三人以上、攜帶兇器竊盜罪與以不正之方法
    由自動付款設備取得他人之物罪間，犯意各別，應依數罪併
    罰之例處斷。另被告己○○前於89年間，因竊盜案件，經法
    院判處有期徒刑2 年確定，於90年8 月2 日縮短期刑假釋出
    監，於91年5 月20日假釋期滿未經撤銷視為執行完畢，此有
    臺灣高等法院被告前案紀錄表在卷可按，其於有期徒刑執行
    完畢後之5 年內，再犯
    本件有期徒刑以上之2 罪，均應依修正前刑法第47條之規定
    ，論以累犯，並就其所犯連續結夥三人以上、攜帶兇器竊盜
    罪部分，依法遞加重其刑。末查，檢察官起訴事實業已載明
    ：「如所竊得財物中有信用卡，則由己○○聯絡乙○○．．
    ．至約定地點向竊盜行為人接洽取走信用卡」等語 (見起訴
    書第4 頁)， 其證據並所犯法條部分漏引刑法第349 條第1
    項收受贓物罪，惟起訴事實既已載明，應認業已發生起訴之
    效力，本院自得依法審判，附此敘明。
(二)核被告庚○○所為附表一編號11、12、13、30、36之犯行，
    均係犯刑法第321 條第1 項第3 款、第4 款結夥三人以上、
    攜帶兇器竊盜罪，其所為附表一編號1 、2 、28、44、47、
    49之犯行，均係犯刑法第321 條第1 項第3 款攜帶兇器竊盜
    罪；又其所為附表一編號44-1之犯行，係犯刑法第339 條之
    2 第1 項以不正之方法由自動付款設備取得他人之物罪，其
    先後6 次盜領存款之行為，係在時間、空間密接之下為之，
    侵害相同法益，為接續犯，僅論以單純一罪。被告庚○○先
    後多次竊盜犯行，所犯基本構成要件相同，時間緊接，顯係
    基於概括之犯意為之，應依修正前刑法第56條連續犯之規定
    ，論以連續結夥三人以上、攜帶兇器竊盜罪；又其所為附表
    一編號11、12、13、30、36之犯行，雖與己○○、子○○有
    共同犯意之聯絡及行為之分擔，惟結夥三人以上竊盜罪，本
    即含有共同正犯之性質，即不再論以共同正犯；其所為附表
    一編號28、44、47之犯行，分別與子○○、庚○○有共同犯
    意之聯絡及行為之分擔，惟既與上開附表一編號11、12、13
    、30、36之犯行，為連續犯，並論以連續結夥三人以上、攜
    帶兇器竊盜罪，亦不再論以共同正犯。其所犯刑法第339 條
    之2 以不正之方法由自動付款設備取得他人之物罪，與被告
    己○○間，有犯意之聯絡及行為之分擔，應依修正前刑法第
    28條之規定，論以共同正犯。另其所犯連續結夥三人以上、
    攜帶兇器竊盜罪及以不正之方法由自動付款設備取得他人之
    物罪，犯意各別，應依數罪併罰之例處斷。
(三)核被告癸○○所為附表一編號29、31、34、37、43、48、54
    之犯行，均係犯刑法第321 條第1 項第3 款攜帶兇器竊盜罪
    ，其所為附表一編號37之犯行，與被告丁○○間，有犯意之
    聯絡及行為之分擔，應依修正前刑法第28條之規定，論以共
    同正犯。被告癸○○先後多次竊盜犯行 (附表一編號29、31
    、34、37、43、48部分)， 所犯基本構成要件相同，時間緊
    接，顯係基於概括之犯意為之，應依修正前刑法第56條連續
    犯之規定，論以連續攜帶兇器竊盜罪；又其所為附表一編號
    54之攜帶兇器竊盜罪，因其行為時，刑法已刪除連續犯之規
    定，自應單獨論以一攜帶兇器竊盜罪，並與上開連續攜帶兇
    器竊盜罪，依數罪併罰之例處斷。再者，被告癸○○前於89
    年間，因竊盜等案，經法院判處有期徒刑3 年確定，於95年
    3 月8 日縮短期刑執行完畢，此有臺灣高等法院被告前案紀
    錄表1 份在卷可按，其於有期徒刑執行完畢後之5 年內，再
    犯上開連續攜帶兇器竊盜罪，應依修正前刑法第47條之規定
    ，論以累犯，並加重其刑；惟其於有期徒刑執行完畢後之5
    年內，再故意犯附表一編號54之罪，因其犯罪時間已在新修
    正刑法施行之後，自應依修正後刑法第47條第1 項之規定，
    論以累犯，並加重其刑。
(四)核被告丁○○所為附表一編號18、24、37、52之犯行，均係
    犯刑法第321 條第1 項第3 款攜帶兇器竊盜罪，其所為附表
    一編號52-1之犯行，係犯刑法第339 條之2 第1 項以不正之
    方法由自動付款設備取得他人之物罪，其先後5 次盜領存款
    之行為，係在時間、空間密接之下為之，侵害相同法益，為
    接續犯，僅論以單純一罪。所為附表一編號37之犯行，與被
    告癸○○間，有犯意之聯絡及行為之分擔，應依修正前刑法
    第28條之規定，論以共同正犯。被告丁○○先後多次竊盜犯
    行(附 表一編號18、24、37部分)， 所犯基本構成要件相同
    ，時間緊接，顯係基於概括之犯意為之，應依修正前刑法第
    56 條 連續犯之規定，論以連續攜帶兇器竊盜罪。其所為附
    表一編號52之攜帶兇器竊盜罪，因其行為時，刑法已刪除連
    續犯之規定，自應單獨論以一攜帶兇器竊盜罪。且其所犯以
    不正之方法由自動付款設備取得他人之物罪，與上開連續攜
    帶兇器竊盜罪、攜帶兇器竊盜罪間，犯意各別，應依數罪併
    罰之例處斷。又被告丁○○前於95年間，因竊盜案件，經法
    院判處有期徒刑4 月，於95年8 月2 日易科罰金執行完畢，
    此有臺灣高等法院被告前案紀錄表1 份在卷可按，其於有期
    徒刑執行完畢後之5 年內，再故意犯附表一編號52、52-1之
    2 罪，因其犯罪時間已在新修正刑法施行之後，自均應依修
    正後刑法第47條第1 項之規定，論以累犯，並加重其刑。
(五)核被告子○○所為附表一編號11、12、13 、30 、36之犯行
    ，均係犯刑法第321 條第1 項第3 款、第4 款結夥三人以上
    、攜帶兇器竊盜罪，其所為附表一編號3 、4 、5 、7 、16
    、17、21、23、28、32、33、41、53之犯行，均係犯刑法第
    321 條第1 項第3 款攜帶兇器竊盜罪；被告子○○先後多次
    竊盜犯行 (不含附表一編號53部分)， 所犯基本構成要件相
    同，時間緊接，顯係基於概括之犯意為之，應依修正前刑法
    第56條連續犯之規定，論以連續結夥三人以上、攜帶兇器竊
    盜罪；又其所為附表一編號11、12、13、30、36之犯行，雖
    與己○○、庚○○有共同犯意之聯絡及行為之分擔，惟結夥
    三人以上竊盜罪，本即含有共同正犯之性質，即不再論以共
    同正犯；其所為附表一編號28之犯行，亦與庚○○有共同犯
    意之聯絡及行為之分擔，惟既與上開附表一編號11、12、13
    、30、36之犯行，為連續犯，並論以連續結夥三人以上、攜
    帶兇器竊盜罪，亦不再論以共同正犯。又其所為附表一編號
    53之攜帶兇器竊盜罪，因其行為時，刑法已刪除連續犯之規
    定，自應單獨論以一攜帶兇器竊盜罪，並與上開連續攜帶兇
    器竊盜罪，依數罪併罰之例處斷。
(六)核被告乙○○所為，係犯刑法第349 條第1 項收受贓物、第
    216 條、210 條行使偽造私文書及同法第339 條第1 項詐欺
    取財罪，其所犯收受贓物罪，分別與同案被告己○○ (不包
    含收受己○○自己竊得之信用卡，即被害人ｙ○○、翁秋惠
    、Ｗ○○、甲癸○、ｌ○○、Ｑ○○、ｃ○○、Ｂ○○部分
    ，其收受己○○竊得之信用卡部分，僅成立單獨正犯)、寅
    ○○、卯○○、辛○○、丙○○間有犯意之聯絡及行為之分
    擔，均應依修正前刑法第28條之規定，論以共同正犯 (與寅
    ○○、卯○○、辛○○、丙○○成立共同正犯之範圍，僅限
    於寅○○、卯○○、辛○○、丙○○4 人分別收受附表一、
    附表二、附表三所示之信用卡部分)； 其所犯行使偽造私文
    書及詐欺取財罪，分別與同案被告己○○、卯○○、辛○○
    、丙○○等人間有犯意之聯絡及行為之分擔，亦均應依修正
    前刑法第28條之規定，論以共同正犯 (與卯○○、辛○○、
    丙○○成立共同正犯之範圍，僅限於卯○○、辛○○、丙○○3 人分別於附表二、附表三所示之各筆盜刷部分)。 又其
    先後多次收受贓物、行使偽造私文書、詐欺取財犯行，所犯
    構成要件相同，時間緊接，顯係基於概括之犯意為之，均應
    依修正前刑法第56條之規定，論以連續犯，並加重其刑。其
    所犯上開3 罪間，有方法、目的之牽連關係，應依修正前刑
    法第55條後段牽連犯之規定，從一重之共同連續行使偽造私
    文書罪論處。末查，檢察官起訴事實業已載明：「如所竊得
    財物中有信用卡，則由己○○聯絡乙○○．．．至約定地點
    向竊盜行為人接洽取走信用卡，再轉交給乙○○」等語 (
    見起訴書第4 頁)， 其證據並所犯法條部分漏引刑法第349
    條第1 項收受贓物罪，惟起訴事實既已載明，應認業已發生
    起訴之效力，本院自得依法審判，附此敘明。
(七)核被告卯○○、辛○○、丙○○所為，均係犯刑法第349 條
    第1 項收受贓物、第216 條、210 條行使偽造私文書及同法
    第339 條第1 項詐欺取財罪，被告卯○○、辛○○、丙○○
    等人在附表二、附表三所示之信用卡簽帳單簽名欄內偽造署
    名之行為，應為偽造私文書之部分行為，且其偽造私文書後
    持以行使，其偽造之低度行為應為行使之高度行為所吸收，
    均不另論罪。其3 人所犯收受贓物罪，與同案被告己○○ (
    不包含收受己○○自己竊得之信用卡，即被害人ｙ○○、翁
    秋惠、Ｗ○○、甲癸○、ｌ○○、Ｑ○○、ｃ○○、Ｂ○○
    部分)、 乙○○間有犯意之聯絡及行為之分擔，均應依修正
    前刑法第28條之規定，論以共同正犯；其3 人所犯行使偽造
    私文書及詐欺取財罪，亦與同案被告己○○、乙○○2 人間
    有犯意之聯絡及行為之分擔，亦均應依修正前刑法第28條之
    規定，論以共同正犯。又其3 人先後多次收受贓物、行使偽
    造私文書、詐欺取財犯行，所犯構成要件相同，時間緊接，
    顯係基於概括之犯意為之，均應依修正前刑法第56條之規定
    ，論以連續犯，並加重其刑。且其3 人所犯上開3 罪間，有
    方法、目的之牽連關係，應依修正前刑法第55條後段牽連犯
    之規定，從一重之共同連續行使偽造私文書罪論處。末查，
    檢察官雖未就被告卯○○、辛○○、丙○○共同收受贓物罪
    之犯罪事實提起公訴，惟檢察官就犯罪事實之一部提起公訴
    者，其效力及於全部，刑事訴訟法第267 條定有明文，本件
    被告卯○○、辛○○、丙○○所犯共同收受贓物之犯罪事實
    ，與起訴之共同行使偽造私文書、共同詐欺取財之犯罪事實
    ，具有牽連犯之裁判上一罪關係，業如前述，為起訴效力所
    及，本院自得一併審判，附此敘明。
(八)核被告寅○○所為，係犯刑法第349 條第1 項收受贓物罪，
    其所犯收受贓物罪，與同案被告己○○ (不包含收受己○○
    自己竊得之信用卡，即被害人ｙ○○、翁秋惠、Ｗ○○、甲
    癸○、ｌ○○、Ｑ○○、ｃ○○、Ｂ○○部分)、 乙○○間
    有犯意之聯絡及行為之分擔，應依修正前刑法第28條之規定
    ，論以共同正犯；其所犯先後多次收受贓物犯行，所犯構成
    要件相同，時間緊接，顯係基於概括之犯意為之，應依修正
    前刑法第56條之規定，論以連續犯，並加重其刑。
(九)核被告壬○○所為，係犯刑法第349 條第1 項收受贓物罪，
    其先後多次收受贓物犯行，所犯構成要件相同，時間緊接，
    顯係基於概括之犯意為之，應依修正前刑法第56條之規定，
    論以連續犯，並加重其刑。
(十)核被告戊○○所為附表一編號6 、8 、9 、10、14、15、19
    、20、22、25、26、27、35、38、39、40、42、46、50之犯
    行，均係犯刑法第321 條第1 項第3 款攜帶兇器竊盜罪，其
    所為附表一編號51之犯行，係犯刑法第321 條第2 項、第1
    項第3 款攜帶兇器竊盜未遂罪，爰依刑法第25條第2 項規定
    減輕其刑。其所為附表一編號35-1之犯行，係犯刑法第339
    條之2 第1 項以不正之方法由自動付款設備取得他人之物罪
    ，其先後2 次盜領存款之行為，係在時間、空間密接之下為
    之，侵害相同法益，為接續犯，僅論以單純一罪。其所為附
    表一編號51之犯行，與被告甲○○間，有犯意之聯絡及行為
    之分擔，應依刑法第28條之規定，論以共同正犯。被告戊○○先後多次竊盜犯行 (不含附表一編號51部分)， 所犯基本
    構成要件相同，時間緊接，顯係基於概括之犯意為之，應依
    修正前刑法第56條連續犯之規定，論以連續攜帶兇器竊盜罪
    。其所為附表一編號51之攜帶兇器竊盜未遂罪，因其行為時
    ，刑法已刪除連續犯之規定，自應單獨論以一攜帶兇器竊盜
    未遂罪。且其所犯以不正之方法由自動付款設備取得他人之
    物罪，與上開連續攜帶兇器竊盜罪、攜帶兇器竊盜未遂罪間
    ，犯意各別，應依數罪併罰之例處斷。再者，被告戊○○前
    於93年間，因竊盜、偽造文書等案件，經法院判處應執行有
    期徒刑1 年確定，於95年3 月14日縮短期刑執行完畢，此有
    臺灣高等法院被告前案紀錄表1 份在卷可按，其於有期徒刑
    執行完畢後之5 年內，再犯上開有期徒刑以上之連續攜帶兇
    器竊盜罪、以不正之方法由自動付款設備取得他人之物罪，
    均應依修正前刑法第47條之規定，論以累犯，並加重其刑；
    其於有期徒刑執行完畢後之5 年內，再故意犯附表一編號51
    之攜帶兇器竊盜未遂罪，因其犯罪時間已在新修正刑法施行
    之後，自應依修正後刑法第47條第1 項之規定，論以累犯，
    並加重其刑。
(十一)核被告甲○○所為附表一編號51之犯行，係犯刑法第321 條
    第2 項、第1 項第3 款攜帶兇器竊盜未遂罪，爰依刑法第25
    條第2 項規定減輕其刑。其所為上開犯行，與被告戊○○間
    ，有犯意之聯絡及行為之分擔，應依刑法第28條之規定，論
    以共同正犯。
(十二)爰審酌被告己○○、戊○○、庚○○、癸○○、丁○○、子
    ○○均正值壯年，竟貪圖暴利，任意竊取他人財物，並於竊
    得信用卡後交付乙○○等人盜刷向各信用卡發卡銀行之特約
    商店刷卡詐取財物，危害社會整體經濟秩序及持卡者權益甚
    鉅；被告己○○犯罪後坦承犯行，態度良好，惟其已有竊盜
    前科 (詳如前述)， 其就本件犯罪居於主導之地位，其竊盜
    之次數達8次之多；被告戊○○有竊盜前科 (詳如前述)，其
    犯罪後矢口否認犯行，態度惡劣，毫無悔改之意，其竊盜之
    次數高達20次；被告癸○○ (亦有竊盜前科，詳如前述) 、
    丁○○犯罪後均坦承犯行，態度良好；被告庚○○、子○○
    亦坦承大部分犯行，犯罪後態度尚稱良好，被告庚○○並無
    前科，而被告子○○之竊盜次數高達18次；及被告己○○、
    戊○○、庚○○、丁○○於竊得被害人之提款卡後，復以不
    正手段盜領存款，造成被害人之損害擴大，及渠等之犯罪動
    機、目的、手段、犯罪次數等一切情狀，分別量處如主文所
    示之刑。又按，中華民國96年罪犯減刑條例業經總統於96年
    7 月4 日以華總一字第0960008376 1號公布，並於同年7 月
    16日生效施行，被告己○○、庚○○所犯附表一編號44-1之
    犯行，被告戊○○所犯附表一編號35-1、51之犯行，被告癸○○所犯附表一編號54之犯行、被告丁○○所犯上開犯行及
    被告子○○所犯附表一編號53之犯行，其犯罪行為均在96年
    4 月24日之前，符合該條例之減刑條件，爰均依該條例第2
    條第1 項第3 款、第4 條、第7 條、第10條第1 項規定，予
    以減刑如主文所示。並分別與其所犯不應減刑所處之刑，依
    同條例第11條之規定，定其執行刑如主文所示。又按「18歲
    以上之竊盜犯、贓物犯，有犯罪之習慣者，得於刑之執行前
    ，令入勞動場所強制工作」，竊盜犯贓物犯保安處分條例第
    3 條第1 項定有明文。本院審酌被告己○○、戊○○、子○○分別自95年4 月16日起至95年6 月28日止、95年3 月16日
    起至95年6 月30日止、95年2 月12 日 起至95年6 月19日止
    ，期間分別僅約2 個月餘、3 個月餘、4 個月餘，即分別連
    續竊盜7 次、19次、17次，顯見其確有竊盜之犯罪習慣，僅
    藉刑之執行尚不足以根絕其惡性，爰依修正後竊盜犯贓物犯
    保安處分條例第3 條第1 項第1 款之規定，諭知於刑之執行
    前，令入勞動場所強制工作3 年以資矯治。至於，被告庚○○雖自95年2 月8 日起至95年6 月30日止，亦於3 月餘之期
    間內，連續為10次竊盜行為，惟本院審酌其並無前科 (此有
    臺灣高等法院被告前案紀錄表1 份在卷可按)， 且其與被告
    己○○、子○○共同竊盜之時，均係擔任把風之工作，扣除
    共犯部分，僅有2 次單獨竊盜之行為，其犯罪情節尚非重大
    ，認並無宣告強制工作之必要，附此敘明。復審酌被告寅○○、乙○○、卯○○、辛○○、丙○○、壬○○、甲○○等
    人均無前科，此有臺灣高等法院被告前案紀錄表各1 份在卷
    可按，被告寅○○受同案被告乙○○之指示，向附表一所示
    之竊盜行為人收受渠竊得之信用卡，並交付乙○○盜刷使用
    ，被告乙○○、卯○○、辛○○、丙○○等人收受附表一所
    示之竊盜行為人竊得之信用卡，向不特定之特約商店盜刷詐
    取財物，嚴重危害社會整體經濟秩序及持卡者權益，其行為
    實有可議；被告壬○○貪圖暴利而收受被告乙○○等人盜刷
    取得之財物，間接鼓勵被告乙○○等人繼續盜刷詐取財物，
    其行為之惡性亦非輕微；而被告甲○○貪圖小利而任意竊取
    他人財物，犯罪後矢口否認犯行，態度欠佳。惟參酌被告寅
    ○○、乙○○、卯○○、辛○○、丙○○、壬○○等人之犯
    罪所得多寡，及被告甲○○尚未竊得被害人財物等一切情狀
    ，分別量處如主文所示之刑，並就被告丙○○部分，諭知易
    科罰金之折算標準。又按，中華民國96年罪犯減刑條例業經
    總統於96年7 月4 日以華總一字第09600083761 號公布，並
    於同年7 月16日生效施行，被告寅○○、卯○○、辛○○、
    丙○○、甲○○所犯上開犯行，其犯罪行為均在96年4 月24
    日之前，符合該條例之減刑條件，爰依該條例第2 條第1 項
    第3 款、第4 條、第7 條、第9 條規定，予以減刑如主文所
    示，並就被告丙○○、甲○○部分，諭知易科罰金之折算標
    準。
四、沒收部分：
    按共同正犯因相互間利用他人之行為，以遂行其犯意之實現
    ，本於責任共同之原則，有關沒收部分，對於共犯間供犯罪
    所用之物，自均應為沒收之諭知（最高法院89年度臺上字第
    6946號判決意旨參照）。扣案如附表十六編號1 、2 、3 、5
    、6 、7 所示之物，分別係被告己○○、庚○○、子○○所
    有，供其竊盜犯罪使用之物，業經己○○、庚○○、子○○
    坦承在卷；扣案如附表十六編號4 所示之手電筒1 支，亦係被
    告子○○所有之物，雖被告子○○否認為供其竊盜犯罪使用
    之物，惟本院認被告子○○之犯罪手法係以螺絲起子打開被
    害人之車門鎖後進入車內竊取財物，其欲打開被害人之車門
    鎖之前，衡情當先以手電筒探視車內有無財物，以免徒勞無
    功，是扣案之手電筒，應確為供被告子○○竊盜犯罪使用之
    物無訛；爰分別於被告己○○、庚○○、子○○之主文項之
    下，依刑法38條第1 項第2 款規定，宣告沒收之；扣案如附
    表十六編號8 、9 、10、11所示之物，係被告戊○○為警查獲
    時當場查扣之物，顯係被告戊○○所有供其竊盜犯罪使用之
    物，亦應依刑法第38條第1 項第2 款規定，宣告沒收之。扣
    案如附表十六編號12、13、14、15、17、18所示之物，分別係
    被告癸○○、丁○○所有供其竊盜犯罪使用之物，業經癸○○、丁○○坦承在卷；扣案如附表十六編號16所示之手電筒1
    支，亦係被告丁○○所有之物，雖被告丁○○否認為供其竊
    犯罪盜使用之物，惟本院認被告丁○○之犯罪手法係以六角
    板手打開被害人之車門鎖後進入車內竊取財物，其欲打開被
    害人之車門鎖之前，衡情當先以手電筒探視車內有無財物，
    以免徒勞無功，是扣案之手電筒，應確為供被告丁○○竊盜
    犯罪使用之物無訛；爰分別於被告癸○○、丁○○之主文項
    之下，依刑法38條第1 項第2 款規定，宣告沒收之。扣案如
    附表十六編號1 及附表十七編號1 、2 所示之物，分別係被告己○○、寅○○、乙○○所有，供其收受贓物犯罪使用之物，
    業經己○○、寅○○、乙○○坦承在卷，爰分別於被告己○○、寅○○、乙○○之主文項之下，依刑法38條第1 項第2
    款規定，宣告沒收之。扣案如附表十六編號1 及附表十七編號1
    、2 、3 所示之物，分別係被告己○○、乙○○、卯○○所
    有，供其收受贓物、行使偽造私文書、詐欺取財犯罪使用之
    物，業經己○○、乙○○、卯○○坦承在卷，爰分別於被告
    己○○、乙○○、卯○○之主文項之下，依刑法38條第1 項
    第2 款規定，宣告沒收之。扣案如附表十六編號1 及附表十七編
    號1 、2 、4 所示之物，分別係被告己○○、乙○○、辛○○所有，供其收受贓物、行使偽造私文書、詐欺取財犯罪使
    用之物，業經己○○、乙○○、辛○○坦承在卷，爰分別於
    被告己○○、乙○○、辛○○之主文項之下，依刑法38條第
    1 項第2 款規定，宣告沒收之。扣案如附表十六編號1 及附表
    十七編號1 、2 所示之物，分別係被告己○○、乙○○所有，
    供共犯丙○○收受贓物、行使偽造私文書、詐欺取財犯罪使
    用之物，業經己○○、乙○○坦承在卷，爰分別於被告己○○、乙○○、丙○○之主文項之下，依刑法38條第1 項第2
    款規定，宣告沒收之。又附表二、附表三所示之信用卡簽帳
    單上偽造之署名，不論屬於犯人與否，應依刑法第21 9條規
    定宣告沒收之，爰分別於被告己○○、乙○○、卯○○、辛○○、丙○○之主文項之下，宣告沒收之。另扣案如附表十七
    編號5 、6 所示之物，係被告壬○○所有，供其犯罪使用之
    物，業據其坦承在卷，亦應依刑法第38條第1 項第2 款規定
    ，宣告沒收之。再查，扣案如附表十六編號1 、2 、7 、15及
    附表十七編號1 、2 、3 、4 、5 、6 所示之行動電話SIM 卡
    ，苟上開行動電話SIM 卡屬易付卡 (即購買者申請之後，經
    儲值一定數額即可通話使用，待儲值之數額耗盡再重新儲值
    即可重複通話使用)， 則該行動電話SIM 卡顯然係被告己○○等人所有之物；苟上開行動電話SIM 卡係申請人與電信公
    司簽約租用者，該行動電話SIM 卡之所有權可能經申請人與
    電信公司約定為電信公司所有，唯衡諸電信公司與行動電話
    申請人間之使用關係現況，苟行動電話申請人未依約繳納租
    金，電信公司並毋需通知申請人繳回行動電話SIM 卡，即可
    自行將該行動電話SIM 卡斷話，致申請人無法使用該行動電
    話SIM 卡，換言之，行動電話SIM 卡申請人與電信公司簽約
    後，係取得上開行動電話SIM 卡之使用權限，該行動電話
    SIM 卡僅為表徵使用權限之識別物品，電信公司實際上毋需
    占有該行動電話SIM 卡即得行使所有權之權限。是以，縱上
    開行動電話SIM 卡係申請人與電信公司簽約時，約定該行動
    電話SIM 卡之所有權為電信公司所有，實際上之真意應指電
    信公司授權該行動電話SIM 卡之申請人得繳費使用該行動電
    話SIM 卡，只要申請人依約繳費即屬該行動電話SIM 卡之所
    有權人，更得交付他人使用。否則，若認電信公司仍保有該
    行動電話SIM 卡之所有權，該行動電話SIM 卡之申請人，在
    依約繳費正常使用之情況下，若要借予他人使用，豈非要再
    經電信公司同意？故本件扣案如附表十六編號1 、2 、7 、15
    及附表十七編號1 、2 、3 、4 、5 、6 所示之行動電話SIM
    卡，無論是易付卡或向電信公司租用者，均應認係被告己○○等人所有之物，且為供被告己○○等人犯罪使用之物，亦
    均應依刑法第38條第1 項第2 款規定宣告沒收之，附此敘明
    。至於，未扣案之0000000000、0000000000、0000000000、
    0000000000、0000000000、0000000000、0000000000號行動
    電話 (均含SIM 卡)， 雖係供被告己○○等人犯罪使用之物
    ，惟既未扣案，不能證明現尚存在，為免將來執行之困難，
    爰不予宣告沒收之。又前述宣告沒收以外如附表四至附表十
    五所示之扣案物品，或為被害人所有之物，或為被告所有，
    與本件犯罪無關之物，或僅為記載犯罪過程之紀錄文書，均
    不予宣告沒收之。再者，被告周婷盜刷所得之物或被告壬○○收受贓物所得之物 (見附表七、附表十一部分)， 得供為
    全體債權人求償之擔保，爰亦不予宣告沒收，附此敘明。
五、不另為無罪之諭知部分：
(一)公訴意旨略以：被告卯○○、辛○○、丙○○共同意圖為自
    己不法之所有，於附表二編號1-4 所示 (即起訴書附表二編
    號9 之其中一筆盜刷款項)之 時、地之前某時，向附表一所
    示之竊盜行為人取得附表二編號1-4 所示之信用卡，持向附
    表二編號1-4 所示之特約商店，冒用「Ｎ○○」之名義，向
    特約商店員工購買價值11750 元之商品，並於信用卡簽帳單
    上偽簽「Ｎ○○」之署名，交付該特約商店之員工，使其陷
    於錯誤而交付購買之商品，因認被告卯○○、辛○○、丙○○涉收受贓物、行使偽造私文書、詐欺取財罪嫌等語。
(二)按犯罪事實應依證據認定之，無證據不得認定犯罪事實；又
    不能證明被告犯罪者，應諭知無罪之判決，刑事訴訟法第15
    4 條第2 項、第301 條第1 項分別定有明文。而事實之認定
    ，應憑證據，如未能發現相當證據，或證據不足以證明，自
    不能以推測或擬制之方法，以為裁判基礎，最高法院40年台
    上字第86號判例意旨足資參照。又依刑事訴訟法第161 條第
    1 項之規定：檢察官就被告犯罪事實，應負舉證責任，並指
    出證明之方法。因此，檢察官對於起訴之犯罪事實，應負提
    出證據及說服之實質舉證責任。倘其所提出之證據，不足為
    被告有罪之積極證明，或其指出證明之方法，無從說服法院
    以形成被告有罪之心證，基於無罪推定之原則，自應為被告
    無罪判決之諭知，亦有最高法院92年台上字第128 號判例要
    旨足參。所謂認定犯罪事實之證據，係指足以認定被告確有
    犯罪行為之積極證據而言，如未發現相當證據，或證據不足
    以證明，自不能以推測或擬制之方法，以為裁判基礎。且刑
    事訴訟上證明之資料，無論其為直接證據或間接證據，均須
    達於通常一般人均不致於有所懷疑，而得確信其為真實之程
    度，始得據為有罪之認定，若其關於被告是否犯罪之證明未
    能達此程度，而有合理性懷疑之存在，致使無從形成有罪之
    確信，根據「罪證有疑，利於被告」之證據法則，即不得遽
    為不利被告之認定，此觀諸最高法院76年台上字第4986號判
    例意旨亦甚明顯。
(三)經查，附表二編號1-1 、1-2 、1-3 等3 筆盜刷詐取財行為
    ，係被告丙○○所為，業如前述 (見前揭二之 (十)之2. 部
    分)， 而附表二編號1-4 之信用卡簽帳單上確有偽簽「Ｎ○○」之署名，固有該信用卡簽帳單1 紙附卷可按；惟附表二
    編號1-1 、1-2 、1-3 等3 筆信用卡簽帳單上之署名係「候
    錦輝」、而附表二編號1-4 之信用卡簽帳單上之署名係「Ｎ
    ○○」，此有信用卡簽帳單4 紙在卷可證。衡諸常情，苟上
    開4 張信用卡簽帳單均係同一人冒名簽署，應不致於發生在
    密接之時、空之下，將被冒名者之姓氏簽錯之可能。再者，
    附表二編號1-1 、1-2 、1-3 等3 筆盜刷時間分別係95年3
    月16日16時45分許、同日16時50分許、同日17時02分許，其
    盜刷之地點在高雄市太平洋崇光百貨公司 (高雄市前鎮區○○○路215 、217 號)， 足見被告丙○○係在密接之時、空
    之下，持上開信用卡前往太平洋崇光百貨公司，冒用「候錦
    輝」名義刷卡購物，而附表附表二編號1-4 之盜刷時間係95
    年3 月16日16時41分許，盜刷之地點在高雄市漢神百貨公司
     (高雄市前金區成功一號266 之1 號)， 其距離附表二編號
    1-3 之盜刷時間，僅有4 分鐘，被告丙○○實難在此短時間
    之內，從漢神百貨公司盜刷之後，再趕至太平洋崇光百貨公
    司盜刷附表二編號1-1 、1-2 、1-3 等3 筆款項。綜上所述
    ，附表二編號1-4 之盜刷行為顯難認定係被告丙○○所為，
    其自無行使偽造私文書、詐欺取財之罪嫌。復查，本院於96
    年10月26日審理時當庭命被告卯○○、辛○○書寫「Ｎ○○
    」之簽名字跡，其二人當庭書寫之「Ｎ○○」字跡，亦顯然
    與扣案之附表二編號1-4 信用卡簽帳單不符；況被告卯○○
    、辛○○2 人於本院準備程序進行後，對於其本身盜刷之款
    項均已坦認在卷，衡情亦無單獨否認附表二編號1-4 之盜刷
    行為之必要。故本院綜合上情，認並無證據證明附表二編號
    1-4 之盜刷行為係被告卯○○、辛○○所為，其2 人亦無行
    使偽造私文書、詐欺取財之罪嫌。是既無證據證明附表二編
    號1-4 之盜刷行為係被告丙○○、卯○○、辛○○3 人所為
    ，自亦無證據證明渠3 人收受上開信用卡之行為。綜合上述
    ，依卷內現存之證據並不足以證明被告卯○○、辛○○、丙○○有上開收受贓物、行使偽造私文書、詐欺取財之犯行，
    惟因檢察官認被告卯○○、辛○○、丙○○之上開收受贓物
    、行使偽造私文書、詐欺取財之犯行，分別與渠3 人前揭論
    罪科刑部分有連續犯之裁判一罪關係，爰不另為無罪之諭知
    。
(四)檢察官起訴意旨雖認被告己○○、庚○○、戊○○、子○○
    、癸○○、丁○○、辛○○、卯○○、丙○○、乙○○等人
    就附表(十八)所示之竊盜行為 (即起訴書附表一編號2、3、8、
    9、26、50部分)， 涉共同竊盜嫌疑等語。惟公訴人於本院
    96年6 月20日準備程序進行時當庭確認起訴之竊盜行為人特
    定為起訴書附表一所指之實際行為人，有本院當日準備程序
    筆錄可參。查起訴書附表一編號2 、3 、8 、9 、26、50部
    分所示之竊盜行為人 (即附表(十八)部分)，均 記載為「不詳」
    ，是本院認公訴人既特定竊盜行為之犯罪者為實際行為人，
    而就上開附表(十八)所載之各次竊盜行為，既未記載其真實姓名
    ，即應認公訴人已限縮起訴書附表一所載之竊盜行為人，亦
    即，附表(十八)所載之各次竊盜行為，並非起訴效力所及，本院
    自不予審究，併予敘明。
據上論斷，應依刑事訴訟法第299 條第1 項前段，刑法第2 條第
1 項、刑法第28條 (修正前、後)、 第321 條第2 項、第321 條
第1 項第3 款、第4 款、第216 條、第210 條、第339 條第1項
、第339 條之2 第1 項、第349 條第1 項、第25條第2 項、修正
前刑法第41條第1 項前段、修正前刑法第55條後段、修正前刑法
第56條、修正前刑法第47條、修正後刑法第47條第1 項、第51
條第5 款、第219 條、第38條第1 項第2 款，刑法施行法第1 條
之1 ，竊盜犯贓物犯保安處分條例第3 條第1 項，罰金罰鍰提高
標準條例第2 條 (現已刪除)、 現行法規所定貨幣單位折算新臺
幣條例第2條 ，中華民國96年罪犯減刑條例第2 條第1 項第3 款
、第4 條、第7 條、第9 條、第10條第1 項、第11條，判決如主
文。
本案經檢察官丑○○到庭執行職務。
中　　華　　民　　國　　96　　年　　11　　月　　16　　日
                  刑事第九庭  審判長法  官  張世賢
                                    法  官  黃紀錄
                                    法　官  陳建和
以上正本證明與原本無異。
如不服本判決應於收受本判決後10日內向本院提出上訴書狀，並
應敘述具體理由，如未敘述上訴理由者，應於上訴期間屆滿後20
日內補提理由書狀於本院（均須按他造當事人之人數附繕本）「
切勿逕送上級法院」。
中　　華　　民　　國　　96　　年　　11　　月　　16　　日
                                    書記官  林姵妤
附錄本判決論罪法條
中華民國刑法第210條
偽造、變造私文書，足以生損害於公眾或他人者，處5 年以下有
期徒刑。
中華民國刑法第216條
行使第210 條至第215 條之文書者，依偽造、變造文書或登載不
實事項或使登載不實事項之規定處斷。
中華民國刑法第339條
意圖為自己或第三人不法之所有，以詐術使人將本人或第三人之
物交付者，處5 年以下有期徒刑、拘役或科或併科1 千元以下罰
金。
以前項方法得財產上不法之利益或使第三人得之者，亦同。
前二項之未遂犯罰之。
中華民國刑法第339條之2
（違法由自動付款設備取得他人之物之處罰）
意圖為自己或第三人不法之所有，以不正方法由自動付款設備取
得他人之物者，處3 年以下有期徒刑、拘役或1 萬元以下罰金。
以前項方法得財產上不法之利益或使第三人得之者，亦同。
中華民國刑法第349條
（普通贓物罪）
收受贓物者，處 3 年以下有期徒刑、拘役或 5 百元以下罰金。
搬運、寄藏、故買贓物或為牙保者，處 5 年以下有期徒刑、拘役
或科或併科 1 千元以下罰金。
因贓物變得之財物，以贓物論。
附表一：竊盜犯罪事實一覽表
┌──┬───┬─────┬─────┬────────┬────┐
│編號│行為人│犯罪時間 (│犯罪地點  │犯罪方法、被害人│備   考 │
│    │      │被害人發現│          │及竊得之財物    │        │
│    │      │時間)     │          │                │        │
├──┼───┼─────┼─────┼────────┼────┤
│ 1  │庚○○│94年10月29│屏東縣高樹│以磨尖之六角扳手│手提電腦│
│    │      │日12時許  │鄉新豐村沿│或螺絲起子等物，│1 台已發│
│    │      │          │海公路一段│破壞Ｈ○○所有之│還Ｈ○○│
│    │      │          │26號前    │ZA-9036 號自用小│        │
│    │      │          │          │客車右前座車門鎖│        │
│    │      │          │          │(無 證據證明致不│        │
│    │      │          │          │堪使用，毀損部分│        │
│    │      │          │          │未據起訴)後 ，進│        │
│    │      │          │          │入車內竊取手提電│        │
│    │      │          │          │腦1 台 (Twinhead│        │
│    │      │          │          │牌，序號：SY2351│        │
│    │      │          │          │000066)、信用卡3│        │
│    │      │          │          │張、提款卡3 張及│        │
│    │      │          │          │現金 (新台幣，下│        │
│    │      │          │          │同)6000餘元得手 │        │
│    │      │          │          │。              │        │
├──┼───┼─────┼─────┼────────┼────┤
│ 2  │庚○○│95年2月8日│高雄市鼎山│以磨尖之六角扳手│        │
│    │      │12時30分  │街529號   │或螺絲起子等物，│        │
│    │      │          │(家樂福停 │破壞ｍ○○所有之│        │
│    │      │          │車場)     │ZL-2565號自用小 │        │
│    │      │          │          │客車右前座車門鎖│        │
│    │      │          │          │(無 證據證明致不│        │
│    │      │          │          │堪使用，毀損部分│        │
│    │      │          │          │未據起訴)後 ，進│        │
│    │      │          │          │入車內竊取信用卡│        │
│    │      │          │          │3張及提款卡2張得│        │
│    │      │          │          │手。            │        │
├──┼───┼─────┼─────┼────────┼────┤
│ 3  │子○○│95年2月12 │高雄市鼓山│以磨尖之六角扳手│        │
│    │      │日17時許  │區愛河邊11│或螺絲起子等物，│        │
│    │      │          │號碼頭公設│破壞甲午○所有之│        │
│    │      │          │臨時停車場│ZM-9709號自用小 │        │
│    │      │          │          │客車門鎖 (無證據│        │
│    │      │          │          │證明致不堪使用，│        │
│    │      │          │          │毀損部分未據起訴│        │
│    │      │          │          │)後，進入車內竊 │        │
│    │      │          │          │取信用卡4張及現 │        │
│    │      │          │          │金4200餘元得手。│        │
├──┼───┼─────┼─────┼────────┼────┤
│ 4  │子○○│95年2月18 │台南市安平│以磨尖之六角扳手│        │
│    │      │日19時30分│街育平三街│或螺絲起子等物，│        │
│    │      │之後至翌日│與育平路口│進入ｘ○○所有之│        │
│    │      │上午8 、9 │          │6556-MG號自用小 │        │
│    │      │時許之間某│          │客車車內竊取信用│        │
│    │      │時        │          │卡7張及現金400元│        │
│    │      │          │          │得手。          │        │
├──┼───┼─────┼─────┼────────┼────┤
│    │子○○│95年2月19 │台南市安平│以磨尖之六角扳手│        │
│ 5  │      │日18時30分│街光州一街│或螺絲起子等物，│        │
│    │      │          │29號      │打開ａ○○所有之│        │
│    │      │          │          │0820-JD號自用小 │        │
│    │      │          │          │客車行李箱竊取放│        │
│    │      │          │          │置於內之皮包中信│        │
│    │      │          │          │用卡5張得手。   │        │
├──┼───┼─────┼─────┼────────┼────┤
│    │戊○○│95年3月16 │台南市中華│以磨尖之六角扳手│        │
│ 6  │      │日14時許至│西路2段16 │或螺絲起子等物，│        │
│    │      │15時20分許│號        │破壞Ｎ○○所有之│        │
│    │      │之間某時  │(特易購停 │D2-0053號自用小 │        │
│    │      │          │車場)     │客車駕駛座車門鎖│        │
│    │      │          │          │(無證據證明致不 │        │
│    │      │          │          │堪使用，毀損部分│        │
│    │      │          │          │未據起訴)後，進 │        │
│    │      │          │          │入車內竊取信用卡│        │
│    │      │          │          │4張得手。       │        │
├──┼───┼─────┼─────┼────────┼────┤
│ 7  │子○○│95年3月19 │高雄縣岡山│以磨尖之六角扳手│        │
│    │      │日16時許  │鎮○○路23│或螺絲起子等物，│        │
│    │      │          │號        │進入ｗ○○所有之│        │
│    │      │          │          │3S-5709號自用小 │        │
│    │      │          │          │客車車內竊取放置│        │
│    │      │          │          │於車內皮包中信用│        │
│    │      │          │          │卡2張及現金9600 │        │
│    │      │          │          │元得手。        │        │
├──┼───┼─────┼─────┼────────┼────┤
│ 8  │戊○○│95年3月28 │嘉義縣新港│以磨尖之六角扳手│        │
│    │      │日18時許  │鄉潭大村28│或螺絲起子等物，│        │
│    │      │          │號旁空地  │破壞甲乙○所有之│        │
│    │      │          │          │3P-9972號自用小 │        │
│    │      │          │          │客車左側車門門鎖│        │
│    │      │          │          │(無證據證明致不 │        │
│    │      │          │          │堪使用，毀損部分│        │
│    │      │          │          │未據起訴)後，進 │        │
│    │      │          │          │入車內竊取信用卡│        │
│    │      │          │          │1張、晶片卡1張及│        │
│    │      │          │          │現金800元得手。 │        │
├──┼───┼─────┼─────┼────────┼────┤
│ 9  │戊○○│95年4月4日│台南縣仁德│以磨尖之六角扳手│        │
│    │      │10時35分  │鄉○○路  │或螺絲起子等物，│        │
│    │      │          │711 號家樂│進入甲巳○所有之│        │
│    │      │          │福B1停車場│不詳車號之自用小│        │
│    │      │          │          │客車車內竊取數位│        │
│    │      │          │          │相機1台 (SONY牌 │        │
│    │      │          │          │，CYBER-SHOT DSC│        │
│    │      │          │          │-P200)、信用卡3 │        │
│    │      │          │          │張及現金1000元得│        │
│    │      │          │          │手。            │        │
├──┼───┼─────┼─────┼────────┼────┤
│10  │戊○○│95年4月8日│高雄縣大社│以磨尖之六角扳手│        │
│    │      │8時25分   │鄉觀音山 (│或螺絲起子等物，│        │
│    │      │          │陳家墓園) │破壞ｄ○○所有之│        │
│    │      │          │馬路旁    │ZS-0157號自用小 │        │
│    │      │          │          │客車乘客座車門門│        │
│    │      │          │          │鎖 (無證據證明致│        │
│    │      │          │          │不堪使用，毀損部│        │
│    │      │          │          │分未據起訴)後， │        │
│    │      │          │          │進入車內竊取信用│        │
│    │      │          │          │卡2張及金融卡1張│        │
│    │      │          │          │得手。          │        │
├──┼───┼─────┼─────┼────────┼────┤
│11  │己○○│95年4月16 │台南市安南│以磨尖之六角扳手│        │
│    │庚○○│日19時許  │區○○街二│或螺絲起子等物，│        │
│    │子○○│          │段160號旁 │破壞ｙ○○所有之│        │
│    │      │          │停車場    │4486-GH號自用小 │        │
│    │      │          │          │客車兩側前門門鎖│        │
│    │      │          │          │(無證據證明致不 │        │
│    │      │          │          │堪使用，毀損部分│        │
│    │      │          │          │未據起訴)後，進 │        │
│    │      │          │          │入車內竊取信用卡│        │
│    │      │          │          │10張及現金1萬   │        │
│    │      │          │          │5000元得手。    │        │
├──┼───┼─────┼─────┼────────┼────┤
│12  │己○○│95年4月16 │台南市安南│以磨尖之六角扳手│        │
│    │庚○○│日20時許  │區○○街二│或螺絲起子等物，│        │
│    │子○○│          │段18號旁  │破壞Ｃ○○所有之│        │
│    │      │          │          │TQ-4335號自用小 │        │
│    │      │          │          │客車右側車門門鎖│        │
│    │      │          │          │(無證據證明致不 │        │
│    │      │          │          │堪使用，毀損部分│        │
│    │      │          │          │未據起訴)後，進 │        │
│    │      │          │          │入車內竊取手機 (│        │
│    │      │          │          │SonyEricsson    │        │
│    │      │          │          │K700i銀色手機)、│        │
│    │      │          │          │其妻翁秋惠所有之│        │
│    │      │          │          │信用卡1 張及現金│        │
│    │      │          │          │1萬5000 元得手。│        │
├──┼───┼─────┼─────┼────────┼────┤
│13  │己○○│95年4月16 │台南市安南│以磨尖之六角扳手│        │
│    │庚○○│日20時45分│區○○街一│或螺絲起子等物，│        │
│    │子○○│許        │段88號    │敲破Ｗ○○之夫所│        │
│    │      │          │          │有之F7-6465 號自│        │
│    │      │          │          │用小客車右後車窗│        │
│    │      │          │          │玻璃 (無證據證明│        │
│    │      │          │          │致不堪使用，毀損│        │
│    │      │          │          │部分未據起訴) 後│        │
│    │      │          │          │，進入車內竊取張│        │
│    │      │          │          │淑妠所有之粉紅帶│        │
│    │      │          │          │花小側背包1 個、│        │
│    │      │          │          │信用卡1 張、識別│        │
│    │      │          │          │證1 張及現金250 │        │
│    │      │          │          │元得手。        │        │
├──┼───┼─────┼─────┼────────┼────┤
│14  │戊○○│95年4月21 │高雄市前鎮│以磨尖之六角扳手│        │
│    │      │日16時30分│區○○○路│或螺絲起子等物，│        │
│    │      │許        │688號     │破壞辰○○所有之│        │
│    │      │          │(金銀島購 │9N-0429 號自用小│        │
│    │      │          │物中心停車│貨車前乘客座車門│        │
│    │      │          │場)       │門鎖 (無證據證明│        │
│    │      │          │          │致不堪使用，毀損│        │
│    │      │          │          │部分未據起訴)後 │        │
│    │      │          │          │，進入車內竊取放│        │
│    │      │          │          │置於車內皮包中信│        │
│    │      │          │          │用卡3 張得手。  │        │
├──┼───┼─────┼─────┼────────┼────┤
│15  │戊○○│95年4月24 │高雄市前鎮│以磨尖之六角扳手│        │
│    │      │日13時53分│區○○○路│或螺絲起子等物，│        │
│    │      │          │688號     │破壞亥○○所有之│        │
│    │      │          │(金銀島購 │6588-FA 號自用小│        │
│    │      │          │物中心停車│客車右前車門門鎖│        │
│    │      │          │場)       │ (無證據證明致不│        │
│    │      │          │          │堪使用，毀損部分│        │
│    │      │          │          │未據起訴)後 ，進│        │
│    │      │          │          │入車內竊取其妻莊│        │
│    │      │          │          │媛婷所有之信用卡│        │
│    │      │          │          │2張 及現金9000元│        │
│    │      │          │          │得手。          │        │
├──┼───┼─────┼─────┼────────┼────┤
│16  │子○○│95年4月29 │屏東縣里港│以磨尖之六角扳手│        │
│    │      │日19時52分│鄉里○路農│或螺絲起子等物，│        │
│    │      │          │會包裝場前│敲破ｊ○○所有之│        │
│    │      │          │          │7S-6627號自用小 │        │
│    │      │          │          │客車右前車窗玻璃│        │
│    │      │          │          │(無證據證明致不 │        │
│    │      │          │          │堪使用，毀損部分│        │
│    │      │          │          │未據起訴)後，進 │        │
│    │      │          │          │入車內竊取信用卡│        │
│    │      │          │          │4張、提款卡1張、│        │
│    │      │          │          │身分證證件等4張 │        │
│    │      │          │          │及現金1萬餘元得 │        │
│    │      │          │          │手。            │        │
├──┼───┼─────┼─────┼────────┼────┤
│17  │子○○│95年4月30 │橋頭鄉成功│以磨尖之六角扳手│        │
│    │      │日15時許  │北路65、67│或螺絲起子等物，│        │
│    │      │          │、69號(高 │破壞Ｘ○○所有之│        │
│    │      │          │雄縣橋頭糖│ZT-2719號自用小 │        │
│    │      │          │廠內)     │客車副駕駛座車門│        │
│    │      │          │          │門鎖 (無證據證明│        │
│    │      │          │          │致不堪使用，毀損│        │
│    │      │          │          │部分未據起訴)後 │        │
│    │      │          │          │，進入車內竊取信│        │
│    │      │          │          │用卡1張及現金   │        │
│    │      │          │          │1000 元得手。   │        │
├──┼───┼─────┼─────┼────────┼────┤
│18  │丁○○│95年4月30 │台南縣新化│以磨尖之六角扳手│        │
│    │      │日16時許  │鎮中興林場│或螺絲起子等物，│        │
│    │      │          │附近道路  │進入甲甲○所有之│        │
│    │      │          │          │UP-6309 號自用小│        │
│    │      │          │          │客車車內竊取信用│        │
│    │      │          │          │卡4 張得手。    │        │
├──┼───┼─────┼─────┼────────┼────┤
│19  │戊○○│95年5月6日│高雄縣三民│以磨尖之六角扳手│        │
│    │      │16時13分  │鄉        │或螺絲起子等物，│        │
│    │      │          │          │進入甲丙○所有之│        │
│    │      │          │          │不詳車號之自用小│        │
│    │      │          │          │客車車內竊取信用│        │
│    │      │          │          │卡2張得手。     │        │
├──┼───┼─────┼─────┼────────┼────┤
│20  │戊○○│95年5月7日│高雄縣三民│以磨尖之六角扳手│        │
│    │      │15時24分  │鄉龍鳳瀑布│或螺絲起子等物，│        │
│    │      │          │          │破壞黃國財所有之│        │
│    │      │          │          │3163-JM號自用小 │        │
│    │      │          │          │客車副駕駛座車門│        │
│    │      │          │          │門鎖 (無證據證明│        │
│    │      │          │          │致不堪使用，毀損│        │
│    │      │          │          │部分未據起訴)後 │        │
│    │      │          │          │，進入車內竊取其│        │
│    │      │          │          │妻戌○○所有之信│        │
│    │      │          │          │用卡3 張得手。  │        │
├──┼───┼─────┼─────┼────────┼────┤
│21  │子○○│95年5月9日│屏東市溝美│以磨尖之六角扳手│        │
│    │      │19時1分   │里仁愛路  │或螺絲起子等物，│        │
│    │      │          │188號     │破壞ｓ○○所有之│        │
│    │      │          │(家樂福地 │5351-FC號自用小 │        │
│    │      │          │下室停車場│客車左前車門門鎖│        │
│    │      │          │)         │(無證據證明致不 │        │
│    │      │          │          │堪使用，毀損部分│        │
│    │      │          │          │未據起訴)後，進 │        │
│    │      │          │          │入車內竊取信用卡│        │
│    │      │          │          │1張得手。       │        │
├──┼───┼─────┼─────┼────────┼────┤
│22  │戊○○│95年5月11 │高雄市前鎮│以磨尖之六角扳手│        │
│    │      │日14時43分│區○○○路│或螺絲起子等物，│        │
│    │      │許        │688號(金銀│破壞玄○○所有之│        │
│    │      │          │島購物中心│不詳車號之自用小│        │
│    │      │          │停車場)   │客車右前車門門鎖│        │
│    │      │          │          │鑰匙孔 (無證據證│        │
│    │      │          │          │明致不堪使用，毀│        │
│    │      │          │          │損部分未據起訴) │        │
│    │      │          │          │後，進入車內竊取│        │
│    │      │          │          │筆記型電腦1台 ( │        │
│    │      │          │          │型號不詳)、 其夫│        │
│    │      │          │          │鄭忠正所有之信用│        │
│    │      │          │          │卡1 張及現金2800│        │
│    │      │          │          │元得手。        │        │
├──┼───┼─────┼─────┼────────┼────┤
│23  │子○○│95年5月12 │高雄市三民│以磨尖之六角扳手│        │
│    │      │日18時38分│區○○街52│或螺絲起子等物，│        │
│    │      │許        │9號(家樂福│破壞甲庚○所有之│        │
│    │      │          │2樓停車場)│不詳車號自用小客│        │
│    │      │          │          │車右前車門門鎖( │        │
│    │      │          │          │無證據證明致不堪│        │
│    │      │          │          │使用，毀損部分未│        │
│    │      │          │          │據起訴)後，進入 │        │
│    │      │          │          │車內竊取放置皮包│        │
│    │      │          │          │內之信用卡3 張及│        │
│    │      │          │          │現金9500元得手。│        │
├──┼───┼─────┼─────┼────────┼────┤
│24  │丁○○│95年5月13 │台南縣西港│以磨尖之六角扳手│        │
│    │      │日14時6分 │鄉新復村新│或螺絲起子等物，│        │
│    │      │          │港三千宮前│破壞ｂ○○所有之│        │
│    │      │          │停車場    │UP-6758、3M-0069│        │
│    │      │          │          │號自用小客車右前│        │
│    │      │          │          │車門門鎖(無證據 │        │
│    │      │          │          │證明致不堪使用，│        │
│    │      │          │          │毀損部分未據起訴│        │
│    │      │          │          │)後 ，進入車內竊│        │
│    │      │          │          │取信用卡4 張、金│        │
│    │      │          │          │融卡2 張及現金1 │        │
│    │      │          │          │萬2000元得手。  │        │
├──┼───┼─────┼─────┼────────┼────┤
│25  │戊○○│95年5月19 │高雄市前鎮│以磨尖之六角扳手│        │
│    │      │日11時13分│區○○○路│或螺絲起子等物，│        │
│    │      │許        │688號(金銀│進入甲丑○所有之│        │
│    │      │          │島購物中心│E5-5458 號之自用│        │
│    │      │          │停車場)   │小客車車內竊取信│        │
│    │      │          │          │用卡3 張得手。  │        │
├──┼───┼─────┼─────┼────────┼────┤
│26  │戊○○│95年5月19 │高雄市前鎮│以磨尖之六角扳手│        │
│    │      │時12時29分│區○○○路│或螺絲起子等物，│        │
│    │      │許        │688號(金銀│破壞ｆ○○所有之│        │
│    │      │          │島購物中心│D7-1379號自用小 │        │
│    │      │          │停車場)   │客車車門門鎖 (  │        │
│    │      │          │          │無證據證明致不堪│        │
│    │      │          │          │使用，毀損部分未│        │
│    │      │          │          │據起訴)後，進入 │        │
│    │      │          │          │車內竊取ｆ○○所│        │
│    │      │          │          │有之信用卡2 張、│        │
│    │      │          │          │現金6500元，及蔡│        │
│    │      │          │          │怡蘭所有之信用卡│        │
│    │      │          │          │7張 、禮卷1000元│        │
│    │      │          │          │及現金5100元得手│        │
│    │      │          │          │。              │        │
├──┼───┼─────┼─────┼────────┼────┤
│27  │戊○○│95年5月21 │高雄縣旗山│以磨尖之六角扳手│        │
│    │      │日13時23分│鎮廣福里南│或螺絲起子等物，│        │
│    │      │許        │庭街6之1附│破壞巳○○所有之│        │
│    │      │          │近        │6853-JD 號自用小│        │
│    │      │          │          │客車車門門鎖 (無│        │
│    │      │          │          │證據證明致不堪使│        │
│    │      │          │          │用，毀損部分未據│        │
│    │      │          │          │起訴)後 ，進入車│        │
│    │      │          │          │內竊取信用卡3 張│        │
│    │      │          │          │得手。          │        │
├──┼───┼─────┼─────┼────────┼────┤
│28  │庚○○│95年5月24 │高雄市三民│以磨尖之六角扳手│        │
│    │子○○│日20時許  │區○○街  │或螺絲起子等物，│        │
│    │      │          │529 號 (家│破壞甲卯○所有之│        │
│    │      │          │樂福2 樓停│YM-9087 號自用小│        │
│    │      │          │車場)     │客車左前車門門鎖│        │
│    │      │          │          │ ( 無 證據證明致│        │
│    │      │          │          │不堪使用，毀損部│        │
│    │      │          │          │分未據起訴)後 ，│        │
│    │      │          │          │進入車內竊取放置│        │
│    │      │          │          │於其內皮包中之信│        │
│    │      │          │          │用卡1 張、身分證│        │
│    │      │          │          │件等5 張及現金  │        │
│    │      │          │          │600 元得手。    │        │
├──┼───┼─────┼─────┼────────┼────┤
│29  │癸○○│95年5月27 │高雄市三民│以磨尖之六角扳手│        │
│    │      │日12時30分│區○○街  │或螺絲起子等物，│        │
│    │      │許        │529號(家樂│破壞甲戊○所有之│        │
│    │      │          │福2樓停車 │VQ-0387 號自用小│        │
│    │      │          │場)       │客車前乘客座車門│        │
│    │      │          │          │鎖(無 證據證明致│        │
│    │      │          │          │不堪使用，毀損部│        │
│    │      │          │          │分未據起訴)後 ，│        │
│    │      │          │          │進入車內竊取放置│        │
│    │      │          │          │於其內資料夾中之│        │
│    │      │          │          │信用卡附卡1 張得│        │
│    │      │          │          │手。            │        │
├──┼───┼─────┼─────┼────────┼────┤
│30  │己○○│95年5月27 │高雄縣岡山│以磨尖之六角扳手│        │
│    │庚○○│日19時許  │鎮○○路1 │或螺絲起子等物，│        │
│    │子○○│          │號 (岡山源│破壞甲癸○所有之│        │
│    │      │          │坐羊肉店停│7378-JD 號自用小│        │
│    │      │          │車場)     │客車駕駛座車門鎖│        │
│    │      │          │          │ ( 無 證據證明致│        │
│    │      │          │          │不堪使用，毀損部│        │
│    │      │          │          │分未據起訴)後 ，│        │
│    │      │          │          │進入車內竊取信用│        │
│    │      │          │          │卡2 張得手。    │        │
├──┼───┼─────┼─────┼────────┼────┤
│31  │癸○○│95年5月28 │台南縣新化│以磨尖之六角扳手│        │
│    │      │日9時40分 │鎮虎頭埤風│或螺絲起子等物，│        │
│    │      │許        │景區竹烤肉│破壞ｖ○○所有之│        │
│    │      │          │區停車場  │TK-9128 號自用小│        │
│    │      │          │          │客車右車門鎖 (無│        │
│    │      │          │          │證據證明致不堪使│        │
│    │      │          │          │用，毀損部分未據│        │
│    │      │          │          │起訴)後 ，進入車│        │
│    │      │          │          │內竊取數位相機1 │        │
│    │      │          │          │台(型 號：CASIO)│        │
│    │      │          │          │、信用卡2 張、金│        │
│    │      │          │          │融卡1 張得手。  │        │
├──┼───┼─────┼─────┼────────┼────┤
│32  │子○○│95年5月29 │高雄市三民│以磨尖之六角扳手│        │
│    │      │日17時30分│區○○○路│或螺絲起子等物，│        │
│    │      │          │109號(家樂│破壞地○○所有之│        │
│    │      │          │福十全店地│WQ-5903 號自用小│        │
│    │      │          │下2樓停車 │客車前客座車門門│        │
│    │      │          │場)       │鎖(無 證據證明致│        │
│    │      │          │          │不堪使用，毀損部│        │
│    │      │          │          │分未據起訴)後 ，│        │
│    │      │          │          │進入車內竊取信用│        │
│    │      │          │          │卡1 張及禮卷1000│        │
│    │      │          │          │元得手。        │        │
├──┼───┼─────┼─────┼────────┼────┤
│33  │子○○│95年5月31 │高雄縣鳳山│以磨尖之六角扳手│        │
│    │      │日17時許  │市衛武營區│或螺絲起子等物，│        │
│    │      │          │內        │開啟甲辛○所有之│        │
│    │      │          │          │P2-8025 號自用小│        │
│    │      │          │          │客車後車箱竊取放│        │
│    │      │          │          │置於內之信用卡3 │        │
│    │      │          │          │張、提款卡1 張、│        │
│    │      │          │          │身分證等證件3 張│        │
│    │      │          │          │、手機 (型號不詳│        │
│    │      │          │          │)及 現金1000元得│        │
│    │      │          │          │手。            │        │
├──┼───┼─────┼─────┼────────┼────┤
│34  │癸○○│95年6月2日│高雄市三民│以磨尖之六角扳手│        │
│    │      │18時30分  │區○○街  │或螺絲起子等物，│        │
│    │      │          │529號(家樂│破壞ｔ○○所有之│        │
│    │      │          │福地下室停│ZH-2498 號自用小│        │
│    │      │          │車場)     │客車右前車門門鎖│        │
│    │      │          │          │ ( 無 證據證明致│        │
│    │      │          │          │不堪使用，毀損部│        │
│    │      │          │          │分未據起訴)後 ，│        │
│    │      │          │          │進入車內及開啟後│        │
│    │      │          │          │行李箱竊取數位相│        │
│    │      │          │          │機1台 (型 號：富│        │
│    │      │          │          │士牌) 、信用卡1 │        │
│    │      │          │          │張及現金4000元得│        │
│    │      │          │          │手。            │        │
├──┼───┼─────┼─────┼────────┼────┤
│35  │戊○○│95年6月3日│屏東市仁愛│以磨尖之六角扳手│        │
│    │      │10時59分許│路188號(家│或螺絲起子等物，│        │
│    │      │          │樂福大賣場│進入Ｚ○○所有之│        │
│    │      │          │3樓停車場)│7691-DM號之自用 │        │
│    │      │          │          │小客車車內竊取許│        │
│    │      │          │          │克俊所有信用卡3 │        │
│    │      │          │          │張、提款卡1張； │        │
│    │      │          │          │竊取其妻廖曉雯所│        │
│    │      │          │          │有之提款卡5 張得│        │
│    │      │          │          │手。            │        │
├──┼───┼─────┼─────┼────────┼────┤
│35-1│戊○○│96年6月3日│屏東市建國│持Ｚ○○之郵局提│        │
│    │      │10時59分之│路182號 ( │款卡至左列郵局之│        │
│    │      │後某時    │厚生郵局) │提款機處，分2 次│        │
│    │      │          │          │接續盜領Ｚ○○之│        │
│    │      │          │          │存款4 萬元得手 (│        │
│    │      │          │          │第1 次領3 萬元，│        │
│    │      │          │          │第2 次領1 萬元) │        │
│    │      │          │          │。              │        │
├──┼───┼─────┼─────┼────────┼────┤
│36  │己○○│95年6月12 │台南市安平│以磨尖之六角扳手│        │
│    │庚○○│日15時許  │區○○路42│或螺絲起子等物，│        │
│    │子○○│          │號 (亞太量│進入ｌ○○所有之│        │
│    │      │          │販店停車場│不詳車號之自用小│        │
│    │      │          │)         │客車車內竊取放置│        │
│    │      │          │          │於車內遮陽板內信│        │
│    │      │          │          │用卡1張得手。   │        │
├──┼───┼─────┼─────┼────────┼────┤
│37  │癸○○│95年6月17 │屏東縣枋寮│以磨尖之六角扳手│        │
│    │丁○○│日12時許  │鄉內寮村頂│或螺絲起子等物，│        │
│    │      │          │榮路12號前│破壞Ａ○○所有之│        │
│    │      │          │          │OD-1959 號自用小│        │
│    │      │          │          │客車駕駛座車門門│        │
│    │      │          │          │鎖(無 證據證明致│        │
│    │      │          │          │不堪使用，毀損部│        │
│    │      │          │          │分未據起訴)後 ，│        │
│    │      │          │          │進入車內竊取其夫│        │
│    │      │          │          │潘富村所有之信用│        │
│    │      │          │          │卡1 張得手。    │        │
├──┼───┼─────┼─────┼────────┼────┤
│38  │戊○○│95年6月18 │屏東縣瑪家│以磨尖之六角扳手│        │
│    │      │日10時58分│鄉涼山瀑布│或螺絲起子等物，│        │
│    │      │          │停車場    │進入江幸珍所有之│        │
│    │      │          │          │3835-NQ 號自用小│        │
│    │      │          │          │客車車內竊取陳蕙│        │
│    │      │          │          │蘋所有之手機1 支│        │
│    │      │          │          │(廠 牌：LG) 、信│        │
│    │      │          │          │用卡1 張、金融卡│        │
│    │      │          │          │1 張及現金1000元│        │
│    │      │          │          │得手。          │        │
├──┼───┼─────┼─────┼────────┼────┤
│39  │戊○○│95年6月18 │屏東縣瑪家│以磨尖之六角扳手│        │
│    │      │日10時58分│鄉涼山瀑布│或螺絲起子等物，│        │
│    │      │          │停車場    │進入不詳姓名之人│        │
│    │      │          │          │所有之UA-3808 號│        │
│    │      │          │          │自用大客車車內竊│        │
│    │      │          │          │取甲子○所有之手│        │
│    │      │          │          │機1支 (廠牌：MOT│        │
│    │      │          │          │O )、信用卡1張及│        │
│    │      │          │          │現金3000元得手。│        │
├──┼───┼─────┼─────┼────────┼────┤
│40  │戊○○│95年6月18 │高雄縣大樹│以磨尖之六角扳手│        │
│    │      │日12時02分│鄉○○路段│或螺絲起子等物，│        │
│    │      │許        │(斜張橋下 │破壞黃○○所有之│        │
│    │      │          │停車場)   │YW-0722 號自用小│        │
│    │      │          │          │客車前乘客座車門│        │
│    │      │          │          │鎖(無 證據證明致│        │
│    │      │          │          │不堪使用，毀損部│        │
│    │      │          │          │分未據起訴)後 ，│        │
│    │      │          │          │進入車內竊取李玉│        │
│    │      │          │          │真及其母親李陳美│        │
│    │      │          │          │雲之信用卡2 張、│        │
│    │      │          │          │提款卡1 張、禮卷│        │
│    │      │          │          │2500元及現金1000│        │
│    │      │          │          │元得手。        │        │
├──┼───┼─────┼─────┼────────┼────┤
│41  │子○○│95年6月19 │高雄市苓雅│以磨尖之六角扳手│        │
│    │      │日17時許  │區○○○路│或螺絲起子等物，│        │
│    │      │          │117巷1號 (│破壞蘇碧珠所有之│        │
│    │      │          │家樂福大順│2205-GQ 號自用小│        │
│    │      │          │店停車場) │客車右前車門鑰匙│        │
│    │      │          │          │孔(無 證據證明致│        │
│    │      │          │          │不堪使用，毀損部│        │
│    │      │          │          │分未據起訴)後 ，│        │
│    │      │          │          │進入車內竊取信用│        │
│    │      │          │          │卡2 張 (分別為莊│        │
│    │      │          │          │雅玲、莊雅雯所有│        │
│    │      │          │          │)、 提款卡2 張及│        │
│    │      │          │          │現金2000元得手。│        │
├──┼───┼─────┼─────┼────────┼────┤
│42  │戊○○│95年6月21 │高雄市三民│以磨尖之六角扳手│        │
│    │      │日11時22分│區○○路  │或螺絲起子等物，│        │
│    │      │許        │356號(家樂│破壞Ｊ○○所有之│        │
│    │      │          │福愛河店停│9668-MB 號自用小│        │
│    │      │          │車場)     │客車前車門鑰匙孔│        │
│    │      │          │          │(無 證據證明致不│        │
│    │      │          │          │堪使用，毀損部分│        │
│    │      │          │          │未據起訴)後 ，進│        │
│    │      │          │          │入車內竊取信用卡│        │
│    │      │          │          │1 張及現金2000元│        │
│    │      │          │          │得手。          │        │
├──┼───┼─────┼─────┼────────┼────┤
│43  │癸○○│95年6月21 │高雄市三民│以磨尖之六角扳手│        │
│    │      │日12時10分│區○○街  │或螺絲起子等物，│        │
│    │      │          │529號(家樂│進入甲己○所有之│        │
│    │      │          │福2樓停車 │HT-6237 號自用小│        │
│    │      │          │場)       │客車車內竊取信用│        │
│    │      │          │          │卡3 張得手。    │        │
├──┼───┼─────┼─────┼────────┼────┤
│44  │己○○│95年6月23 │屏東縣萬巒│以磨尖之六角扳手│        │
│    │庚○○│日16時許  │鄉萬安村某│或螺絲起子等物，│        │
│    │      │          │處產業道路│破壞Ｑ○○所有之│        │
│    │      │          │          │V6-5813 號自用小│        │
│    │      │          │          │客車右前座車鎖 (│        │
│    │      │          │          │無證據證明致不堪│        │
│    │      │          │          │使用，毀損部分未│        │
│    │      │          │          │據起訴)後 ，進入│        │
│    │      │          │          │車內竊取信用卡1 │        │
│    │      │          │          │張、提款卡1 張及│        │
│    │      │          │          │現金2000元得手。│        │
├──┼───┼─────┼─────┼────────┼────┤
│44-1│己○○│96年6月23 │屏東縣麟洛│以Ｑ○○所有之林│        │
│    │庚○○│日16時50分│鄉「永達技│園農會提款卡，自│        │
│    │      │許起至同日│術學院」前│左揭提款機處，分│        │
│    │      │16時54分許│之土地銀行│6 次接續盜領存款│        │
│    │      │止        │屏東分行提│9萬6000 元得手 (│        │
│    │      │          │款機處    │第1 至4 次各領  │        │
│    │      │          │          │2 萬元，第5 次領│        │
│    │      │          │          │1 萬元，第6 次領│        │
│    │      │          │          │6000元)。       │        │
├──┼───┼─────┼─────┼────────┼────┤
│45  │己○○│95年6月25 │屏東市河濱│以磨尖之六角扳手│        │
│    │      │日18時4分 │公園停車場│或螺絲起子等物，│        │
│    │      │          │          │進入ｃ○○所有之│        │
│    │      │          │          │D7-3228 號自用小│        │
│    │      │          │          │客車內竊取信用卡│        │
│    │      │          │          │4張 及金融卡1 張│        │
│    │      │          │          │。              │        │
├──┼───┼─────┼─────┼────────┼────┤
│46  │戊○○│95年6月26 │屏東縣泰武│以磨尖之六角扳手│        │
│    │      │日16時許  │鄉萬安村親│或螺絲起子等物，│        │
│    │      │          │水公園停車│進入Ｓ○○所有不│        │
│    │      │          │場        │詳車號之自用小客│        │
│    │      │          │          │車內竊取信用卡1 │        │
│    │      │          │          │張得手。        │        │
├──┼───┼─────┼─────┼────────┼────┤
│47  │己○○│95年6月28 │高雄市三民│以磨尖之六角扳手│        │
│    │庚○○│日15時許  │區○○街  │或螺絲起子等物，│        │
│    │      │          │529號 (家 │進入Ｂ○○所有之│        │
│    │      │          │樂福鼎山店│9993-LV 號自用小│        │
│    │      │          │2樓停車場)│客車車內竊取信用│        │
│    │      │          │          │卡2 張得手。    │        │
├──┼───┼─────┼─────┼────────┼────┤
│48  │癸○○│95年6月29 │高雄市三民│以磨尖之六角扳手│        │
│    │      │日17時45分│區○○○路│或螺絲起子等物，│        │
│    │      │          │427號(大同│進入Ｇ○○所有之│        │
│    │      │          │新世紀地下│9319-XC 號自用小│        │
│    │      │          │2樓停車場)│客車車內竊取信用│        │
│    │      │          │          │卡3 張得手。    │        │
├──┼───┼─────┼─────┼────────┼────┤
│49  │庚○○│95年6月30 │高雄市三民│以磨尖之六角扳手│PDA1台已│
│    │      │15時許    │區○○街  │或螺絲起子等物，│發還陳鏈│
│    │      │          │529號 (家 │破壞ｑ○○所有之│勛      │
│    │      │          │樂福鼎山店│ZA-5226 號自用小│        │
│    │      │          │停車場)   │客車右前座車鎖 (│        │
│    │      │          │          │無證據證明致不堪│        │
│    │      │          │          │使用，毀損部分未│        │
│    │      │          │          │據起訴)後 ，進入│        │
│    │      │          │          │車內竊取PDA(型號│        │
│    │      │          │          │：PalmVx)1台得手│        │
│    │      │          │          │。              │        │
├──┼───┼─────┼─────┼────────┼────┤
│50  │戊○○│95年6月30 │屏東縣恆春│以磨尖之六角扳手│信用卡3 │
│    │      │日15時49分│鎮貓鼻頭風│或螺絲起子等物，│張已發還│
│    │      │          │景區停車場│進入ｏ○○所有之│ｏ○○  │
│    │      │          │          │A9-1375 號自用小│        │
│    │      │          │          │客車內竊取信用卡│        │
│    │      │          │          │3張得手。       │        │
├──┼───┼─────┼─────┼────────┼────┤
│51  │戊○○│96年2月15 │高雄市三民│甲○○在附近把風│無財物損│
│    │甲○○│日13時51分│區○○街  │，由戊○○以磨尖│失      │
│    │      │          │529號 (家 │之六角扳手或螺絲│        │
│    │      │          │樂福鼎山店│起子等物，破壞洪│        │
│    │      │          │停車場)   │淑惠所有之3575-M│        │
│    │      │          │          │E 號自用小客車右│        │
│    │      │          │          │前門車鎖 (無證據│        │
│    │      │          │          │證明致不堪使用，│        │
│    │      │          │          │毀損部分未據起訴│        │
│    │      │          │          │)後 ，進入車內竊│        │
│    │      │          │          │取財物未果。    │        │
├──┼───┼─────┼─────┼────────┼────┤
│52  │丁○○│96年2月20 │台南市鹿耳│以磨尖之六角扳手│        │
│    │      │日12時30分│門媽祖廟天│或螺絲起子等物，│        │
│    │      │許        │后宮停車場│破壞Ｆ○○所有之│        │
│    │      │          │          │HL-3791 號自用小│        │
│    │      │          │          │客車右前門車鎖 (│        │
│    │      │          │          │無證據證明致不堪│        │
│    │      │          │          │使用，毀損部分未│        │
│    │      │          │          │據起訴)後 ，進入│        │
│    │      │          │          │車內竊取Ｆ○○所│        │
│    │      │          │          │有之板橋新海郵局│        │
│    │      │          │          │提款卡1 張及現金│        │
│    │      │          │          │1萬3000 元得手。│        │
├──┼───┼─────┼─────┼────────┼────┤
│52-1│丁○○│96年2月20 │高雄縣彌陀│以Ｆ○○所有之板│        │
│    │      │日13時19分│鄉○○路  │橋新海郵局提款卡│        │
│    │      │至13時23分│242號     │至「臺灣新光商業│        │
│    │      │許        │          │銀行彌陀簡易型分│        │
│    │      │          │          │行」之提款機處，│        │
│    │      │          │          │分5 次 (每次領2 │        │
│    │      │          │          │萬元)接 續盜領林│        │
│    │      │          │          │文英之存款10萬元│        │
│    │      │          │          │得手。          │        │
├──┼───┼─────┼─────┼────────┼────┤
│53  │子○○│96年3月20 │台南市中西│以磨尖之六角扳手│筆記型電│
│    │      │日17時10分│區○○○路│或螺絲起子等物，│腦1台已 │
│    │      │許        │2段16號(  │破壞甲辰○所有之│發還蘇肇│
│    │      │          │特易購賣場│6W-4888 號自用小│陽      │
│    │      │          │B2停車場) │客車門車鎖被撬開│        │
│    │      │          │          │ ( 無 證據證明致│        │
│    │      │          │          │不堪使用，毀損部│        │
│    │      │          │          │分未據起訴)後 ，│        │
│    │      │          │          │進入車內竊取筆記│        │
│    │      │          │          │型電腦1 台 (廠牌│        │
│    │      │          │          │：華碩)、 手機1 │        │
│    │      │          │          │台(廠 牌：OKWAP)│        │
│    │      │          │          │、及旅行社抵用券│        │
│    │      │          │          │1萬元得手。     │        │
├──┼───┼─────┼─────┼────────┼────┤
│54  │癸○○│96年3月22 │高雄市三民│以磨尖之六角扳手│健保卡1 │
│    │      │日11時許  │區○○○路│或螺絲起子等物，│張、金融│
│    │      │          │109號 (十 │破壞ｐ○○所有之│卡2張、 │
│    │      │          │全家樂福賣│ZQ-0809 號自用小│現金5400│
│    │      │          │場地下室停│客車門駕駛座車門│元已發還│
│    │      │          │車)       │鎖(無 證據證明致│ｐ○○  │
│    │      │          │          │不堪使用，毀損部│        │
│    │      │          │          │分未據起訴)後 ，│        │
│    │      │          │          │進入車內竊取健保│        │
│    │      │          │          │卡1 張、金融卡2 │        │
│    │      │          │          │張及現金5400元得│        │
│    │      │          │          │手。            │        │
└──┴───┴─────┴─────┴────────┴────┘
附表四：扣押物品清單 (搜索時間：95年6 月30日18時00分起至
        同日18時08分止，搜索地點：高雄縣大樹鄉○○路686
        巷口1800-MD 號自用小客車，持有人/ 保管人：己○○
        )
┌────┬─────────────────────┬─────────┐
│編號    │扣 押 物 品 名 稱                         │   數   量        │
├────┼─────────────────────┼─────────┤
│  1     │現金                                      │   29400  元      │
├────┼─────────────────────┼─────────┤
│  2     │BOSS手錶                                  │       1  只      │
├────┼─────────────────────┼─────────┤
│  3     │小型手電筒                                │       2  支      │
├────┼─────────────────────┼─────────┤
│  4     │小型探照燈                                │       1  支      │
├────┼─────────────────────┼─────────┤
│  5     │錄音筆                                    │       1  支      │
├────┼─────────────────────┼─────────┤
│  6     │滑鼠                                      │       1  只      │
├────┼─────────────────────┼─────────┤
│  7     │小型計算機                                │       1  台      │
├────┼─────────────────────┼─────────┤
│  8     │瑞士刀                                    │       1  支      │
├────┼─────────────────────┼─────────┤
│  9     │老虎鉗                                    │       1  支      │
├────┼─────────────────────┼─────────┤
│ 10     │發票                                      │       1  張      │
└────┴─────────────────────┴─────────┘
附表五：扣押物品清單 (搜索時間：95年6 月30日18時00分起至
        同日18時55分止，搜索地點：高雄縣大樹鄉○○村○○
        路696 號9 樓， 持有人/ 保管人：庚○○)
┌────┬─────────────────────┬─────────┐
│編號    │扣 押 物 品 名 稱                         │   數量           │
├────┼─────────────────────┼─────────┤
│  1     │Twinhead手提電腦(序號：00000000000000)    │   1台            │
├────┼─────────────────────┼─────────┤
│  2     │Nokia 手機(序號：000000000000000)         │   1支            │
├────┼─────────────────────┼─────────┤
│  3     │Synnex手機(含0000000000號SIM卡1張)        │   1支            │
├────┼─────────────────────┼─────────┤
│  4     │Paln Vx PDA(序號：388ZB669)               │   1台            │
├────┼─────────────────────┼─────────┤
│  5     │臺東企銀金融卡(卡號：000000000000000)     │   1張            │
├────┼─────────────────────┼─────────┤
│  6     │台新銀行VISA卡(卡號：0000000000000000)    │   1張            │
└────┴─────────────────────┴─────────┘
附表六：扣押物品清單 (搜索時間：95年6 月30日18時00分起至
        同日19時30分止，搜索地點：高雄縣大樹鄉○○村○○
        路686巷20號2 樓，持有人/ 保管人：己○○)
┌────┬─────────────────────┬─────────┐
│編號    │扣 押 物 品 名 稱                         │   數量           │
├────┼─────────────────────┼─────────┤
│  1     │現金                                      │   6000元         │
├────┼─────────────────────┼─────────┤
│  2     │勞力士錶                                  │   1只            │
├────┼─────────────────────┼─────────┤
│  3     │IWC手錶                                   │   1只            │
├────┼─────────────────────┼─────────┤
│  4     │保證書                                    │   1張            │
├────┼─────────────────────┼─────────┤
│  5     │三星牌手機 (含0000000000號SIM卡1張)       │   1支            │
└────┴─────────────────────┴─────────┘
附表七：扣押物品清單 (搜索時間：95年6 月30日17時45分起至
        同日19時37分止，搜索地點：高雄市○○區○○街187
        號9樓， 持有人/ 保管人：乙○○)
┌────┬─────────────────────┬─────────┐
│編號    │扣 押 物 品 名 稱                         │   數量           │
├────┼─────────────────────┼─────────┤
│  1     │中國信託信用卡                            │   1張            │
│        │(卡號：0000000000000000，持有人：Ｇ○○)  │                  │
├────┼─────────────────────┼─────────┤
│  2     │富邦銀行信用卡                            │   1張            │
│        │(卡號：0000000000000000，持有人：Ｂ○○)  │                  │
│        │(錢櫃P RTYWORLD)                          │                  │
├────┼─────────────────────┼─────────┤
│  3     │新竹商銀信用卡                            │   1張            │
│        │(卡號：0000000000000000，持有人：Ｇ○○)  │                  │
├────┼─────────────────────┼─────────┤
│  4     │安信信用卡                                │   1張            │
│        │(卡號：0000000000000000，持有人：Ｂ○○)  │                  │
├────┼─────────────────────┼─────────┤
│  5     │遠東商銀信用卡                            │   1張            │
│        │(卡號：000000000000000，持有人：Ｇ○○)   │                  │
├────┼─────────────────────┼─────────┤
│  6     │SK-II(pltera美容乳液)80g高效多元活膚霜    │   1瓶            │
├────┼─────────────────────┼─────────┤
│  7     │SK-II(pltera柔膚潔面乳)                   │   1瓶            │
├────┼─────────────────────┼─────────┤
│  8     │SK-II(pltera 亮采化妝水)                  │   1瓶            │
├────┼─────────────────────┼─────────┤
│  9     │香奈兒滋潤乳液                            │   4瓶            │
├────┼─────────────────────┼─────────┤
│ 10     │高絲雪肌精靚白洗顏粉                      │   1瓶            │
├────┼─────────────────────┼─────────┤
│ 11     │薔薇髮絲香芬露                            │   3瓶            │
├────┼─────────────────────┼─────────┤
│ 12     │UV泡沫隔離霜                              │   4瓶            │
├────┼─────────────────────┼─────────┤
│ 13     │安奈曬 溫和防曬乳                         │   1瓶            │
├────┼─────────────────────┼─────────┤
│ 14     │牛奶身體乳液                              │   1瓶            │
├────┼─────────────────────┼─────────┤
│ 15     │帳冊                                      │   1本            │
├────┼─────────────────────┼─────────┤
│ 16     │蜜絲佛陀恆采潤澤唇樣                      │  34瓶            │
├────┼─────────────────────┼─────────┤
│ 17     │優白 防護乳(清爽型)                       │   1瓶            │
├────┼─────────────────────┼─────────┤
│ 18     │優白 柔膚水(清爽型)                       │   1瓶            │
├────┼─────────────────────┼─────────┤
│ 19     │植村秀綠茶潔顏油瓶                        │   2瓶            │
├────┼─────────────────────┼─────────┤
│ 20     │優白晚安美白晶華液                        │   1瓶            │
├────┼─────────────────────┼─────────┤
│ 21     │安耐曬生活防曬乳                          │   1瓶            │
├────┼─────────────────────┼─────────┤
│ 22     │刷卡所得分帳單                            │   2張            │
├────┼─────────────────────┼─────────┤
│ 23     │統一發票                                  │  30張            │
├────┼─────────────────────┼─────────┤
│ 24     │信用卡簽帳單                              │   9張            │
├────┼─────────────────────┼─────────┤
│ 25     │SAMSUNG牌手機(序號：000000000000000，     │   1支            │
│        │含0000000000號SIM卡1張)                   │                  │
├────┼─────────────────────┼─────────┤
│ 26     │SAMSUNG牌手機(序號：00000000000000，      │   1支            │
│        │含0000000000號SIM卡1張)                   │                  │
├────┼─────────────────────┼─────────┤
│ 27     │植村秀 櫻花潔顏油                         │   2瓶            │
├────┼─────────────────────┼─────────┤
│ 28     │SK-II晶透煥白乳霜                         │   3瓶            │
├────┼─────────────────────┼─────────┤
│ 29     │SK-II青春敷面模(新一代)                   │   1瓶            │
├────┼─────────────────────┼─────────┤
│ 30     │新艷陽夏防曬兩用粉餅(蕊)                  │   2瓶            │
├────┼─────────────────────┼─────────┤
│ 31     │蘋果光秘蜜                                │   1瓶            │
├────┼─────────────────────┼─────────┤
│ 32     │清淨潔顏油                                │   1瓶            │
├────┼─────────────────────┼─────────┤
│ 33     │膠原緊膚乳                                │   1瓶            │
├────┼─────────────────────┼─────────┤
│ 34     │手提袋                                    │  10個            │
├────┼─────────────────────┼─────────┤
│ 35     │化妝包                                    │   3個            │
├────┼─────────────────────┼─────────┤
│ 36     │項鍊                                      │  75只            │
├────┼─────────────────────┼─────────┤
│ 37     │SK-II化妝組隨身包                         │  13組            │
├────┼─────────────────────┼─────────┤
│ 38     │雪肌精                                    │  29組            │
│        │化妝組隨身包                              │                  │
├────┼─────────────────────┼─────────┤
│ 39     │化妝水                                    │   1箱            │
├────┼─────────────────────┼─────────┤
│ 40     │雪肌精化妝水                              │   1箱            │
├────┼─────────────────────┼─────────┤
│ 41     │現金                                      │22400元           │
└────┴─────────────────────┴─────────┘
附表八：扣押物品清單 (搜索時間：95年6 月30日17時00分起至
        同日17時05分止，搜索地點：高雄市○○○路漢神百貨
        前，持有人/ 保管人：乙○○)
┌────┬─────────────────────┬─────────┐
│編號    │扣 押 物 品 名 稱                         │   數量           │
├────┼─────────────────────┼─────────┤
│  1     │中國石油信用卡                            │   1張            │
│        │(卡 號：0000000000000000，持卡人：ｏ○○) │                  │
├────┼─────────────────────┼─────────┤
│  2     │交通銀行信用卡                            │   1張            │
│        │(卡號：0000000000000000，持卡人：邱梅)    │                  │
└────┴─────────────────────┴─────────┘
附表九：扣押物品清單 (搜索時間：95年6 月30日16時30分起至
        同日16時35分止，搜索地點：高雄市新興區○○○路、
        文武街口，持有人/ 保管人：卯○○)
┌────┬─────────────────────┬─────────┐
│編號    │扣 押 物 品 名 稱                         │   數量           │
├────┼─────────────────────┼─────────┤
│  1     │中國信託信用卡                            │   1張            │
│        │(卡號：0000000000000000，持卡人：ｏ○○)  │                  │
├────┼─────────────────────┼─────────┤
│  2     │VK行動電話(序號：000000000000000，        │   1支            │
│        │含0000000000號SIM卡1張)                   │                  │
└────┴─────────────────────┴─────────┘
附表十：扣押物品清單 (搜索時間：95年6 月30日17時00分起至
        同日17時05分止，搜索地點：高雄市○○○路漢神百貨
        前，持有人/ 保管人：辛○○)
┌────┬─────────────────────┬─────────┐
│編號    │扣 押 物 品 名 稱                         │   數量           │
├────┼─────────────────────┼─────────┤
│  1     │行動電話(含0000000000號SIM卡1張)          │   1支            │
│        │                                          │                  │
└────┴─────────────────────┴─────────┘
附表十一：扣押物品清單 (搜索時間：95年6 月30日23時50分起至
        翌日凌晨01時00分止，搜索地點：高雄市○○區○○路
        56號10F 之9 ，持有人/ 保管人：壬○○)
┌────┬─────────────────────┬─────────┐
│編號    │扣 押 物 品 名 稱                         │   數量           │
├────┼─────────────────────┼─────────┤
│  1     │三星牌手機(含0000000000號SIM卡1張)        │   1支            │
├────┼─────────────────────┼─────────┤
│  2     │華碩牌手機(含0000000000號SIM卡1張)        │   1支            │
├────┼─────────────────────┼─────────┤
│  3     │Burberry手錶                              │   1支            │
├────┼─────────────────────┼─────────┤
│  4     │Burberry皮夾                              │   1個            │
├────┼─────────────────────┼─────────┤
│  5     │Gucci皮包                                 │   1個            │
├────┼─────────────────────┼─────────┤
│  6     │Chanel 身體乳液、乳液、香水、去光水       │   6瓶            │
├────┼─────────────────────┼─────────┤
│  7     │SK-II保養品                               │   3瓶            │
├────┼─────────────────────┼─────────┤
│  8     │Clarinq身體乳、豐胸霜、精華液、精油       │   7組            │
├────┼─────────────────────┼─────────┤
│  9     │Sisley潔膚乳、眼唇霜                      │   3瓶            │
├────┼─────────────────────┼─────────┤
│ 10     │Guerlain大小粉餅                          │   2瓶            │
├────┼─────────────────────┼─────────┤
│ 11     │Kose香水、清肌晶                          │   3瓶            │
├────┼─────────────────────┼─────────┤
│ 12     │Dior粉餅                                  │   2瓶            │
├────┼─────────────────────┼─────────┤
│ 13     │金葉沐浴乳、身體乳                        │   2瓶            │
├────┼─────────────────────┼─────────┤
│ 14     │薰衣草泡澡沐浴精                          │   2瓶            │
├────┼─────────────────────┼─────────┤
│ 15     │Guerlain面膜潔膚組                        │   1組            │
├────┼─────────────────────┼─────────┤
│ 16     │化妝品贈品組                              │   8組            │
├────┼─────────────────────┼─────────┤
│ 17     │帳冊(56K計算紙)                           │   1本            │
├────┼─────────────────────┼─────────┤
│ 18     │統一發票(信用卡刷卡)                      │  25張            │
├────┼─────────────────────┼─────────┤
│ 19     │黑貓宅急便收據                            │   1張            │
├────┼─────────────────────┼─────────┤
│ 20     │訂貨單(撕破)                              │   2張            │
├────┼─────────────────────┼─────────┤
│ 21     │產品型錄(LV)                              │   3張            │
├────┼─────────────────────┼─────────┤
│ 22     │OLYMPUS數位相機                           │   1部            │
└────┴─────────────────────┴─────────┘
附表十二：扣押物品清單 (搜索時間：96年2 月15日15時30分起至
        同日15時45分止，搜索地點：高雄市○○區○○街529
        號家樂福鼎山店處之7551-JL 號自用小客車，持有人/
        保管人：戊○○ (編號1 至8)、甲○○ (編號9 至10))
┌────┬─────────────────────┬─────────┐
│編號    │扣 押 物 品 名 稱                         │   數量           │
├────┼─────────────────────┼─────────┤
│  1     │自製撬車工具                              │   1把            │
├────┼─────────────────────┼─────────┤
│  2     │美容膠                                    │   2卷            │
├────┼─────────────────────┼─────────┤
│  3     │手電筒                                    │   1支            │
├────┼─────────────────────┼─────────┤
│  4     │鐵勾                                      │   1支            │
├────┼─────────────────────┼─────────┤
│  5     │遠百尾牙禮讚300元抵用券                   │   4張            │
├────┼─────────────────────┼─────────┤
│  6     │中鋼100元提貨卷                           │  15張            │
├────┼─────────────────────┼─────────┤
│  7     │dashion手機(含0000000000號SIM卡1張)       │   1支            │
├────┼─────────────────────┼─────────┤
│  8     │現金                                      │18000元           │
├────┼─────────────────────┼─────────┤
│  9     │Anycall手機(含0000000000號SIM卡1張))      │   1支            │
├────┼─────────────────────┼─────────┤
│ 10     │現金                                      │47700元           │
└────┴─────────────────────┴─────────┘
附表十三：扣押物品清單 (搜索時間：96年3 月22日12時40分起至
        同日13時00分止，搜索地點：高雄市三民區○○○路10
        9 號家樂福十全店停車場出口處之5083-PY 號自用小客
        車，持有人/ 保管人：癸○○)
┌────┬─────────────────────┬─────────┐
│編號    │扣 押 物 品 名 稱                         │   數量           │
├────┼─────────────────────┼─────────┤
│  1     │帽子                                      │   3頂            │
├────┼─────────────────────┼─────────┤
│  2     │螺絲起子                                  │   1支            │
├────┼─────────────────────┼─────────┤
│  3     │瑞士刀                                    │   2支            │
├────┼─────────────────────┼─────────┤
│  4     │六角板手                                  │   2支            │
├────┼─────────────────────┼─────────┤
│  5     │手電筒                                    │   1支            │
├────┼─────────────────────┼─────────┤
│  6     │透氣膠帶                                  │   1個            │
├────┼─────────────────────┼─────────┤
│  7     │Motorola牌手機(序號：000000000000000)     │   1支            │
├────┼─────────────────────┼─────────┤
│  8     │遠傳易通SIM卡(0000000000)                 │   1張            │
├────┼─────────────────────┼─────────┤
│  9     │交通部臺灣省國道高速公路回數票証 (小型車新│  48張            │
│        │台幣38元)                                 │                  │
├────┼─────────────────────┼─────────┤
│ 10     │全民健康保險證60.5.17                     │   1張            │
│        │陳曉雯 A22***62**                         │                  │
├────┼─────────────────────┼─────────┤
│ 11     │土地銀行提款卡 (卡號：000000000000，持卡人│   1張            │
│        │：ｐ○○)                                 │                  │
├────┼─────────────────────┼─────────┤
│ 12     │郵政儲金金融卡 (卡號：00710*1 1*602*9 ，持│   1張            │
│        │卡人：ｐ○○)                             │                  │
├────┼─────────────────────┼─────────┤
│ 13     │土地銀行金融卡開卡程序及晶片密碼          │   1張            │
├────┼─────────────────────┼─────────┤
│ 14     │郵政儲金金融卡及土地銀行金融卡密碼紀錄紙  │   1張            │
├────┼─────────────────────┼─────────┤
│ 15     │現金                                      │ 5400元           │
└────┴─────────────────────┴─────────┘
附表十四：扣押物品清單 (搜索時間：96年3 月22日15時00分起至
        同日15時10分止，搜索地點：高雄縣大寮鄉○○村○○
        路124 號之19後方之2399-PY 號自用小客車，持有人/
        保管人：丁○○)
┌────┬─────────────────────┬─────────┐
│編號    │扣 押 物 品 名 稱                         │   數量           │
├────┼─────────────────────┼─────────┤
│  1     │Motorola牌手機(序號：000000000000000)     │   1支            │
├────┼─────────────────────┼─────────┤
│  2     │臺灣大哥大SIM卡(0000000000)               │   1張            │
├────┼─────────────────────┼─────────┤
│  3     │手電筒                                    │   1支            │
├────┼─────────────────────┼─────────┤
│  4     │透氣膠帶                                  │   1個            │
├────┼─────────────────────┼─────────┤
│  5     │六角板手                                  │   1支            │
├────┼─────────────────────┼─────────┤
│  6     │帽子                                      │   1頂            │
└────┴─────────────────────┴─────────┘
附表十五：扣押物品清單 (搜索時間：96年3 月22日16時05分起至
        同日16時25分止，搜索地點：高雄市新興區○○○路12
        3號之7 處之ZA-7586 號自用小客車，持有人/ 保管人
       ：子○○)
┌────┬─────────────────────┬─────────┐
│編號    │扣 押 物 品 名 稱                         │   數量           │
├────┼─────────────────────┼─────────┤
│  1     │望遠鏡                                    │   1個            │
│        │10X22 PCL-312C                            │                  │
├────┼─────────────────────┼─────────┤
│  2     │手電筒                                    │   1具            │
├────┼─────────────────────┼─────────┤
│  3     │螺絲起子                                  │   1支            │
├────┼─────────────────────┼─────────┤
│  4     │瑞士刀                                    │   1支            │
├────┼─────────────────────┼─────────┤
│  5     │蝴蝶刀                                    │   1支            │
├────┼─────────────────────┼─────────┤
│  6     │透氣膠帶                                  │   1個            │
├────┼─────────────────────┼─────────┤
│  7     │PDA衛星導航                               │   1具            │
├────┼─────────────────────┼─────────┤
│  8     │雷達測速器                                │   1組            │
├────┼─────────────────────┼─────────┤
│  9     │筆記型電腦 CE03364                        │   1台            │
├────┼─────────────────────┼─────────┤
│ 10     │Motorola牌手機(序號：000000000000000)     │   1支            │
├────┼─────────────────────┼─────────┤
│ 11     │和信電話SIM卡(0000000000)                 │   1張            │
└────┴─────────────────────┴─────────┘
附表十六：應沒收物品清單(竊盜部分)
┌────┬─────────────┬──┬──────────────┐
│編號    │ 物 品 名 稱              │數量│    備           考         │
├────┼─────────────┼──┼──────────────┤
│  1     │三星牌手機 (含0000000000  │1支 │被告己○○所有，供其犯罪聯絡│
│        │號SIM卡1張)               │    │使用之物 (附表六編號5)      │
├────┼─────────────┼──┼──────────────┤
│  2     │Synnex手機 (含0000000000號│1支 │被告庚○○所有，供其犯罪聯絡│
│        │SIM卡1張)                 │    │使用之物 (附表五編號3)      │
├────┼─────────────┼──┼──────────────┤
│  3     │小型手電筒                │2支 │被告己○○所有，供其犯罪使用│
│        │                          │    │之物 (附表四編號3)          │
├────┼─────────────┼──┼──────────────┤
│  4     │手電筒                    │1支 │被告子○○所有，供其犯罪使用│
│        │                          │    │之物 (附表十五編號2)          │
├────┼─────────────┼──┼──────────────┤
│  5     │螺絲起子                  │1支 │被告子○○所有，供其犯罪使用│
│        │                          │    │之物 (附表十五編號3)          │
├────┼─────────────┼──┼──────────────┤
│  6     │透氣膠帶                  │1個 │被告子○○所有，供其犯罪使用│
│        │                          │    │之物 (附表十五編號6)          │
├────┼─────────────┼──┼──────────────┤
│  7     │和信電話SIM卡             │1張 │被告子○○所有，供其犯罪聯絡│
│        │ (0000000000)             │    │使用之物 (附表十五編號11)     │
├────┼─────────────┼──┼──────────────┤
│  8     │自製撬車工具              │1把 │被告戊○○所有，供其犯罪使用│
│        │                          │    │之物 (附表十二編號1)          │
├────┼─────────────┼──┼──────────────┤
│  9     │美容膠                    │2捲 │被告戊○○所有，供其犯罪使用│
│        │                          │    │之物 (附表十二編號2)          │
├────┼─────────────┼──┼──────────────┤
│ 10     │手電筒                    │1支 │被告戊○○所有，供其犯罪使用│
│        │                          │    │之物 (附表十二編號3)          │
├────┼─────────────┼──┼──────────────┤
│ 11     │鐵勾                      │1支 │被告戊○○所有，供其犯罪使用│
│        │                          │    │之物 (附表十二編號4)          │
├────┼─────────────┼──┼──────────────┤
│ 12     │六角板手                  │2支 │被告癸○○所有，供其犯罪使用│
│        │                          │    │之物 (附表十三編號4)          │
├────┼─────────────┼──┼──────────────┤
│ 13     │手電筒                    │1支 │被告癸○○所有，供其犯罪使用│
│        │                          │    │之物 (附表十三編號5)          │
├────┼─────────────┼──┼──────────────┤
│ 14     │透氣膠帶                  │1個 │被告癸○○所有，供其犯罪使用│
│        │                          │    │之物 (附表十三編號6)          │
├────┼─────────────┼──┼──────────────┤
│ 15     │遠傳易通SIM卡(0000000000) │1張 │被告癸○○所有，供其犯罪聯絡│
│        │                          │    │使用之物 (附表十三編號8)      │
├────┼─────────────┼──┼──────────────┤
│ 16     │手電筒                    │1支 │被告丁○○所有，供其犯罪使用│
│        │                          │    │之物 (附表十四編號3)          │
├────┼─────────────┼──┼──────────────┤
│ 17     │透氣膠帶                  │1個 │被告丁○○所有，供其犯罪使用│
│        │                          │    │之物 (附表十四編號4)          │
├────┼─────────────┼──┼──────────────┤
│ 18     │六角板手                  │1支 │被告丁○○所有，供其犯罪使用│
│        │                          │    │之物 (附表十四編號5)          │
└────┴─────────────┴──┴──────────────┘
附表十七：應沒收物品清單 (行使偽造私文書、詐欺取財及收受贓
        物部分)
┌────┬─────────────┬──┬──────────────┐
│編號    │ 物 品 名 稱              │數量│    備           考         │
├────┼─────────────┼──┼──────────────┤
│  1     │SAMSUNG牌手機(序號：351309│1支 │被告乙○○所有，供其犯罪聯絡│
│        │000000000，含0000000000號 │    │使用之物 (附表七編號25)     │
│        │SIM卡1張)                 │    │                            │
├────┼─────────────┼──┼──────────────┤
│  2     │SAMSUNG牌手機(序號：357139│1支 │被告乙○○所有，供其犯罪聯絡│
│        │00000000，含0000000000號  │    │使用之物 (附表七編號26)     │
│        │SIM卡1張)                 │    │                            │
├────┼─────────────┼──┼──────────────┤
│  3     │VK行動電話(序號：000000000│1支 │被告卯○○所有，供其犯罪聯絡│
│        │520883，含0000000000號SIM │    │使用之物 (附表九編號2)      │
│        │卡1張)                    │    │                            │
├────┼─────────────┼──┼──────────────┤
│  4     │行動電話 (含00000000000 號│1支 │被告辛○○所有，供其犯罪聯絡│
│        │SIM卡1張)                 │    │使用之物 (附表十編號1)      │
├────┼─────────────┼──┼──────────────┤
│  5     │三星牌手機 (含0000000000號│1支 │被告壬○○所有，供其犯罪聯絡│
│        │SIM卡1張)                 │    │使用之物 (附表十一編號1)      │
├────┼─────────────┼──┼──────────────┤
│  6     │華碩牌手機 (含0000000000號│1支 │被告壬○○所有，供其犯罪聯絡│
│        │SIM卡1張)                 │    │使用之物。 (附表十一編號2)    │
└────┴─────────────┴──┴──────────────┘
附表十八：
┌──┬───┬─────┬─────┬────┬───┬───────────┬──────┐
│編號│竊盜行│犯罪地點  │犯罪地點  │犯罪方法│被害人│竊   盜   物  品      │贓物處分情形│
│    │為人  │(被害人發 │          │        │姓名  ├────┬───┬──┤            │
│    │      │現時間)   │          │        │      │名稱    │數量  │單位│            │
├──┼───┼─────┼─────┼────┼───┼────┼───┼──┼──────┤
│ 1  │不 詳 │95年2月4日│「家樂福」│竊取財物│甲寅○│相 機   │  1   │ 台 │信用卡被盜刷│
│    │      │13時許    │停車場自小│、信用卡│      │信用卡  │  1   │ 張 │(盜刷情形詳 │
│    │      │          │客D7-5306(│        │      │提款卡  │  1   │ 張 │如附表二編號│
│    │      │          │屏東市溝美│        │      │        │      │    │1)          │
│    │      │          │里仁愛路  │        │      │        │      │    │            │
│    │      │          │188號3樓) │        │      │        │      │    │            │
├──┼───┼─────┼─────┼────┼───┼────┼───┼──┼──────┤
│ 2  │不 詳 │95年2月4日│「大樂賣場│破壞車門│天○○│現  金  │600   │ 元 │信用卡被盜刷│
│    │      │12時50分  │」自小客  │鎖進入車│      │信用卡  │  3   │ 張 │(盜刷情形詳 │
│    │      │          │5887-MG(屏│內竊取財│      │        │      │    │如附表二編號│
│    │      │          │東市○○路│物      │      │        │      │    │2)          │
│    │      │          │550號)    │        │      │        │      │    │            │
├──┼───┼─────┼─────┼────┼───┼────┼───┼──┼──────┤
│ 3  │不 詳 │95年2月23 │「家樂福」│        │ｋ○○│        │      │    │信用卡被盜刷│
│    │      │日11時許  │停車場自小│破壞車門│      │筆記型電│  1   │ 台 │(盜刷情形詳 │
│    │      │          │客5208-FD(│鎖進入車│      │腦      │      │    │如附表二編號│
│    │      │          │屏東市溝美│內竊取財│      │信用卡  │  2   │ 張 │7)          │
│    │      │          │里仁愛路  │物      │      │        │      │    │            │
│    │      │          │188號)    │        │      │        │      │    │            │
├──┼───┼─────┼─────┼────┼───┼────┼───┼──┼──────┤
│ 4  │不 詳 │95年3月11 │屏東市河濱│破壞車門│未○○│現金    │2000  │ 元 │信用卡被盜刷│
│    │      │日17時15分│公園停車場│鎖進入車│      │信用卡  │  6   │ 張 │(盜刷情形詳 │
│    │      │          │自小客    │內竊取財│      │金融卡  │  3   │ 張 │如附表二編號│
│    │      │          │ZW-0459   │物      │      │        │      │    │8)          │
│    │      │          │ZW-0459   │        │      │        │      │    │8)          │
├──┼───┼─────┼─────┼────┼───┼────┼───┼──┼──────┤
│ 5  │不 詳 │95年5月9日│屏東縣泰武│破壞車門│ｚ○○│信用卡  │  4   │ 張 │信用卡被盜刷│
│    │      │13時17分  │鄉萬安村清│鎖進入車│甲壬○│新台幣  │5200  │ 元 │(盜刷情形詳 │
│    │      │          │水公園停車│內竊取財│      │        │      │    │如附表二編號│
│    │      │          │場ZR-9457 │物      │      │        │      │    │14、15)     │
│    │      │          │自小客    │        │      │        │      │    │            │
├──┼───┼─────┼─────┼────┼───┼────┼───┼──┼──────┤
│ 6  │不 詳 │95年6月23 │「家樂福大│竊取信用│Ｅ○○│信用卡  │  4   │ 張 │信用卡被盜刷│
│    │      │日17時30分│賣場」地下│卡      │      │        │      │    │(盜刷情形詳 │
│    │      │          │室停車場  │        │      │        │      │    │如附表二編號│
│    │      │          │D7-5886自 │        │      │        │      │    │43)         │
│    │      │          │小客車 (屏│        │      │        │      │    │            │
│    │      │          │東市○○路│        │      │        │      │    │            │
│    │      │          │188號)    │        │      │        │      │    │            │
└──┴───┴─────┴─────┴────┴───┴────┴───┴──┴──────┘
